臺灣高雄地方法院刑事判決　98年度易字第1246號 
公　訴　人　臺灣高雄地方法院檢察署檢察官
被　　　告　林金鑫（原名林佳俊）
　　　　　　趙心瑜
上二人共同
選任辯護人　戴國石律師
上列被告因詐欺案件，經檢察官提起公訴（97年度偵字第29086
號、第32443 號），本院判決如下：
    主  文
林金鑫犯詐欺取財罪，處有期徒刑肆年；又犯詐欺取財罪，處有
期徒刑參年。應執行有期徒刑陸年。
趙心瑜無罪。
    事  實
一、林金鑫（原名林佳俊）係雙羽有限公司（址設高雄市三民區
    ○○○路227 號，下稱「育嬰坊博愛店」）、育嬰坊企業社
    （址設高雄市苓雅區○○○路316 號1 樓，下稱「育嬰坊苓
    雅店」）及「育嬰坊中正店」（址設高雄市○○區○○路93
    號）之負責人，其明知「育嬰坊博愛店」、「育嬰坊苓雅店
    」及「育嬰坊中正店」於民國95年間即已陷入重大財務困難
    ，無力支付廠商完足貨款，亦無相對應之商品支應予購買大
    量奶粉或嬰兒、孕婦用品之「預付型」消費者，竟為使附表
    四所示之廠商持續供貨，以及自附表一至三所示消費者處獲
    取大量現金，對廠商及消費者刻意隱匿財務困難，所採取之
    低價銷售措施僅係一時套取現金自用之手法，無法長期以此
    方式經營等重要資訊，而基於為自己不法所有意圖之集合犯
    意，先行於附表五所示之詐欺時間，開立支票或以自附表一
    至三所示「預付型」消費者處取得之部分現金支付予各該廠
    商作為前金，使各該廠商誤信「育嬰坊博愛店」、「育嬰坊
    苓雅店」、「育嬰坊中正店」財務狀況正常，廠商所取得之
    支票屆期皆可獲償，尾款部分得以全數取得，進而陷於錯誤
    ，持續於附表五編號1 至16所示之時間，提供附表五編號1
    至16所示之貨物予上開店家（各次詐欺時間、詐得財物及價
    值、交付之支票，均詳如附表五所示）；復另萌為自己不所
    有意圖之集合犯意，於附表一至三所示之時間，親自或利用
    不知情之「育嬰坊博愛店」店長范黎天香、店員林怡慈、黃
    俞樺、曲芊蓁、「育嬰坊苓雅店」店長林義峰、店員李小萍
    及「育嬰坊中正店」真實姓名年籍不詳之成年員工，向附表
    一至三所示之消費者推銷一次購買定額奶粉或嬰兒、孕婦用
    品即贈送一定數量之商品或給予現金折扣，以顯低於成本之
    低價促銷奶粉或嬰兒、孕婦用品，且為防止附表一至三所示
    之消費者一次提領大量奶粉或嬰兒、孕婦用品導致周轉不靈
    ，對於各該消費者寄庫之商品，限制每週僅得領取4 瓶，並
    對各該消費者佯稱：為保持產品新鮮，建議先提領部分商品
    ，其餘以寄庫方式將未提領之物品以電腦或帳簿登載，寄存
    於育嬰坊店內，屆期必可領取云云，致附表一至三所示之消
    費者陷於錯誤，分別於附表一至三所示之時間，在「育嬰坊
    博愛店」、「育嬰坊苓雅店」、「育嬰坊中正店」，購買附
    表一至三所示金額、數量之物品（各次詐欺時間、消費者購
    買之物品及詐欺金額，均詳如附表一至三所示）。嗣「育嬰
    坊中正店」於97年間先停止營業，「育嬰坊博愛店」、「育
    嬰坊苓雅店」繼而於97年7 月30日無預警停止營業，使附表
    一至三各該編號所示之消費者無法領得剩餘寄存之商品，附
    表四所示之廠商無法領得附表五各該編號所示之貨款，始悉
    上情。
二、案經附表一至三所示之消費者及附表四所示之廠商訴由高雄
    市政府警察局三民第一分報告臺灣高雄地方法院檢察署檢察
    官偵查起訴。
    理  由
壹、被告林金鑫有罪部分
一、程序方面：
  (一)按被告以外之人於審判外之言詞或書面陳述，除法律有規定
    者外，不得作為證據；被告以外之人於審判外之陳述，雖不
    符同法第159 條之1 至第159 條之4 之規定，但經當事人於
    審判程序同意作為證據，法院審酌該言詞陳述或書面陳述作
    成時之情況，認為適當者，亦得為證據，刑事訴訟法第159
    條第1 項、第159 條之5 第1 項分別定有明文。本判決所引
    用之傳聞證據，均經本院依法踐行調查證據程序，當事人於
    審判程序亦同意作為證據，本院審酌證據資料作成時之情況
    ，並無違法不當及證明力明顯過低之瑕疵，且無依法應排除
    其證據能力之情形，認以之作為證據應屬適當，故有證據能
    力。
  (二)至辯護人雖爭執證人曲芊蓁、林義峰、黃俞樺、劉守倫、朱
    鳳娟、廖先義、龔信雄、蔣世道、曾雲彬、呂沛潔、毛議鋒
    、陳品蓁、蔡和榮於警詢中之證述無證據能力，惟因上開供
    述證據不為本院認定被告林金鑫有罪部分所採用，爰不交代
    上開證人於警詢中證述之證據能力，附此敘明。
二、實體方面：
    訊據被告林金鑫固坦承有於附表一至三所示之時間，出售附
    表一至三所示之商品予附表一至三所示之消費者，以及於附
    表五所示之時間，向附表五所示之廠商訂購附表五所示之貨
    物等情，惟矢口否認有何詐欺取財犯行，辯稱：伊自90年間
    起，即以寄庫之方式推銷奶粉，以免消費者大量採購奶粉導
    致奶粉過期或受潮，影響奶粉品質，且可避免奶粉價格變動
    ，此亦係消費者與商家自行考量之重點，在業界並行之有年
    ，另限制消費者1 次提領4 瓶寄庫之奶粉，乃伊之經營方式
    ，而以低價促銷，則係行銷手法，伊直至97年7 月間，始因
    周轉不靈倒閉，自始並無不法所有之意圖；又伊與附表四所
    示之廠商早有交易往來，倒閉前並無大量進貨之情形，廠商
    進貨之商品復未遭伊搬空，而係經法院查封拍賣，故就廠商
    部分，伊自始亦無不法所有之意圖云云。經查：
  (一)被告林金鑫係「育嬰坊博愛店」（址設高雄市三民區○○○
    路227 號）、「育嬰坊苓雅店」（址設高雄市苓雅區○○○
    路316 號1 樓）及「育嬰坊中正店」（址設高雄市○○區○
    ○路93號）之負責人，其於附表五所示之詐欺時間，先行開
    立附表五編號1 至11、13所示之支票予各該編號所示之廠商
    ，並於附表五編號1 至15所示之時間，向附表五編號1 至15
    所示之廠商訂購附表五編號1 至15所示價值之貨物；再於附
    表一至三所示之時間，親自或利用不知情之「育嬰坊博愛店
    」店長范黎天香、店員林怡慈、黃俞樺、曲芊蓁、「育嬰坊
    苓雅店」店長林義峰、店員李小萍，以向附表一至三所示之
    消費者推銷一次購買定額奶粉或嬰兒、孕婦用品即贈送一定
    數量之商品或給予現金折扣之方式，低價促銷奶粉或嬰兒、
    孕婦用品，且對於各該消費者寄庫之商品，限制每週僅得領
    取4 瓶，並向消費者表示：為保持產品新鮮，建議先提領部
    分商品，其餘以寄庫方式將未提領之商品以電腦或帳簿登載
    ，寄存於育嬰坊店內，附表一至三所示之消費者因而分別於
    附表一至三所示之時間，在「育嬰坊博愛店」、「育嬰坊苓
    雅店」、「育嬰坊中正店」，購買附表一至三所示金額、數
    量之商品，嗣「育嬰坊中正店」於97年間先停止營業，「育
    嬰坊博愛店」、「育嬰坊苓雅店」繼而於97年7 月30日無預
    警停止營業等情，為被告林金鑫於審判中坦認在卷，核與證
    人即「育嬰坊博愛店」店長范黎天香、倉管人員王春淵、會
    計人員歐乃嘉於警詢、本院審理中、銷售人員林怡慈於警詢
    中、銷售人員曲芊蓁、黃俞樺於本院審理中、證人即「育嬰
    坊苓雅店」銷售人員李小萍於警詢中之證述，以及附表一至
    三、附表五編號1 至15所示證人之證述大致相符，且有附表
    一至三、附表五編號1 至15所示之證據、附表五編號1 至15
    所示公司登記資料在卷可考，上開事實要堪信為真實。
  (二)被告林金鑫雖辯稱：伊未與附表五編號16所示之東宇生物科
    技股份有限公司有交易往來云云。然徵諸證人即東宇生物科
    技股份有限公司駐區代表蔡和榮於偵查中證述歷歷：東宇生
    物科技股份有限公司與「育嬰坊」交易之對象係被告林金鑫
    ，交易方式係寄賣，每4 月以支票結帳一次，最後一筆交易
    係97年5 月19日，「育嬰坊」目前尚積欠伊公司8700元等語
    （見院三卷第96頁反面），是被告林金鑫與東宇生物科技股
    份有限公司是否確無交易往來，要非無疑。況觀之東宇生物
    科技股份有限公司提出之宅急便單據1 紙（見院二卷第185
    頁），均以電腦繕打，其上明載指定配送日為「97年4 月25
    日」，寄件人為「育嬰坊─林佳俊」，寄件人地址為「高雄
    市三民區○○○路227 號」，收件人則載明係「東宇生物科
    技股份有限公司」，收件人地址為「臺南市善化區○○○路
    1 號」，與被告林金鑫所經營之「育嬰坊博愛店」及東宇生
    物科技股份有限公司之基本資料完全吻合，有育嬰坊博愛店
    、東宇生物科技股份有限公司登記資料各1 份附卷可參（見
    院二卷第60、83頁），足認被告林金鑫所經營之「育嬰坊博
    愛店」與東宇生物科技股份有限公司實有交易往來無訛。再
    輔以東宇生物科技股份有限公司提出之銷貨單3 紙、統一發
    票及應收帳款對帳單各1 紙，其上更明確載明東宇生物科技
    股份有限公司有銷貨價值8700元之貨物予「育嬰坊」，「育
    嬰坊」尚未繳納該筆貨款之事實，有東宇生物科技股份有限
    公司99年12月17日東字第0990060 號函及所附銷貨單3 紙、
    統一發票、應收帳款對帳單各1 紙可稽，（見院二卷第182
    ～184 、186 頁），益徵「育嬰坊博愛店」有於附表五編號
    16 所 示之時間，向東宇生物科技股份有限公司訂購附表五
    編號16所示之貨物，尚非子虛。被告以前揭情詞置辯，要屬
    無據。
  (三)又「育嬰坊博愛店」、「育嬰坊苓雅店」、「育嬰坊中正店
    」之主要營運方針、財務管理及所有促銷方案，均由被告林
    金鑫個人自行決定乙節，業據證人歐乃嘉、曲芊蓁、范黎天
    香、王春淵證述在卷（見院三卷第35頁反面、44、45、378
    頁反面、383 頁），而被告林金鑫以不合成本之方式促銷商
    品，亦據證人王春淵於警詢中證稱：伊自96年11月間起，在
    「育嬰坊博愛店」擔任採購及倉管人員，因伊進貨價格為5
    折至7 折之間，加上營業稅與近期物價上漲，公司於97年7
    月12日至7 月底，推出原價購滿1000元有6.5 折折扣，原價
    購買3000元有6 折折扣之促銷活動，幾乎並無盈餘等語（見
    警二卷第657 、659 頁），於審判中具結證稱：伊自96年11
    月間起，擔任「育嬰坊博愛店」之倉管人員，負責訂貨、庫
    存管理及配送門市等工作，自此被告林金鑫即有不符合成本
    之促銷活動，例如較大廠牌奶粉之進貨與售價完全相同等語
    （見院三卷第380 ～381 頁）；證人林怡慈於警詢中證稱：
    「育嬰坊博愛店」最後一次促銷活動係在97年7 月12日至同
    年7 月底，原價購滿1000元有6.5 折折扣，原價購買3000元
    有6 折之折扣，平日則原價打8 折，該促銷活動價格極低，
    公司應該未賺錢等語（見警二卷第666 頁）；證人黃俞樺於
    警詢中證稱：伊在「育嬰坊博愛店」擔任銷售人員，97年7
    月12日至同年7 月底之促銷活動，伊有向被告林金鑫反應某
    些商品進價不止6 折，如以促銷價販售，將不符合成本等語
    （見警二卷第673 ～675 頁），於審判中證述：伊在「育嬰
    坊博愛店」任職約4 月餘，另曾在嬰兒用品店待大約10年時
    間，關於大廠牌之奶粉，被告林金鑫出售之價格較一般行情
    低，出售1 瓶至少賠50元至100 元，伊心裡想被告林金鑫是
    否在籌措現金，故予以促銷，被告林金鑫每次促銷之價格幾
    乎均係低於行情價，伊曾向被告林金鑫反應促銷活動不合成
    本，但被告林金鑫答稱其要籌措現金（見院三卷第48～48頁
    反面、49頁反面～50頁、51頁反面～52頁）；證人歐乃嘉於
    審判中結證稱：伊自96年起任職「育嬰坊」，伊與其他員工
    曾經討論被告林金鑫之促銷活動不合成本，因進貨成本與銷
    貨價格很接近，再加上稅額，應該並無盈餘等語明確（見院
    三卷第33、35頁反面～36頁），證人即杏豐實業股份有限公
    司員工龔信雄於審判中復證稱：伊公司於97年7 月2 日有出
    貨給被告林金鑫，伊見及「育嬰坊」店內海報上所載之促銷
    活動係低於市價，例如伊公司賣給消費者商品之定價為1000
    元，但被告林金鑫直接以伊公司給店家之成本價約6 、700
    元出售給消費者，非常不合理等語（見院三卷第83頁反面）
    ，足見被告林金鑫自96年間起，即以顯低於市價，且不合成
    本之價格出售商品，其目的係為自消費者處籌措現金，殆無
    疑義。
  (四)被告復辯謂：限制消費者每週僅得提領4 瓶商品係伊之行銷
    方式，未因此不讓消費者一次提領所有奶粉云云。然據證人
    黃俞樺於審判中具結證述：其他店家固亦有寄存商品之作法
    ，但消費者若欲一次提領所有寄庫商品，其他店家即可讓消
    費者提領，但伊任職之「育嬰坊博愛店」，消費者欲一次提
    領可能沒有貨或較為困難，被告林金鑫並告訴員工於消費者
    欲提領時，向消費者稱先拿部分商品，如此貨源較為新鮮，
    此外，店裡亦有明示或口頭告知原則上消費者每週僅能領取
    4 瓶商品等語（見院三卷第48～48頁反面、51 ～51 頁反面
    ），證人范黎天香於本院審理中證稱：「育嬰坊博愛店」原
    本即有寄存奶粉之規定，但每週僅限提領4 瓶奶粉係之後被
    告林金鑫才訂定等語（見院三卷第377 頁），證人歐乃嘉於
    審判中並結證稱：伊於96年間任職時，門市之立牌上即有記
    載門市執行提貨不能超過4 瓶，而消費者寄存之商品，店內
    亦無相對應之庫存等語（見院三卷第33、38頁反面、39頁）
    ，被告林金鑫又不否認「育嬰坊博愛店」、「育嬰坊苓雅店
    」及「育嬰坊中正店有」有限制消費者每週僅得領取4 瓶商
    品，以及其有要求店員向消費者表示為保持產品新鮮，建議
    先提領部分商品，其餘以寄庫方式將未提領之商品以電腦或
    帳簿登載，寄存於育嬰坊店內，由是益徵，被告所經營之「
    育嬰坊博愛店」、「育嬰坊苓雅店」及「育嬰坊中正店」向
    消費者推銷一次購買大量商品即贈送一定數量之商品或給予
    現金折扣，並採行商品寄庫之行銷手法，僅係為賺取現金，
    實際上店內並無相對應之庫存，消費者亦無法一次提領所有
    寄存商品無訛。
  (五)復觀諸「育嬰坊博愛店」於96年12月24日在台灣中小企業銀
    行苓雅分行開戶至97年7 月31日止之歷史交易明細，明顯可
    見「育嬰坊博愛店」於96年12月26日、97年1 月10日分別存
    入3 萬元、14萬3328元，合計帳戶金額共17萬3328元後，旋
    即於97年1 月10日將上開金額全數支付票款，於97年1 月17
    日、同年1 月21日以現金存入1 萬9937元、36萬8952元後，
    又於同日將上開金額支付票款，致帳戶內無任何餘額，之後
    自97年2 月5 日起至97年6 月10日止，雖陸續有數十萬元至
    一百餘萬元不等之大量現金存入該帳戶，但均間隔不到10日
    ，帳戶內之金額即支付票款殆盡，僅餘139 元，97年6 月16
    日起至97年7 月29日止，亦有數十萬元至一百餘萬元之匯款
    或現金存入帳戶，然亦不到10日即剩餘993 元，有臺灣中小
    企業銀行苓雅分行98年7 月2 日98苓雅字第0980001885號函
    及所附「育嬰坊博愛店」歷史交易明細1 份附卷可憑（見院
    一卷第61～66頁反面）；另細繹被告林金鑫設於聯邦商業銀
    行帳戶之歷史交易明細，該帳戶自95年12月1 日起至96年2
    月16日止，陸續有數十萬元之款項匯入，但均不到5 日即用
    以支付票款，僅餘2323元，自96年2 月26日起至96年9 月10
    日止，仍陸續有數十萬元之現金或匯款匯入帳戶，但不到10
    日僅餘數百元，於96年9 月10日起至96年12月10日止，則有
    數十萬元至一百餘萬元匯款匯入帳戶，惟不到5 日亦全部支
    付票款，帳戶僅餘0 元、3 元或49元，96年12月11日起至97
    年7 月15日止，帳戶持續有現金或匯款存入，但仍不到10日
    即全部支付票款，剩餘0 元至6000餘元不等之金額，最後97
    年7 月15日帳戶僅餘1200元，有聯邦商業銀行98年7 月8 日
    98聯高雄字第459 號函及所附被告林金鑫自95年12月起至97
    年7 月止，在該行帳戶之歷史交易明細1 份在卷可按（院二
    卷第67～89頁），是由上開「育嬰坊博愛店」及被告林金鑫
    之帳戶歷史交易明細可知，上開帳戶雖時有大量現金存入，
    但均旋即將現金用以支付票款，實際上上開帳戶餘額均未滿
    1 萬元。佐以被告林金鑫於偵查、本院準備程序中，均自承
    95年間即發現公司有財務狀況，無法繼續經營，並向地下錢
    莊借貸（見偵一卷第60頁、偵三卷第16～18頁、院二卷第56
    頁），證人王春淵於審判中並證稱，被告林金鑫在倒閉前2
    、3 月，有向伊提及手頭較緊等語（見院三卷第382 頁反面
    ～383 頁），證人范黎天香於警詢、審判中亦作證稱被告於
    倒閉前1 月，有表示公司周轉不靈，必須四處籌錢支付廠商
    款項等情（見警二卷第662 頁、院三卷第375 頁），在在可
    見被告林金鑫所經營之「育嬰坊博愛店」、「育嬰坊苓雅店
    」及「育嬰坊中正店」，自95年間起財務狀況即已陷入困境
    。
  (六)另被告林金鑫於97年間「育嬰坊中正店」關門前，以及97年
    7 月30日「育嬰坊博愛店」、「育嬰坊苓雅店」倒閉前，未
    曾向附表一至三所示之消費者或附表四所示之廠商表示有財
    務困難，以及向附表四所示之廠商表示停止供貨，業據證人
    即附表一至三所示之消費者、附表五所示各該廠商員工證述
    在卷，而因「育嬰坊中正店」、「育嬰坊博愛店」及「育嬰
    坊苓雅店」推銷之對象大多為預付型之消費者，附表五所示
    與上開各店有交易往來之廠商復均未一次取得所有貨款，而
    係先取得支票或部分現金作為前金，則衡諸常情，「育嬰坊
    中正店」、「育嬰坊博愛店」及「育嬰坊苓雅店」之財務狀
    況良窳，當會影響消費者購買商品及廠商繼續提供貨物之意
    願，被告林金鑫對此亦知之甚稔，竟對附表一至三所示之消
    費者及附表五所示之廠商隱匿財務狀況陷於重大困難，且所
    採取之低價銷售措施僅係一時套取現金自用之手法，無法長
    期以此方式經營等交易之重要資訊，致附表一至三所示之消
    費者誤認「育嬰坊」營運狀況良好，購買附表一至三所示之
    物品，附表五所示之廠商亦誤信「育嬰坊」有能力支付貨款
    ，渠等先前所取得之支票屆期皆可獲償，尾款部分得以全數
    取得，陸續供應附表五所示價值之貨物，是被告林金鑫主觀
    上自具有為自己不法所有之意圖，彰彰甚明。再稽之附表五
    所示證人即各該廠商員工均證稱，被告林金鑫係以開立支票
    或給付現金之方式結帳，經與前述帳戶歷史交易明細相互對
    照，並與前揭證人證詞相互勾稽，可認被告林金鑫係利用向
    消費者推銷一次購買大量商品即贈送一定數量之商品或給予
    現金折扣之方式，自消費者處賺取大量現金，又為免消費者
    一次提領所有商品，致須向廠商訂購大量貨物而無法週轉，
    乃建議消費者將大量購買之商品寄庫，且限制每週僅得領取
    4 瓶商品，復為使廠商持續供應商品，被告林金鑫乃持續以
    消費者支付之現金支付票款或交付部分現金予廠商。是以，
    被告林金鑫明知「育嬰坊博愛店」、「育嬰坊苓雅店」及「
    育嬰坊中正店」於95年間即已陷入重大財務困難，竟仍持續
    以低價促銷及寄庫之行銷手法出售附表一至三所示之商品予
    消費者，以及向附表五所示之廠商訂購貨物，且未將附表五
    所示廠商寄賣或出售之貨物返還予各該廠商或要求停止供貨
    ，遲至97年、98年間，「育嬰坊博愛店」及「育嬰坊苓雅店
    」之財產始遭債權人聲請查封、拍賣，業經本院調閱97年度
    司執全字第4679號、第4926號卷宗確認屬實，堪認被告林金
    鑫在95年初即打算以上開行銷手法賺取大量現金，其有詐欺
    消費者及廠商之犯意，至為明確。被告辯稱：採取寄庫及低
    價促銷方式推銷奶粉，係一般行銷手法，伊與附表四所示之
    廠商之前早有交易往來，且廠商進貨之貨物係經法院查封拍
    賣，並非伊將之搬空，伊並無自始不法所有之意圖云云，尚
    屬無稽。
  (七)綜上所述，被告林金鑫詐欺附表一至三所示消費者，以及詐
    欺附表五所示廠商之犯行，均洵堪認定，應依法論科。
二、論罪科刑：
    核被告林金鑫所為，均係犯刑法第339 條第1 項之詐欺取財
    罪。被告林金鑫利用不知情之「育嬰坊博愛店」店長范黎天
    香、店員林怡慈、黃俞樺、曲芊蓁、「育嬰坊苓雅店」店長
    林義峰、店員李小萍及「育嬰坊中正店」真實姓名年籍不詳
    之成年員工，對附表一至三所示之消費者推銷店內之促銷方
    案，使附表一至三所示之消費者陷於錯誤，分別在附表一至
    三所示之時間，購買附表一至三所示之物品，為間接正犯。
    被告林金鑫雖有多次向消費者、廠商隱匿財務狀況不佳，所
    採取之低價銷售措施僅係一時套取現金自用之手法，無法長
    期以此方式經營，而向消費者推銷商品及向廠商訂購貨物之
    犯行，然其主觀上均係以詐欺消費者、廠商之目的，基於一
    個意思決定而為，依社會通念，客觀上均符合一個反覆、延
    續性之行為觀念，於刑法評價上，詐欺消費者及廠商部分，
    均各僅成立集合犯之包括一罪。被告所犯上開詐欺取財2 罪
    ，犯意各別，行為互殊，應予分論併罰。又被告林金鑫雖自
    95年間起即有詐欺消費者、廠商之犯行，惟因本院認被告林
    金鑫上開行為，均僅構成集合犯之包括一罪，而被告林金鑫
    最後一次詐欺消費者、廠商之時間均係97年7 月29日，自無
    庸為新舊法比較或依九十六年罪犯減刑條例減輕其刑，併予
    指明。爰審酌被告林金鑫明知「育嬰坊博愛店」、「育嬰坊
    苓雅店」及「育嬰坊中正店」於95年間即已陷入重大財務困
    難，無力支付廠商貨款，亦無相對應之商品支應予購買大量
    奶粉或嬰兒、孕婦用品之「預付型」消費者，竟對廠商及消
    費者刻意隱匿財務困難，所採取之低價銷售措施僅係一時套
    取現金自用之手法，無法長期以此方式經營等重要資訊，而
    以開立支票或自「預付型」消費者處取得之部分現金先支付
    予各該廠商作為前金，使附表五所示之廠商誤信「育嬰坊博
    愛店」、「育嬰坊苓雅店」、「育嬰坊中正店」財務狀況正
    常，廠商所取得之支票屆期皆可獲償，尾款部分得以全數取
    得，持續提供附表五所示之貨物，復親自或利用不知情之店
    員，向附表一至三所示之消費者推銷一次購買定額商品即贈
    送一定數量之商品或給予現金折扣，以顯低於成本之低價促
    銷商品，又為防止附表一至三所示之消費者一次提領大量商
    品導致周轉不靈，對於各該消費者寄庫之商品，限制每週僅
    得領取4 瓶，其餘商品則寄存於店內，致附表一至三所示之
    消費者分別購買附表一至三所示金額、數量之物品，犯後並
    無預警停止營業，其蓄意詐欺廠商及消費者之意圖，實屬惡
    劣，並考量被告林金鑫詐欺附表五所示之廠商共16家，詐欺
    金額合計高達430 萬4368元，詐欺附表一至三所示消費者之
    人數高達232 人，詐欺金額合計高達473 萬7755元，且犯後
    均未與附表一至三所示之消費者及附表五所示之廠商和解，
    賠償渠等之損失，兼衡其教育程度、家庭經濟狀況，就其詐
    欺消費者部分，量處有期徒刑4 年，詐欺廠商部分，量處有
    期徒刑3 年，並認起訴檢察官、公訴檢察官分別就被告林金
    鑫求處應執行有期徒刑1 年6 月、4 年，均似嫌過輕，因而
    定應執行刑如主文所示。至扣案附表六、七所示之物，與被
    告林金鑫所犯本案詐欺取財犯行均無關連，爰均不予宣告沒
    收，附此敘明。
貳、被告趙心瑜無罪部分
一、公訴意旨略以：被告趙心瑜自97年5 月底擔任「育嬰坊博愛
    店」之會計，明知公司財務狀況不佳，仍出於幫助詐欺之犯
    意，對外慫恿消費者參加上開行銷方案，而為下列詐騙行為
    ：(一)提供一般消費者「奶粉寄庫折扣」之優惠方案，例如廠
    牌S- 26 、優生、亞培、雀巢等奶粉商品，每購買1 箱12罐
    ，即可折扣新台幣（下同）600 元不等，及其他廠牌奶粉每
    買12罐送3 罐之優惠價格等不特定之優惠活動，致附表八所
    示之消費者陷於錯誤，分別以現金或信用卡刷卡之方式，支
    付全數金額購買上開優惠方案之奶粉等產品，並寄存於「育
    嬰坊」；(二)另被告林金鑫明知育嬰坊公司財務已經發生問題
    ，仍向附表九所示之廠商大量進貨，並分別開立如附表九所
    示受害金額之遠期支票支付貨款，致上開廠商誤信為真，陸
    續出貨予被告林金鑫。嗣被告趙心瑜與林金鑫自97年7 月30
    日起即避不見面，如附表八所示之受害消費者前往上開「育
    嬰坊」公司查看，發覺已無法領取寄存奶粉且公司人去樓空
    ，如附表九所示之受害廠商於前開支票屆期後提示均不獲兌
    現貨款，始知受騙，因認被告趙心瑜涉犯刑法第30條、第
    339 條第1 項之幫助詐欺取財罪等語（起訴書之附表，詳如
    附表八、九所載）。
二、按被告未經審判證明有罪確定前，推定其為無罪；犯罪事實
    ，應依證據認定之，無證據不得認定犯罪事實。又不能證明
    被告犯罪或其行為不罰者，應諭知無罪之判決，刑事訴訟法
    第154 條、第301 條第1 項分別定有明文。次按事實之認定
    ，應憑證據，如未能發現相當證據，或證據不足以證明，自
    不能以推測或擬制之方法，為裁判基礎；且認定不利於被告
    之事實須依積極證據，苟積極證據不足為不利於被告事實之
    認定時，即應為有利於被告之認定；另認定犯罪事實所憑之
    證據，雖不以直接證據為限，間接證據亦包括在內，然而無
    論直接證據或間接證據，其為訴訟上之證明，須於通常一般
    之人均不致有所懷疑，而得確信其為真實之程度者，始得據
    為有罪之認定，倘其證明尚未達到此一程度，而有合理之懷
    疑存在而無從使事實審法院得有罪之確信時，即應由法院為
    諭知被告無罪之判決（最高法院40年台上字第86號、30年台
    上字第816 號、76年台上字第4986號分別著有判例參照）。
三、公訴意旨認被告趙心瑜涉犯幫助詐欺取財罪嫌，無非係以被
    告趙心瑜之供述、證人王春淵、李小萍之證述、附表一至三
    所示告訴人於警詢中之指訴、附表五證據欄內所示告訴人於
    警詢中之指訴、高雄市政府警察局三民第一分局扣押物品目
    錄表、入出境管理局入出境紀錄各2 份，以及扣案之電腦主
    機10部、銀行帳戶一覽表1 張、會員寄庫帳冊等扣押物，為
    其論據。
四、程序方面：
  (一)證人曲芊蓁、林義峰、黃俞樺、劉守倫、朱鳳娟、廖先義、
    龔信雄、蔣世道、曾雲彬、呂沛潔、毛議鋒、陳品蓁、蔡和
    榮於警詢中之證述：
    按被告以外之人於審判外之言詞或書面陳述，除法律有規定
    者外，不得作為證據，刑事訴訟法第159 條第1 項定有明文
    。查上開證人於警詢中之陳述，均為審判外之陳述，且無前
    述刑事訴訟法第159 條之2 、第159 條之3 所規定之情事，
    是上開證人於警詢中之證述不具證據能力。
  (二)按被告以外之人於審判外之言詞或書面陳述，除法律有規定
    者外，不得作為證據；被告以外之人於審判外之陳述，雖不
    符同法第159 條之1 至第159 條之4 之規定，但經當事人於
    審判程序同意作為證據，法院審酌該言詞陳述或書面陳述作
    成時之情況，認為適當者，亦得為證據，刑事訴訟法第159
    條第1 項、第159 條之5 第1 項分別定有明文。本判決所引
    用之其餘傳聞證據，均經本院依法踐行調查證據程序，當事
    人於審判程序亦同意作為證據，本院審酌證據資料作成時之
    情況，並無違法不當及證明力明顯過低之瑕疵，且無依法應
    排除其證據能力之情形，認以之作為證據應屬適當，故有證
    據能力。
五、實體方面：
    訊之被告趙心瑜固坦承自97年6 月1 日起，在「育嬰坊博愛
    店」擔任會計職務，惟堅詞否認有何幫助詐欺取財犯行，辯
    稱：伊未向附表一至三所示之消費者推銷商品，亦未給付貨
    款或開立支票予附表五所示之廠商，是伊並無幫助被告林金
    鑫為詐欺消費者及廠商之行為等語。經查：
  (一)被告趙心瑜自97年6 月1 日起，在「育嬰坊博愛店」、「育
    嬰坊苓雅店」擔任會計，負責公司內部查帳工作，未負責向
    消費者推銷商品及開立支票予廠商乙節，為被告趙心瑜所是
    認，核與證人王春淵於警詢中證稱：被告趙心瑜自97年6 月
    1 日起至店內擔任會計（見警二卷第660 頁），於審判中證
    稱：被告趙心瑜在倒閉前2 、3 月，始進入公司擔任會計，
    負責處理帳務內容，未負責商品之推銷、清點廠商之進貨等
    語（見院三卷第381 頁反面～382 頁、383 頁），證人范黎
    天香於審判中結證稱：被告趙心瑜後來才進入公司擔任會計
    ，負責公司內部查帳工作，未負責財務或對消費者推銷，店
    內訂貨、促銷安排、營運、財務、金錢調配等，均係被告林
    金鑫負責等語（見院三卷第375 頁反面～376 頁、377 頁反
    面、378 頁反面），證人曲芊蓁於本院審理中證稱：被告趙
    心瑜於前任會計歐乃嘉離職後，即接任會計之工作，其未在
    門市負責任何工作，亦未負責向消費者推銷購買奶粉等語（
    見院三卷第46～46頁反面），證人歐乃嘉於審理中具結證稱
    ：伊於97年5 月底離職，之後由被告趙心瑜接手與廠商帳款
    之處理、銀行業務及報表，與廠商接洽訂貨及簽發支票付款
    ，則非會計之業務範圍，在被告趙心瑜與伊交接之前，其未
    在「育嬰坊」工作或幫忙等語（見院三卷第33、39頁反面～
    40 頁 反面、42頁），證人黃俞樺於審判中證述：被告趙心
    瑜係接手會計歐乃嘉之工作，其未指導渠等從事促銷活動，
    亦未在門市向消費者推銷商品等語大致相符（見院三卷第48
    頁反面～49頁、52頁反面）；又公司之促銷活動及經營均由
    被告林金鑫負責，訂貨則由被告林金鑫及王春淵負責，業據
    證人歐乃嘉、黃俞樺、范黎天香、王春淵證述在卷（見院三
    卷第37頁反面、49、53、378 頁反面、380 頁），足認被告
    趙心瑜僅單純負責「育嬰坊博愛店」、「育嬰坊苓雅店」之
    帳務處理工作，未在門市向消費者推銷商品或向廠商訂購貨
    物，至臻明灼。
  (二)又「育嬰坊博愛店」、「育嬰坊苓雅店」均由被告林金鑫打
    電話或傳真訂貨，被告趙心瑜僅負責處理帳款及簽收送貨單
    明細，亦據證人即昕承實業有限公司員工劉守倫、捷昇藝術
    印刷有限公司負責人林俊吉、豪柏實業有限公司負責人陳益
    宏、春之彩國際有限公司員工朱鳳娟、悅嬰堡企業有限公司
    員工汪正中、王勇仁、杏豐實業股份有限公司員工龔信雄、
    友華生技醫藥股份有限公司員工蔣世道、傑宇企業行負責人
    曾雲彬證述屬實（見院三卷第75～75頁反面、83、99頁反面
    、105 、107 頁反面～108 、111 頁反面～112 、142 ～
    142 頁反面、156 頁反面～157 頁、162 頁反面、283 、
    287 頁），證人即守博企業有限公司員工鄭基發、世岱嬰兒
    用品有限公司員工廖先義、天良生物科技企業股份有限公司
    員工毛議鋒、麗翔股份有限公司員工黃國川、臺灣喜瑞利有
    限公司員工陳品蓁、東宇生物科技股份有限公司員工蔡和榮
    並均指稱未與被告趙心瑜接洽（見院三卷第79、96頁反面、
    102 頁反面、139 、168 、331 、334 頁），綜上各節以觀
    益徵被告趙心瑜並無向廠商訂貨之情，自難認定被告趙心瑜
    單純從事記帳之會計工作，得以促使被告林金鑫詐欺犯行之
    實現。
  (三)而證人李小萍於警詢中固證稱：「育嬰坊苓雅店」之帳務係
    由被告林金鑫收取營業金額後，攜至「育嬰坊博愛店」交由
    會計趙心瑜記帳等情（見警二卷第684 頁），然被告趙心瑜
    除負責記帳外，並未負責向消費者推銷或向廠商訂貨，已如
    前述，是亦難依此逕認被告趙心瑜有幫助被告林金鑫詐欺消
    費者、廠商之犯意。另附表一至三所示告訴人於警詢中之指
    訴，僅能證明附表一至三所示告訴人遭詐欺，在「育嬰坊博
    愛店」、「育嬰坊苓雅店」及「育嬰坊中正店」購買附表一
    至三所示之物品，並支付附表一至三所示之金額；附表五證
    據欄內所示告訴人於警詢中之指訴，亦僅能證明上開告訴人
    供貨予「育嬰坊」而遭詐欺之情，均無從證明被告趙心瑜有
    幫助被告林金鑫詐欺消費者及廠商之行為及犯意。至於高雄
    市政府警察局三民第一分局扣押物品目錄表及扣案之電腦主
    機10部、銀行帳戶一覽表1 張、會員寄庫帳冊等扣押物，僅
    可認定員警有扣得附表六、七所示之物品；入出境管理局入
    出境紀錄各2 份（見警三卷第712 ～713 頁），則僅能證明
    被告2 人有於97年7 月29日出境前往澳門之事實，亦不得據
    此推論被告趙心瑜先前有幫助被告林金鑫詐欺消費者、廠商
    之情事。
六、綜上所述，檢察官所舉前開證據，均不足使本院達於通常一
    般之人均不致有所懷疑，而得確信其為真實之程度，則依罪
    證有疑利於被告之原則，即不得遽為不利於被告趙心瑜之認
    定。此外，復查無其他積極證據足資認定被告趙心瑜有何檢
    察官所指幫助被告林金鑫詐欺取財之犯行，揆諸前開說明，
    本件被告趙心瑜被訴幫助詐欺取財之犯行，要屬不能證明，
    自應為被告趙心瑜無罪之諭知。
據上論斷，應依刑事訴訟法第299 條第1 項前段、第301 條第1
項，刑法第339 條第1 項、第51條第5 款，刑法施行法第1 條之
1， 判決如主文。
本案經檢察官陳筱茜到庭執行職務。
中    華    民    國  100     年    8     月    19    日
                刑事第十五庭  審判長法  官  莊珮君
                                    法  官  許勻睿
                                    法  官  吳佳樺
以上正本證明與原本無異。
如不服本判決應於收受送達後10日內向本院提出上訴書狀，並應
敘述具體理由；如未敘述上訴理由者，應於上訴期間屆滿後20日
內向本院補提理由書（均須按他造當事人之人數附繕本）「切勿
逕送上級法院」。
中    華    民    國  100     年    8     月    19    日
                                    書記官  陳恩慈
 
附錄本判決論罪之法條：
◎中華民國刑法第339 條
（普通詐欺罪）
意圖為自己或第三人不法之所有，以詐術使人將本人或第三人之
物交付者，處5 年以下有期徒刑、拘役或科或併科1 千元以下罰
金。
以前項方法得財產上不法之利益或使第三人得之者，亦同。
前二項之未遂犯罰之。                                  
                                                      
附表一、遭詐欺之博愛店消費者明細：
┌──┬───┬───────────┬─────────┬──────┬─────────────┐
│編號│姓  名│詐欺時間（民國）      │購買之物品        │詐得金額    │證據及證據頁碼            │
│    │      │                      │                  │（新臺幣）  │                          │
├──┼───┼───────────┼─────────┼──────┼─────────────┤
│1   │蔡育錠│97年6月29日           │安妮奶粉1箱12罐、 │10,410元    │1.證人蔡育錠於警詢中之證述│
│    │      │                      │預定嬰兒手腳印製作│            │  （見警一卷第17頁）      │
│    │      │                      │                  │            │2.信用卡消費明細1 紙（見警│
│    │      │                      │                  │            │  三卷第728 頁）          │
├──┼───┼───┬───────┼─────────┼──────┼─────────────┤
│2   │潘淑芬│2-1   │95年3 月12日  │奶粉12瓶（贈送奶粉│4,800元     │1.證人潘淑芬於警詢中之證述│
│    │      │      │              │3瓶）             │            │  （見警一卷第20頁）      │
│    │      ├───┼───────┼─────────┼──────┤2.帳冊資料1份（見警五卷第 │
│    │      │2-2   │95年7 月3 日  │奶粉12瓶（贈送奶粉│4,800元     │  15～18頁）              │
│    │      │      │              │3 瓶）            │            │                          │
│    │      ├───┼───────┼─────────┼──────┤                          │
│    │      │2-3   │95年8 月12日  │奶粉12瓶、麥精4 瓶│6,200元     │                          │
│    │      │      │              │（贈送麥精1瓶）   │            │                          │
│    │      ├───┼───────┼─────────┼──────┤                          │
│    │      │2-4   │95年8 月13日  │奶粉3瓶           │1,200元     │                          │
│    │      ├───┼───────┼─────────┼──────┤                          │
│    │      │2-5   │95年10月18日  │麥精4 瓶（贈送麥精│1,400元     │                          │
│    │      │      │              │1瓶）             │            │                          │
│    │      ├───┼───────┼─────────┼──────┤                          │
│    │      │2-6   │95年11月15日  │貝比卡兒奶粉8 瓶│4,800元     │                          │
│    │      │      │              │、貝比卡兒奶粉4 │            │                          │
│    │      │      │              │瓶                │            │                          │
│    │      ├───┼───────┼─────────┼──────┤                          │
│    │      │2-7   │96年1 月13日  │麥精12瓶          │4,200元     │                          │
│    │      ├───┼───────┼─────────┼──────┤                          │
│    │      │2-8   │96年1 月22日  │奶粉3瓶           │1,200元     │                          │
│    │      ├───┼───────┼─────────┼──────┤                          │
│    │      │2-9   │96年2 月8 日  │貝比卡兒奶粉5 瓶│10,000元    │                          │
│    │      │      │              │、貝比卡兒奶粉20│            │                          │
│    │      │      │              │瓶                │            │                          │
│    │      ├───┼───────┼─────────┼──────┤                          │
│    │      │2-10  │96年3 月17日  │奶粉100 瓶（贈送玩│40,000元    │                          │
│    │      │      │              │具4個）           │            │                          │
│    │      ├───┼───────┼─────────┼──────┤                          │
│    │      │2-11  │96年6 月6 日  │奶粉8瓶           │3,200元     │                          │
│    │      ├───┼───────┼─────────┼──────┤                          │
│    │      │2-12  │96年7 月5 日  │麥精12瓶（贈送麥精│4,200元     │                          │
│    │      │      │              │3瓶）             │            │                          │
│    │      ├───┼───────┼─────────┼──────┤                          │
│    │      │2-13  │96年10月22日  │奶粉8瓶           │3,200元     │                          │
│    │      ├───┼───────┼─────────┼──────┤                          │
│    │      │2-14  │97年1 月20日  │奶粉8瓶           │3,200元     │                          │
│    │      ├───┼───────┼─────────┼──────┤                          │
│    │      │2-15  │97年6 月9 日  │麥精12瓶（贈送麥精│13,400元    │                          │
│    │      │      │              │3瓶）、奶粉23瓶   │            │                          │
│    │      ├───┼───────┼─────────┼──────┤                          │
│    │      │2-16  │97年7 月1 日  │奶粉6瓶           │2,400元     │                          │
├──┼───┼───┼───────┼─────────┼──────┼─────────────┤
│3   │張雅雯│3-1   │97年2 月29日  │營養品10瓶及尿布2 │10,660元    │1. 證人張雅雯於警詢中之證 │
│    │      │      │              │包（贈送奶粉8瓶） │            │   述（見警一卷第23頁）   │
│    │      ├───┼───────┼─────────┼──────┤2. 中國信託商業銀行刷卡單 │
│    │      │3-2   │97年4 月2 日  │奶粉16瓶          │6,720元     │   、遠東信用卡消費明細各1│
│    │      │      │              │                  │            │   紙（見警三卷第729 ～730│
│    │      │      │              │                  │            │   頁）                   │
├──┼───┼───┼───────┼─────────┼──────┼─────────────┤
│4   │宋旻熹│4-1   │97年5 月30日  │奶粉10瓶          │6,750元     │1. 證人宋旻熙於警詢中之證 │
│    │      ├───┼───────┼─────────┼──────┤   述（見警一卷第26頁）   │
│    │      │4-2   │97年7 月27日  │奶粉12瓶          │7,620元     │2. 統一發票2紙（見警三卷第│
│    │      │      │              │                  │            │   731頁）                │
├──┼───┼───┴───────┼─────────┼──────┼─────────────┤
│5   │吳淑惠│97年6月初             │奶粉12瓶（贈送奶粉│6,780元     │1. 證人吳淑惠於警詢中之證 │
│    │      │                      │3瓶）             │            │   述（見警一卷第29頁）   │
│    │      │                      │                  │            │2. 臺北富邦銀行信用卡消費 │
│    │      │                      │                  │            │   明細（見警三卷第732頁）│
├──┼───┼───┬───────┼─────────┼──────┼─────────────┤
│6   │陳羿樺│6-1   │97年3 月21日  │奶粉35瓶、營養品35│45,500元    │1. 證人陳羿樺於警詢中之證 │
│    │      │      │              │瓶                │            │   述（見警一卷第32頁）   │
│    │      │      │              │                  │            │2. 帳冊資料1份（見警五卷第│
│    │      │      │              │                  │            │   19～20頁）             │
├──┼───┼───┼───────┼─────────┼──────┼─────────────┤
│7   │蔡素香│7-1   │97年3 月24 日 │奶粉6瓶（贈送奶粉 │10,080元    │1. 證人蔡素香於警詢中之證 │
│    │      │      │              │1瓶）及麥精12瓶（ │            │   述（見警一卷第35頁）   │
│    │      │      │              │贈送麥精3瓶）     │            │2. 中國信託信用卡消費明細 │
│    │      ├───┼───────┼─────────┼──────┤   2 紙、發票1 張（見警三 │
│    │      │7-2   │97年5 月12 日 │奶粉12瓶（贈送奶粉│9,460元     │   卷第733 ～734 頁）     │
│    │      │      │              │2瓶）             │            │                          │
├──┼───┼───┼───────┼─────────┼──────┼─────────────┤
│8   │鄭莉蓁│8-1   │97年初        │奶粉24瓶（贈送奶粉│11,520元    │1. 證人鄭莉蓁於警詢中之證 │
│    │      │      │              │8瓶）             │            │   述（見警一卷第38頁）   │
│    │      ├───┼───────┼─────────┼──────┤2. 發票1張（見警三卷第735 │
│    │      │8-2   │97年7月2日    │米麥精18瓶（贈送米│8,100元     │   頁）                   │
│    │      │      │              │麥精5瓶）         │            │                          │
├──┼───┼───┼───────┼─────────┼──────┼─────────────┤
│9   │蕭雅伶│9-1   │97年1 月29日  │小瓶奶粉12瓶（贈送│4,800元     │1. 證人蕭雅伶於警詢中之證 │
│    │      │      │              │書桌1張）         │            │   述（見警一卷第41頁）   │
│    │      ├───┼───────┼─────────┼──────┤2. 帳冊資料1份（見警五卷第│
│    │      │9-2   │97年2 月29日  │大瓶奶粉28瓶（贈送│22,400元    │   21頁）                 │
│    │      │      │              │摺疊腳踏車1部）   │            │                          │
├──┼───┼───┴───────┼─────────┼──────┼─────────────┤
│10  │林育秀│97年7月19日           │大瓶奶粉12瓶（贈送│8,400元     │1. 證人林育秀於警詢中之證 │
│    │      │                      │600元折價卷1張）  │            │   述（見警一卷第44頁）   │
│    │      │                      │                  │            │2. 帳冊資料1份（見警五卷第│
│    │      │                      │                  │            │   22頁）                 │
├──┼───┼───┬───────┼─────────┼──────┼─────────────┤
│11  │黃湘屏│11-1  │96年6月22日   │12瓶幼兒奶粉（贈送│12,000元    │1. 證人黃湘屏於警詢中之證 │
│    │      │      │              │幼兒奶粉4 瓶）、12│            │   述（見警一卷第47頁）   │
│    │      │      │              │瓶兒童奶粉（贈送兒│            │2. 帳冊資料1份（見警五卷第│
│    │      │      │              │童奶粉4瓶 ）      │            │   23頁）                 │
│    │      ├───┼───────┼─────────┼──────┤                          │
│    │      │11-2  │97年1月19日   │奶粉14瓶（贈送奶│19,000元    │                          │
│    │      │      │              │粉6 瓶）、奶粉24│            │                          │
│    │      │      │              │瓶（贈送奶粉8 瓶）│            │                          │
│    │      ├───┼───────┼─────────┼──────┤                          │
│    │      │11-3  │97年1月20日   │奶粉12瓶（贈送奶│6000元      │                          │
│    │      │      │              │粉4瓶 ）          │            │                          │
│    │      ├───┼───────┼─────────┼──────┤                          │
│    │      │11-4  │97年6月4日    │奶粉12瓶（贈送奶│12,000元    │                          │
│    │      │      │              │粉4 瓶）、奶粉12│            │                          │
│    │      │      │              │瓶（贈送奶粉3 瓶）│            │                          │
├──┼───┼───┴───────┼─────────┼──────┼─────────────┤
│12  │蔡富在│97年6月17日           │奶粉12瓶（贈送奶粉│6,840元     │1. 證人蔡富在於警詢中之證 │
│    │      │                      │2瓶）             │            │   述（見警一卷第50頁）   │
│    │      ├───────────┼─────────┼──────┤2. 發票、中國信託商業銀行 │
│    │      │97年7月19日           │奶粉24瓶（贈送奶粉│13,680元    │   刷卡單各2 紙（見警三卷 │
│    │      │                      │4瓶）             │            │   第736 ～737 頁）       │
├──┼───┼───────────┼─────────┼──────┼─────────────┤
│13  │許峻瑋│97年6月29日           │奶粉12瓶（贈送奶粉│7,020元     │1. 許峻瑋（見警一卷第53頁 │
│    │      │                      │2瓶）             │            │   ）                     │
│    │      │                      │                  │            │2. 帳冊1份（見警五卷第24  │
│    │      │                      │                  │            │   頁）                   │
├──┼───┼───┬───────┼─────────┼──────┼─────────────┤
│14  │許秀雯│14-1  │97年3 月間某日│奶粉24瓶（贈送玩具│10,080元    │1. 證人許秀雯於警詢中之證 │
│    │      │      │              │ ）               │            │   述（見警一卷第56頁）   │
│    │      ├───┼───────┼─────────┼──────┤2. 中國信託商業銀行刷卡單 │
│    │      │14-2  │97年5 月11 日 │奶粉24瓶、米精4 瓶│12,259元    │   、統一發票各1 紙（見警 │
│    │      │      │              │（贈送玩具）      │            │   三卷第738 頁、警五卷第 │
│    │      │      │              │                  │            │   25頁）                 │
├──┼───┼───┼───────┼─────────┼──────┼─────────────┤
│15  │陳妍吟│15-1  │97年6月3日    │奶粉12瓶及營養素2 │5,486元     │1. 證人陳研吟於警詢中之證 │
│    │      │      │              │瓶                │            │   述（見警一卷第59頁）   │
│    │      ├───┼───────┼─────────┼──────┤2. 聯邦銀行信用卡消費明細 │
│    │      │15-2  │97年6 月17日  │營養素2瓶         │3,160元     │   、刷卡單各1 紙（見警三 │
│    │      ├───┼───────┼─────────┼──────┤   卷第739 頁）           │
│    │      │15-3  │97年6 月20 日 │奶粉12瓶及營養素4 │6,720元     │                          │
│    │      │      │              │瓶                │            │                          │
├──┼───┼───┴───────┼─────────┼──────┼─────────────┤
│16  │朱嘉儀│97年7月19日           │奶粉18瓶（贈送奶粉│9,600元     │1. 證人朱嘉儀於警詢中之證 │
│    │      │                      │2瓶）             │            │   述（見警一卷第62頁）   │
│    │      │                      │                  │            │2. 中國信託商業銀行信用卡 │
│    │      │                      │                  │            │   簽帳單、統一發票各1 紙 │
│    │      │                      │                  │            │   （見警三卷第740頁）    │
├──┼───┼───┬───────┼─────────┼──────┼─────────────┤
│17  │林瑞容│17-1  │97年1 月14 日 │奶粉24瓶（贈送奶粉│21,720元    │1. 證人林瑞容於警詢中之證 │
│    │      │      │              │8瓶 ）、羊奶粉12瓶│            │   述（見警一卷第65頁）   │
│    │      │      │              │（贈送羊奶粉4 瓶）│            │2. 帳冊資料1份（見警五卷第│
│    │      ├───┼───────┼─────────┼──────┤   26～26頁反面）         │
│    │      │17-2  │97年5 月08 日 │奶粉24瓶（贈送奶粉│22,884元    │                          │
│    │      │      │              │8瓶 ）、羊奶粉12瓶│            │                          │
│    │      │      │              │（贈送羊奶粉4 瓶）│            │                          │
├──┼───┼───┴───────┼─────────┼──────┼─────────────┤
│18  │張雅婷│97年5月12日           │奶粉20瓶、羊奶粉13│12,330元    │1. 證人張雅婷於警詢中之證 │
│    │      │                      │瓶、鈣粉3 瓶      │            │   述（見警一卷第68頁）   │
│    │      │                      │                  │            │2. 帳冊資料1份（見警五卷第│
│    │      │                      │                  │            │   27頁）                 │
├──┼───┼───┬───────┼─────────┼──────┼─────────────┤
│19  │顏韻錡│19-1  │96年10月間某日│奶粉24瓶（贈送奶粉│12,240元    │1. 證人顏韻錡於警詢中之證 │
│    │      │      │              │6瓶）             │            │   述（見警一卷第71頁）   │
│    │      ├───┼───────┼─────────┼──────┤2. 帳冊資料1份（見警五卷第│
│    │      │19-2  │96年12月間某日│奶粉60瓶（贈送奶粉│30,600元    │   28頁）                 │
│    │      │      │              │20瓶）            │            │                          │
│    │      ├───┼───────┼─────────┼──────┤                          │
│    │      │19-3  │97年4 月間某日│麥精8瓶           │3,040元     │                          │
│    │      │      │              │                  │            │                          │
├──┼───┼───┼───────┼─────────┼──────┼─────────────┤
│20  │陳淑儀│20-1  │96年6 月13日  │金裝乳鐵3 瓶、DHA │20,000元    │1. 證人陳淑儀於警詢中之證 │
│    │      │      │              │營養品3 瓶、貝比卡│            │   述（見警一卷第74頁）   │
│    │      │      │              │兒奶粉12瓶、貝比卡│            │2. 帳冊資料1份（見警五卷第│
│    │      │      │              │兒羊奶粉6瓶       │            │   29～29頁反面）         │
│    │      ├───┼───────┼─────────┼──────┤                          │
│    │      │20-2  │96年8 月25日  │貝比卡兒奶粉15瓶  │約7500元    │                          │
│    │      ├───┼───────┼─────────┼──────┤                          │
│    │      │20-3  │97年4 月26日  │羊奶粉12瓶（贈送兒│15,000元    │                          │
│    │      │      │              │童用電腦）        │            │                          │
├──┼───┼───┼───────┼─────────┼──────┼─────────────┤
│21  │林芳秋│21-1  │95年5 月10日  │奶粉5 瓶（贈送奶粉│約2,500元   │1. 證人林芳秋於警詢中之證 │
│    │      │      │              │1瓶）             │            │   述（見警一卷第77頁）   │
│    │      ├───┼───────┼─────────┼──────┤2. 帳冊資料1份（見警五卷第│
│    │      │21-2  │95年8 月25日  │奶粉6 瓶（贈送奶粉│約3,000元   │   30～31頁）             │
│    │      │      │              │1瓶）             │            │                          │
│    │      ├───┼───────┼─────────┼──────┤                          │
│    │      │21-3  │95年12月17日  │奶粉6 瓶（贈送奶粉│約3,000元   │                          │
│    │      │      │              │1瓶）             │            │                          │
│    │      ├───┼───────┼─────────┼──────┤                          │
│    │      │21-4  │96年5 月27日  │奶粉6 瓶（贈送奶粉│約3,000元   │                          │
│    │      │      │              │1瓶）             │            │                          │
│    │      ├───┼───────┼─────────┼──────┤                          │
│    │      │21-5  │96年7 月3 日  │羊奶粉7瓶         │約5,740元   │                          │
│    │      ├───┼───────┼─────────┼──────┤                          │
│    │      │21-6  │96年9 月29日  │奶粉12瓶（贈送奶粉│約15,840元  │                          │
│    │      │      │              │3 瓶）、羊奶粉12瓶│            │                          │
│    │      │      │              │（贈送羊奶粉3 瓶）│            │                          │
│    │      ├───┼───────┼─────────┼──────┤                          │
│    │      │21-7  │96年12月29日  │奶粉12瓶（贈送奶粉│約6,000元   │                          │
│    │      │      │              │3瓶）             │            │                          │
├──┼───┼───┼───────┼─────────┼──────┼─────────────┤
│22  │陳貞如│22-1  │97年2 月5 日  │奶粉12瓶          │約8,220元   │1. 證人陳貞如於警詢中之證 │
│    │      ├───┼───────┼─────────┼──────┤   述（見警一卷第80頁）   │
│    │      │22-2  │97年3 月16日  │奶粉24瓶          │約16,440元  │2. 帳冊資料1份（見警五卷第│
│    │      │      │              │                  │            │   32頁）                 │
├──┼───┼───┴───────┼─────────┼──────┼─────────────┤
│23  │柯慧貞│97年5月31日           │奶粉36瓶          │17,040元    │1. 證人柯慧貞於警詢中之證 │
│    │      │                      │                  │            │   述（見警一卷第83頁）   │
│    │      │                      │                  │            │2. 中國信託商業銀行刷卡單 │
│    │      │                      │                  │            │   1 紙（見警三卷第741頁）│
├──┼───┼───────────┼─────────┼──────┼─────────────┤
│24  │陳詹魁│97年5月17日           │藻精2 瓶、鈣粉2 瓶│14,524元    │1. 證人陳詹魁於警詢中之證 │
│    │      │                      │及奶粉28瓶        │            │   述（見警一卷第86頁）   │
│    │      │                      │                  │            │2. 第一銀行信用卡消費明細 │
│    │      │                      │                  │            │   1 份（見警三卷第742頁）│
├──┼───┼───────────┼─────────┼──────┼─────────────┤
│25  │張瓊文│96年6月28日           │奶粉24瓶、奶粉│約51,428 元 │1. 證人張瓊文於警詢中之證 │
│    │      │                      │36瓶              │            │   述（見警一卷第89頁）   │
│    │      │                      │                  │            │2. 帳冊資料1份（見警五卷第│
│    │      │                      │                  │            │   33頁）                 │
├──┼───┼───┬───────┼─────────┼──────┼─────────────┤
│26  │藍于翔│26-1  │97年1 月29日  │羊奶粉36瓶（贈送羊│30,600元    │1. 證人藍于翔於警詢中之證 │
│    │      │      │              │奶粉9瓶）         │            │   述（見警一卷第95頁）   │
│    │      ├───┼───────┼─────────┼──────┤2. 信用卡消費明細2紙（見警│
│    │      │26-2  │97年6月6日    │將剩餘羊奶粉補差價│2,790元     │   三卷第743頁）          │
│    │      │      │              │換成奶粉，並因此增│            │                          │
│    │      │      │              │加奶粉6 瓶        │            │                          │
├──┼───┼───┼───────┼─────────┼──────┼─────────────┤
│27  │洪慧琦│27-1  │97年3 月20日  │奶粉12瓶（贈送奶│約5,400元   │1. 證人洪慧琦於警詢中之證 │
│    │      │      │              │粉2 瓶）          │            │   述（見警一卷第98頁）   │
│    │      ├───┼───────┼─────────┼──────┤2. 信用卡簽帳單、統一發票 │
│    │      │27-2  │97年6 月26日  │奶粉12瓶（贈送奶│5,400元     │   各1紙（見警三卷第744 頁│
│    │      │      │              │粉1 瓶）          │            │   ）                     │
├──┼───┼───┴───────┼─────────┼──────┼─────────────┤
│28  │吳俐柔│97年1月16日           │奶粉24瓶          │16,776 元   │1. 證人吳俐柔於警詢中之證 │
│    │      │                      │                  │            │   述（見警一卷第101 頁） │
│    │      │                      │                  │            │2. 信用卡簽帳單1紙（見警三│
│    │      │                      │                  │            │   卷第745 頁）           │
├──┼───┼───────────┼─────────┼──────┼─────────────┤
│29  │蘇嘉惠│96年間某日            │奶粉24瓶          │11,880元    │1. 證人蘇嘉惠於警詢中之證 │
│    │      │                      │                  │            │   述（見警一卷第104 頁） │
│    │      │                      │                  │            │2. 中國信託商業銀行信用卡 │
│    │      │                      │                  │            │   簽帳單、統一發票各1 紙 │
│    │      │                      │                  │            │   （見警三卷第746 頁）   │
├──┼───┼───┬───────┼─────────┼──────┼─────────────┤
│30  │陳思華│30-1  │96年9 月21日  │奶粉17瓶          │8,160元     │1. 證人陳思華於警詢中之證 │
│    │      ├───┼───────┼─────────┼──────┤   述（見警一卷第107 頁） │
│    │      │30-2  │96年11月5日   │奶粉48瓶          │23,040元    │2. 帳冊資料1份（見警五卷第│
│    │      ├───┼───────┼─────────┼──────┤   35～36頁反面）         │
│    │      │30-3  │96年11月17日  │奶粉24瓶          │11,520元    │                          │
├──┼───┼───┴───────┼─────────┼──────┼─────────────┤
│31  │周玉燕│97年5月1日            │鈣粉4瓶、奶粉36瓶 │21,894元    │1. 證人周玉燕於警詢中之證 │
│    │      │                      │                  │            │   述（見警一卷第110 頁） │
│    │      │                      │                  │            │2. 信用卡簽帳單1 紙（見警 │
│    │      │                      │                  │            │   三卷第747頁）          │
├──┼───┼───────────┼─────────┼──────┼─────────────┤
│32  │李姿慧│97年6月6日            │奶粉12瓶（贈送奶粉│6,120元     │1. 證人李姿慧於警詢中之證 │
│    │      │                      │3瓶）             │            │   述（見警一卷第113 頁） │
│    │      │                      │                  │            │2. 帳冊資料1份（見警五卷第│
│    │      │                      │                  │            │   37頁）                 │
├──┼───┼───┬───────┼─────────┼──────┼─────────────┤
│33  │黃祺貿│33-1  │97年5 月間某日│奶粉12瓶（贈送奶粉│約6,758元   │1. 證人黃祺貿於警詢中之證 │
│    │      │      │              │3 瓶）、營養品5 瓶│            │   述（見警一卷第116 頁） │
│    │      │      │              │（贈送營養品2 瓶) │            │2. 中國信託商業銀行信用卡 │
│    │      ├───┼───────┼─────────┼──────┤   刷卡單1 紙（見警三卷第 │
│    │      │33-2  │97年7 月8 日  │奶粉30瓶（贈送奶粉│15,300元    │   748頁）                │
│    │      │      │              │8瓶）             │            │                          │
├──┼───┼───┼───────┼─────────┼──────┼─────────────┤
│34  │張簡媺│34-1  │95年12月25日  │奶粉12瓶          │8,100元     │1. 證人張簡媺玄於警詢中之 │
│    │玄    ├───┼───────┼─────────┼──────┤   證述（見警一卷第119 頁 │
│    │      │34-2  │96年1月31日   │奶粉1瓶           │560元       │   ）                     │
│    │      ├───┼───────┼─────────┼──────┤2. 友邦信用卡消費明細2 紙 │
│    │      │34-3  │96年2月18日   │奶粉12瓶          │6,049元     │   （見警三卷第749 ～750  │
│    │      │      │              │                  │            │   頁）                   │
├──┼───┼───┼───────┼─────────┼──────┼─────────────┤
│35  │王芬郁│35-1  │96年7 月6日   │奶粉12瓶（贈送奶粉│5,100元     │1. 證人王芬郁於警詢中之證 │
│    │      │      │              │3瓶）             │            │   述（見警一卷第122 頁） │
│    │      ├───┼───────┼─────────┼──────┤2. 帳冊資料1份（見警五卷第│
│    │      │35-2  │96年8月25日   │奶粉12瓶（贈送奶粉│5,100元     │   38～39頁）             │
│    │      │      │              │3瓶）             │            │                          │
│    │      ├───┼───────┼─────────┼──────┤                          │
│    │      │35-3  │97年1 月26日  │奶粉12瓶（贈送奶粉│5,100元     │                          │
│    │      │      │              │3瓶）             │            │                          │
├──┼───┼───┼───────┼─────────┼──────┼─────────────┤
│36  │李順發│36-1  │96年7 月28日  │奶粉24瓶          │10,800元    │1. 證人李順發於警詢中之證 │
│    │      ├───┼───────┼─────────┼──────┤   述（見警一卷第125 頁） │
│    │      │36-2  │96年7 月31日  │奶粉12瓶（折扣2000│3,400元     │2. 帳冊資料1份（見警五卷第│
│    │      │      │              │元）              │            │   40～41頁）             │
│    │      ├───┼───────┼─────────┼──────┤                          │
│    │      │36-3  │96年12月31 日 │奶粉12瓶（贈送奶粉│6,120元     │                          │
│    │      │      │              │4瓶）             │            │                          │
│    │      ├───┼───────┼─────────┼──────┤                          │
│    │      │36-4  │97年2 月24日  │奶粉12瓶（贈送奶粉│6,120元     │                          │
│    │      │      │              │4瓶）             │            │                          │
├──┼───┼───┴───────┼─────────┼──────┼─────────────┤
│37  │吳玉如│97年6月間某日         │藻精營養品2瓶     │1,980元     │1. 證人吳玉如於警詢中之證 │
│    │      │                      │                  │            │   述（見警一卷第128 頁） │
│    │      │                      │                  │            │2. 帳冊資料1 份（見警五卷 │
│    │      │                      │                  │            │   第42頁）               │
├──┼───┼───────────┼─────────┼──────┼─────────────┤
│38  │楊堆詣│97年3 月23日          │鈣粉1瓶及奶粉12瓶 │28,104元    │1. 證人楊堆詣於警詢中之證 │
│    │      │                      │                  │            │   述（見警一卷第131 頁） │
│    │      │                      │                  │            │2. 臺北富邦銀行信用卡消費 │
│    │      │                      │                  │            │   明細1 份（見警三卷第751│
│    │      │                      │                  │            │   頁）                   │
├──┼───┼───────────┼─────────┼──────┼─────────────┤
│39  │李順仁│97年4月21日           │奶粉24瓶          │10,800元    │1. 證人李順仁於警詢中之證 │
│    │      │                      │                  │            │   述（見警一卷第134 頁） │
│    │      │                      │                  │            │2. 帳冊資料1份（見警五卷第│
│    │      │                      │                  │            │   43頁）                 │
├──┼───┼───┬───────┼─────────┼──────┼─────────────┤
│40  │莊梅鳳│40-1  │97年5 月12日  │奶粉24瓶          │9,620元     │1. 證人莊梅鳳於警詢中之證 │
│    │      ├───┼───────┼─────────┼──────┤   述（見警一卷第137 頁） │
│    │      │40-2  │97年5 月28日  │營養品2瓶         │3,110元     │2. 中國信託商業銀行刷卡單2│
│    │      ├───┼───────┼─────────┼──────┤   紙（見警三卷第752 頁） │
│    │      │40-3  │97年7月7日    │奶粉24瓶（贈送奶粉│約10,800元  │                          │
│    │      │      │              │3瓶）             │            │                          │
├──┼───┼───┴───────┼─────────┼──────┼─────────────┤
│41  │陳榮仁│97年3月28日           │奶粉27瓶          │21,573元    │1. 證人陳榮仁於警詢中之證 │
│    │      │                      │                  │            │   述（見警一卷第140 頁） │
│    │      │                      │                  │            │2. 估價單1紙（見警三卷第  │
│    │      │                      │                  │            │   753頁）                │
├──┼───┼───────────┼─────────┼──────┼─────────────┤
│42  │杜珮綺│97年5月間某日         │奶粉12瓶（贈送奶粉│5,000元     │1. 證人杜珮綺於警詢中之證 │
│    │      │                      │1瓶）             │            │   述（見警一卷第143 頁） │
│    │      │                      │                  │            │2. 帳冊資料1份（見警五卷第│
│    │      │                      │                  │            │   44～44頁反面）         │
├──┼───┼───┬───────┼─────────┼──────┼─────────────┤
│43  │彭慧君│43-1  │97年5月2日    │羊奶粉3 瓶、奶粉7 │5,408元     │1. 證人彭慧君於警詢中之證 │
│    │      │      │              │瓶、營養品15瓶    │            │   述（見警一卷第146 頁） │
│    │      ├───┼───────┼─────────┼──────┤2. 中國信託商業銀行刷卡單3│
│    │      │43-2  │97年5 月28日  │羊奶粉3瓶、奶粉12 │10,815元    │   紙（見警三卷第754 頁） │
│    │      │      │              │瓶、奶瓶4個、玩具 │            │                          │
├──┼───┼───┴───────┼─────────┼──────┼─────────────┤
│44  │杜羿賢│97年5月18日           │奶粉12瓶          │8,800元     │1. 證人杜羿賢於警詢中之證 │
│    │      │                      │                  │            │   述（見警一卷第149 頁） │
│    │      │                      │                  │            │2. 帳冊資料1份（見警五卷第│
│    │      │                      │                  │            │   45頁）                 │
├──┼───┼───┬───────┼─────────┼──────┼─────────────┤
│45  │黃惠美│45-1  │96年12月31日  │奶粉24瓶（贈送奶粉│12,240元    │1. 證人黃惠美於警詢中之證 │
│    │      │      │              │4瓶）             │            │   述（見警一卷第152 頁） │
│    │      ├───┼───────┼─────────┼──────┤2. 中國信託信用卡消費明細2│
│    │      │45-2  │97年3 月29日  │奶粉24瓶          │14,280元    │   紙（見警三卷第755 ～756│
│    │      │      │              │                  │            │   頁）                   │
├──┼───┼───┴───────┼─────────┼──────┼─────────────┤
│46  │蘇玉娟│97年1 月3 日          │6 瓶奶粉、6 瓶羊奶│約9,900元   │1. 證人蘇玉娟於警詢中之證 │
│    │      │                      │粉、4 瓶麥精      │            │   述（見警一卷第155 頁） │
│    │      │                      │                  │            │2. 帳冊資料1 份（見警五卷 │
│    │      │                      │                  │            │   第46頁）               │
├──┼───┼───────────┼─────────┼──────┼─────────────┤
│47  │宋運隆│97年4月24日           │奶粉12瓶（贈送3 瓶│6,000元     │1. 證人宋運隆於警詢中之證 │
│    │      │                      │）                │            │   述（見警一卷第158 頁） │
│    │      │                      │                  │            │2. 帳冊資料1份（見警五卷第│
│    │      │                      │                  │            │   47～47頁反面）         │
├──┼───┼───┬───────┼─────────┼──────┼─────────────┤
│48  │黃匯雯│48-1  │96年12月3日   │奶粉16瓶、奶粉│約13,588元  │1. 證人黃匯雯於警詢中之證 │
│    │      │      │              │12瓶、A1奶粉2瓶   │            │   述（見警一卷第161 頁） │
│    │      ├───┼───────┼─────────┼──────┤2. 帳冊資料1 份（見警五卷 │
│    │      │48-2  │97年3月21日   │奶粉16瓶        │約7,247元   │   第48頁）               │
│    │      │      │              │                  │            │                          │
│    │      ├───┼───────┼─────────┼──────┤                          │
│    │      │48-3  │97年5月4日    │奶粉24瓶、A1奶粉│約11,776元  │                          │
│    │      │      │              │2瓶               │            │                          │
├──┼───┼───┴───────┼─────────┼──────┼─────────────┤
│49  │蘇珊  │97年5月19日           │奶粉24瓶（贈送奶粉│16,740元    │1. 證人蘇珊於警詢中之證述 │
│    │      │                      │6瓶）             │            │   （見警一卷第164 頁）   │
│    │      │                      │                  │            │2. 信用卡消費明細、中國信 │
│    │      │                      │                  │            │   託商業銀行97年5 月份信 │
│    │      │                      │                  │            │   用卡帳單各1 紙（見警三 │
│    │      │                      │                  │            │   卷第757 ～758 頁）     │
│    │      │                      │                  │            │3. 帳冊資料1份（見警五卷第│
│    │      │                      │                  │            │   49頁）                 │
├──┼───┼───────────┼─────────┼──────┼─────────────┤
│50  │莊慧玲│97年6月22日           │奶粉12瓶          │7492元      │1. 證人莊慧玲於警詢中之證 │
│    │      │                      │                  │            │   述（見警一卷第167 頁） │
│    │      │                      │                  │            │2. 信用卡簽帳單1 紙（見警 │
│    │      │                      │                  │            │   三卷第759頁）          │
├──┼───┼───┬───────┼─────────┼──────┼─────────────┤
│51  │徐佳妤│51-1  │97年3 月27日  │奶粉12瓶          │約6,840元   │1. 證人徐佳妤於警詢中之證 │
│    │      ├───┼───────┼─────────┼──────┤   述（見警一卷第170 頁） │
│    │      │51-2  │97年3月30日   │奶粉12瓶          │約6,840元   │2. 帳冊資料1份（見警五卷第│
│    │      ├───┼───────┼─────────┼──────┤   50頁）                 │
│    │      │51-3  │97年4月9日    │奶粉21瓶（贈送奶粉│11,970元    │                          │
│    │      │      │              │3瓶）             │            │                          │
├──┼───┼───┴───────┼─────────┼──────┼─────────────┤
│52  │許家毓│97年2月26日           │奶粉12瓶（贈送奶粉│11,320元    │1. 證人許家毓於警詢中之證 │
│    │      │                      │3瓶）             │            │   述（見警一卷第173 頁） │
│    │      │                      │                  │            │2. 中國信託商業銀行信用卡 │
│    │      │                      │                  │            │   簽帳單1 紙（見警三卷第 │
│    │      │                      │                  │            │   760頁）                │
├──┼───┼───┬───────┼─────────┼──────┼─────────────┤
│53  │方秀華│53-1  │97年3 月28日  │奶粉12瓶（贈送奶粉│16,890元    │1. 證人方秀華於警詢中之證 │
│    │      │      │              │3瓶）             │            │   述（見警一卷第176 頁） │
│    │      ├───┼───────┼─────────┼──────┤2. 中國信託商業銀行信用卡 │
│    │      │53-2  │97年5 月19日  │奶粉36瓶、羊奶粉12│27,440元    │   簽帳單、信用卡消費明細 │
│    │      │      │              │瓶（贈送羊奶粉3 瓶│            │   各2紙（見警三卷第761 頁│
│    │      │      │              │）                │            │   ）                     │
├──┼───┼───┴───────┼─────────┼──────┼─────────────┤
│54  │葉麗華│97年4月28日           │奶粉12瓶          │8,752元     │1. 證人葉麗華於警詢中之證 │
│    │      │                      │                  │            │   述（見警一卷第179 頁） │
│    │      │                      │                  │            │2. 臺灣銀行信用卡簽帳單、 │
│    │      │                      │                  │            │   統一發票各1 紙（見警三 │
│    │      │                      │                  │            │   卷第762 頁）           │
├──┼───┼───┬───────┼─────────┼──────┼─────────────┤
│55  │廖培茹│55-1  │96年5 月間某日│奶粉36瓶          │18,000元    │1. 證人廖培茹於警詢中之證 │
│    │      │      │              │                  │            │   述（見警一卷第182 頁） │
│    │      ├───┼───────┼─────────┼──────┤2. 帳冊資料1份（見警五卷第│
│    │      │55-2  │97年5月15日   │麥精5瓶           │1750元      │   51頁）                 │
├──┼───┼───┴───────┼─────────┼──────┼─────────────┤
│56  │洪麗雯│97年7月9日            │奶粉12瓶          │5,539元     │1. 證人洪麗雯於警詢中之證 │
│    │      │                      │                  │            │   述（見警一卷第185 頁） │
│    │      │                      │                  │            │2. 中國信託商業銀行信用卡 │
│    │      │                      │                  │            │   簽帳單、統一發票各1 紙 │
│    │      │                      │                  │            │   （見警三卷第763 頁）   │
├──┼───┼───────────┼─────────┼──────┼─────────────┤
│57  │沈芷蓁│97年7月16日           │奶粉24瓶（贈送奶粉│9,720元     │1. 證人沈芷蓁於警詢中之證 │
│    │      │                      │6瓶）             │            │   述（見警一卷第188 頁） │
│    │      │                      │                  │            │2. 中國信託商業銀行信用卡 │
│    │      │                      │                  │            │   簽帳單、統一發票各1 紙 │
│    │      │                      │                  │            │   （見警三卷第764 ～765  │
│    │      │                      │                  │            │   頁）                   │
├──┼───┼───────────┼─────────┼──────┼─────────────┤
│58  │邱靖婷│97年7月25日           │奶粉12瓶（贈送奶粉│5,400元     │1. 證人邱靖婷於警詢中之證 │
│    │      │                      │4瓶）             │            │   述（見警一卷第191 頁） │
│    │      │                      │                  │            │2. 統一發票1紙（見警三卷第│
│    │      │                      │                  │            │   766頁）                │
├──┼───┼───────────┼─────────┼──────┼─────────────┤
│59  │陳滋嫺│97年7月28日           │奶粉24瓶（贈送奶粉│11,520元    │1. 證人陳滋嫻於警詢中之證 │
│    │      │                      │7瓶）             │            │   述（見警一卷第194 頁） │
│    │      │                      │                  │            │2. 中國信託商業銀行信用卡 │
│    │      │                      │                  │            │   簽帳單、統一發票各1 紙 │
│    │      │                      │                  │            │   （見警三卷第767頁）    │
├──┼───┼───┬───────┼─────────┼──────┼─────────────┤
│60  │陳蘭香│60-1  │97年6 月14日  │米精12瓶          │6,400元     │1. 證人陳蘭香於警詢中之證 │
│    │      │      │              │                  │            │   述（見警一卷第197 頁） │
│    │      ├───┼───────┼─────────┼──────┤2. 臺新銀行信用卡帳單1 紙 │
│    │      │60-2  │97年6 月23日  │奶粉24瓶（贈送奶粉│13,587元    │   （見警三卷第768 頁）   │
│    │      │      │              │6瓶）             │            │                          │
├──┼───┼───┼───────┼─────────┼──────┼─────────────┤
│61  │沈坤韻│61-1  │96年5 月31日  │奶粉12瓶          │8,428元     │1. 證人沈坤韻於警詢中之證 │
│    │      ├───┼───────┼─────────┼──────┤   述（見警一卷第200 頁） │
│    │      │61-2  │96年8 月15日  │奶粉12瓶          │8,320元     │2. 信用卡帳單1紙（見警三卷│
│    │      ├───┼───────┼─────────┼──────┤   第769頁）              │
│    │      │61-3  │96年10月30日  │奶粉12瓶          │9,000元     │                          │
├──┼───┼───┴───────┼─────────┼──────┼─────────────┤
│62  │王淑華│97年3月26日           │奶粉60瓶（贈送奶粉│24,480元    │1. 證人王淑華於警詢中之證 │
│    │      │                      │12瓶）            │            │   述（見警一卷第203 頁） │
│    │      │                      │                  │            │2. 花旗信用卡帳單1 紙（警 │
│    │      │                      │                  │            │   三卷第770頁）          │
├──┼───┼───────────┼─────────┼──────┼─────────────┤
│63  │陳淑君│97年6月8日            │營養品5 瓶（贈送營│9,405元     │1. 證人陳淑君於警詢中之證 │
│    │      │                      │養品5 瓶）        │            │   述（見警一卷第206 頁） │
│    │      │                      │                  │            │2. 信用卡消費明細1份（見警│
│    │      │                      │                  │            │   三卷第771頁）          │
├──┼───┼───────────┼─────────┼──────┼─────────────┤
│64  │王姿文│97年6月9日            │奶粉24瓶（贈送奶粉│13,080元    │1. 證人王姿文於警詢中之證 │
│    │      │                      │6瓶）             │            │   述（見警一卷第209 頁） │
│    │      │                      │                  │            │2. 陽信銀行信用卡消費明細 │
│    │      │                      │                  │            │   表1 份（見警三卷第772  │
│    │      │                      │                  │            │   頁）                   │
├──┼───┼───┬───────┼─────────┼──────┼─────────────┤
│65  │劉淑貞│65-1  │96年7 月15日  │奶粉24瓶（贈送奶粉│11,760元    │1. 證人劉淑貞於警詢中之證 │
│    │      │      │              │6瓶）             │            │   述（見警一卷第212 頁） │
│    │      ├───┼───────┼─────────┼──────┤2. 聯邦銀行信用卡消費明細 │
│    │      │65-2  │96年12月15日  │奶粉6瓶           │2,400元     │   表6 份（見警三卷第773  │
│    │      ├───┼───────┼─────────┼──────┤   ～778頁）              │
│    │      │65-3  │97年4 月1 日  │奶粉12瓶（贈送奶粉│5,400元     │                          │
│    │      │      │              │2瓶）             │            │                          │
│    │      ├───┼───────┼─────────┼──────┤                          │
│    │      │65-4  │97年5 月9 日  │奶粉12瓶（贈送奶粉│5,400元     │                          │
│    │      │      │              │2瓶）             │            │                          │
│    │      ├───┼───────┼─────────┼──────┤                          │
│    │      │65-5  │97年6 月1 日  │奶粉6瓶           │2,700元     │                          │
├──┼───┼───┼───────┼─────────┼──────┼─────────────┤
│66  │陳天佐│66-1  │96年9月15日   │貝比卡兒奶粉20瓶、│約31,650元  │1. 證人陳天佐於警詢中之證 │
│    │      │      │              │金育樂奶粉9 瓶、米│            │   述（見警一卷第215 頁） │
│    │      │      │              │精5 瓶、羊奶粉6 瓶│            │2. 帳冊資料1份（見警五卷第│
│    │      │      │              │、金裝乳漿3瓶     │            │   52～54頁反面）         │
│    │      ├───┼───────┼─────────┼──────┤                          │
│    │      │66-2  │96年9月26日   │鈣粉2 瓶（贈送鈣粉│約1000元    │                          │
│    │      │      │              │1瓶）             │            │                          │
│    │      ├───┼───────┼─────────┼──────┤                          │
│    │      │66-3  │96年12月29日  │奶粉24瓶（贈送奶粉│20,400元    │                          │
│    │      │      │              │8瓶）             │            │                          │
│    │      ├───┼───────┼─────────┼──────┤                          │
│    │      │66-4  │97年1月22日   │奶粉33瓶          │28,050元    │                          │
├──┼───┼───┴───────┼─────────┼──────┼─────────────┤
│67  │賴子瑜│97年6月29日           │消毒鍋2 個、嬰兒床│21,030元    │1. 證人賴子瑜於警詢中之證 │
│    │      │                      │2個及7 件床組     │            │   述（見警一卷第218 頁） │
│    │      │                      │                  │            │2. 門市送貨單、中國信託商 │
│    │      │                      │                  │            │   業銀行信用卡簽帳單各1  │
│    │      │                      │                  │            │   紙（見警三卷第779 ～780│
│    │      │                      │                  │            │   頁）                   │
├──┼───┼───────────┼─────────┼──────┼─────────────┤
│68  │林桂萍│97年6月8日            │奶粉48瓶（贈送奶粉│24,480元    │1. 證人林桂萍於警詢中之證 │
│    │      │                      │12瓶）            │            │   述（見警一卷第221 頁） │
│    │      │                      │                  │            │2. 中國信託商業銀行信用卡 │
│    │      │                      │                  │            │   簽帳單1 紙（見警三卷第 │
│    │      │                      │                  │            │   781頁）                │
├──┼───┼───┬───────┼─────────┼──────┼─────────────┤
│69  │張玉惠│69-1  │97年3 月23日  │米精12瓶、奶粉12瓶│14,920元    │1. 證人張玉惠於警詢中之證 │
│    │      ├───┼───────┼─────────┼──────┤   述（見警一卷第224 頁） │
│    │      │69-2  │97年5 月12日  │奶粉12瓶（贈送奶粉│5,825元     │2. 永豐信用卡消費明細表1  │
│    │      │      │              │4瓶）             │            │   紙（見警三卷第783 頁） │
│    │      ├───┼───────┼─────────┼──────┤                          │
│    │      │69-3  │97年7月份     │奶粉12瓶（贈送奶粉│4,560元     │                          │
│    │      │      │              │4瓶）             │            │                          │
├──┼───┼───┴───────┼─────────┼──────┼─────────────┤
│70  │林靖惠│97年3月31日           │奶粉44瓶          │24,900元    │1. 證人林靖惠於警詢中之證 │
│    │      │                      │                  │            │   述（見警一卷第227 頁） │
│    │      │                      │                  │            │2. 中國信託商業銀行97年6  │
│    │      │                      │                  │            │   月份信用卡帳單（見警三 │
│    │      │                      │                  │            │   卷第784頁）            │
├──┼───┼───────────┼─────────┼──────┼─────────────┤
│71  │林錚儀│97年7月1日            │奶粉12瓶          │8,220元     │1. 證人林錚儀於警詢中之證 │
│    │      │                      │                  │            │   述（見警一卷第230 頁） │
│    │      │                      │                  │            │2. 統一發票1紙（見警三卷第│
│    │      │                      │                  │            │   785頁）                │
├──┼───┼───┬───────┼─────────┼──────┼─────────────┤
│72  │許英達│72-1  │97年2 月28日  │奶粉12瓶（贈送奶粉│6,245元     │1. 證人許英達於警詢中之證 │
│    │      │      │              │3瓶）             │            │   述（見警一卷第233 頁） │
│    │      ├───┼───────┼─────────┼──────┤2. 國泰世華銀行97年3 月信 │
│    │      │72-2  │97年6 月20日  │奶粉24瓶（贈送奶粉│12,000元    │   用卡消費明細及帳單、中 │
│    │      │      │              │6瓶）             │            │   國信託商業銀行信用卡簽 │
│    │      ├───┼───────┼─────────┼──────┤   帳單各2 紙（見警三卷第 │
│    │      │72-3  │97年7 月20日  │奶粉5瓶           │6,720元     │   786 ～788 頁）         │
├──┼───┼───┴───────┼─────────┼──────┼─────────────┤
│73  │郭雅蘭│96年7月26日           │奶粉              │6,000元     │1. 證人郭雅蘭於警詢中之證 │
│    │      ├───────────┼─────────┼──────┤   述（見警一卷第239 頁） │
│    │      │96年11月30日          │奶粉              │10,000元    │2. 統一發票1 紙、信用卡消 │
│    │      ├───────────┼─────────┼──────┤   費明細9紙（見警三卷第  │
│    │      │97年7月1日            │奶粉              │3,070元     │   789 ～797頁）          │
├──┼───┼───────────┼─────────┼──────┼─────────────┤
│74  │劉貞瑋│97年2月19日           │奶粉12瓶（贈送奶粉│7,800元     │1. 證人劉貞瑋於警詢中之證 │
│    │      │                      │3瓶）             │            │   述（見警一卷第242 頁） │
│    │      │                      │                  │            │2. 帳冊資料1份（見警五卷第│
│    │      │                      │                  │            │   56頁）                 │
├──┼───┼───────────┼─────────┼──────┼─────────────┤
│75  │蔡淑樺│97年7月1日            │奶粉24瓶（贈送奶粉│12,720元    │1. 證人楊堯慧於警詢中之證 │
│    │      │                      │6瓶）             │            │   述（見警一卷第245 頁） │
│    │      │                      │                  │            │2. 帳冊資料1 份（見警五卷 │
│    │      │                      │                  │            │   第57頁）               │
├──┼───┼───┬───────┼─────────┼──────┼─────────────┤
│76  │溫嘉瑤│76-1  │97年4 月15日  │奶粉              │6,540元     │1. 證人溫嘉瑤於警詢中之證 │
│    │      ├───┼───────┼─────────┼──────┤   述（見警一卷第248 頁） │
│    │      │76-2  │97年5月6日    │奶粉              │4,680元     │2. 信用卡消費明細2 紙、統 │
│    │      ├───┼───────┼─────────┼──────┤   一發票、中國信託商業銀 │
│    │      │76-3  │97年5月8日    │奶粉              │4,200元     │   行信用卡簽帳單各1 紙（ │
│    │      │      │              │                  │            │   見警三卷第798 ～801頁）│
├──┼───┼───┼───────┼─────────┼──────┼─────────────┤
│77  │劉雅玉│77-1  │97年1 月29日  │奶粉24瓶（贈送奶粉│21,000元    │1. 證人劉雅玉於警詢中之證 │
│    │      │      │              │6 瓶）、其他日常必│            │   述（見警一卷第251 頁） │
│    │      │      │              │需品              │            │2. 信用卡消費明細1 紙、中 │
│    │      ├───┼───────┼─────────┼──────┤   國信託商業銀行信用卡帳 │
│    │      │77-2  │97年5 月2 日  │米精12瓶（贈送米精│4,748元     │   單2 紙（見警三卷第802  │
│    │      │      │              │3 瓶）、清潔用品  │            │   ～804頁）              │
│    │      ├───┼───────┼─────────┼──────┤                          │
│    │      │77-3  │97年6 月26日  │奶粉6 瓶、米精6 瓶│7,944元     │                          │
│    │      │      │              │及其他物品        │            │                          │
├──┼───┼───┴───────┼─────────┼──────┼─────────────┤
│78  │顏玉彩│97年4月24日           │奶粉28瓶          │13,775元    │1. 證人顏玉彩於警詢中之證 │
│    │      │                      │                  │            │   述（見警一卷第254 頁） │
│    │      │                      │                  │            │2. 統一發票1 紙（見警三卷 │
│    │      │                      │                  │            │   第805頁）              │
├──┼───┼───┬───────┼─────────┼──────┼─────────────┤
│79  │李翠雯│79-1  │97年3 月24日  │奶粉12瓶（贈送奶粉│5,400元     │1. 證人李翠雯於警詢中之證 │
│    │      │      │              │3瓶）             │            │   述（見警一卷第257 頁） │
│    │      ├───┼───────┼─────────┼──────┤2. 信用卡消費明細、中國信 │
│    │      │79-2  │97年5 月19日  │奶粉12瓶          │6,960元     │   託商業銀行97年4 月份信 │
│    │      ├───┼───────┼─────────┼──────┤   用卡帳單各1 紙（見警三 │
│    │      │79-3  │97年6 月29日  │奶粉12瓶          │6,120元     │   卷第806 ～808 頁）     │
│    │      ├───┼───────┼─────────┼──────┤                          │
│    │      │79-4  │97年7 月15日  │奶粉4瓶           │2,379元     │                          │
│    │      ├───┼───────┼─────────┼──────┤                          │
│    │      │79-5  │97年7 月21日  │奶粉2瓶           │1,040元     │                          │
├──┼───┼───┼───────┼─────────┼──────┼─────────────┤
│80  │楊雅雯│80-1  │97年1 月31日  │奶粉24瓶          │15,600元    │1. 證人楊雅雯於警詢中之證 │
│    │    ├───┼───────┼─────────┼──────┤   述（見警一卷第260 頁） │
│    │      │80-2  │97年3 月7 日  │麥精30瓶          │10,500元    │2. 中國信託信用卡消費明細3│
│    │      ├───┼───────┼─────────┼──────┤   紙（見警三卷第809 ～811│
│    │      │80-3  │97年6 月23日  │麥精12瓶          │4,200元     │   頁）                   │
├──┼───┼───┼───────┼─────────┼──────┼─────────────┤
│81  │李雅雯│81-1  │97年4 月29日  │奶粉24瓶          │12,240元    │1. 證人李雅雯於警詢中之證 │
│    │      ├───┼───────┼─────────┼──────┤   述（見警一卷第263 頁） │
│    │      │81-2  │97年6 月22日  │奶粉12瓶          │6,120元     │2. 信用卡簽帳單2紙（見警三│
│    │      │      │              │                  │            │   卷第812頁）            │
├──┼───┼───┼───────┼─────────┼──────┼─────────────┤
│82  │鄒智慧│82-1  │97年3 月29日  │奶粉12瓶（贈送奶粉│9,252元     │1. 證人鄒智慧於警詢中之證 │
│    │      │      │              │3瓶）             │            │   述（見警一卷第266 頁） │
│    │      ├───┼───────┼─────────┼──────┤2. 信用卡消費明細1紙（見  │
│    │      │82-2  │97年3 月31日  │奶粉12瓶          │9,252元     │   警三卷第814頁）        │
├──┼───┼───┼───────┼─────────┼──────┼─────────────┤
│83  │唐瑞萍│83-1  │96年6 月間某日│奶粉24瓶          │12,176元    │1. 證人唐瑞萍於警詢中之證 │
│    │      ├───┼───────┼─────────┼──────┤   述（見警一卷第269 頁） │
│    │      │83-2  │97年3 月15日  │奶粉18瓶          │11,860元    │2. 帳冊資料1份（見警五卷第│
│    │      │      │              │                  │            │   60頁）                 │
├──┼───┼───┴───────┼─────────┼──────┼─────────────┤
│84  │林詩穎│97年7月9日            │奶粉12瓶（贈送奶粉│6,960元     │1. 證人林詩穎於警詢中之證 │
│    │      │                      │3瓶）             │            │   述（見警一卷第272 頁   │
│    │      │                      │                  │            │2. 中國信託商業銀行信用卡 │
│    │      │                      │                  │            │   簽帳單、統一發票各1 紙 │
│    │      │                      │                  │            │   （見警三卷第813 頁）   │
│    │      │                      │                  │            │3. 帳冊資料1份（見警五卷第│
│    │      │                      │                  │            │   61頁）                 │
├──┼───┼───┬───────┼─────────┼──────┼─────────────┤
│85  │高秀雅│85-1  │96年12月12日  │奶粉12瓶（贈送奶粉│8,160元     │1. 證人高秀雅於警詢中之證 │
│    │      │      │              │2瓶）             │            │   述（見警一卷第275 頁） │
│    │      ├───┼───────┼─────────┼──────┤2. 臺新銀行信用卡帳單2 紙 │
│    │      │85-2  │97年1 月14日  │奶粉12瓶（贈送奶粉│8,160元     │   （見警三卷第815 ～816  │
│    │      │      │              │2瓶）             │            │   頁）                   │
├──┼───┼───┴───────┼─────────┼──────┼─────────────┤
│86  │謝美惠│97年7月26日           │奶粉12瓶          │7,620元     │1. 證人謝美惠於警詢中之證 │
│    │      │                      │                  │            │   述（見警一卷第278 頁） │
│    │      │                      │                  │            │2. 統一發票1紙（見警三卷第│
│    │      │                      │                  │            │   817頁）                │
├──┼───┼───────────┼─────────┼──────┼─────────────┤
│87  │劉豐裕│97年7月5日            │奶粉12瓶          │8,100元     │1. 證人劉豐裕於警詢中之證 │
│    │      │                      │                  │            │   述（見警一卷第281 頁） │
│    │      │                      │                  │            │2. 中國信託信用卡簽帳單、 │
│    │      │                      │                  │            │   統一發票各1 紙（見警三 │
│    │      │                      │                  │            │   卷第818頁）            │
├──┼───┼────┬──────┼─────────┼──────┼─────────────┤
│88  │洪煥然│88-1    │97年7 月8 日│奶粉24瓶、米精4瓶 │13,350元    │1. 證人洪煥然於警詢中之證 │
│    │      ├────┼──────┼─────────┼──────┤   述（見警一卷第284 頁） │
│    │      │88-2    │97年7 月10日│奶粉12瓶          │6,120元     │2. 花旗信用卡帳單2紙（見警│
│    │      │        │            │                  │            │   三卷第819～820頁）     │
├──┼───┼────┼──────┼─────────┼──────┼─────────────┤
│89  │黃景堂│89-1    │96年7 月18日│奶粉12瓶          │7,540元     │1. 證人黃景堂於警詢中之證 │
│    │      ├────┼──────┼─────────┼──────┤   述（見警一卷第286 頁） │
│    │      │89-2    │96年7 月20日│奶粉12瓶          │7,540元     │2. 臺新銀行信用卡帳單11紙 │
│    │      ├────┼──────┼─────────┼──────┤   、信用卡簽帳單、統一發 │
│    │      │89-3    │96年8 月9 日│奶粉12瓶          │8,319元     │   票各1 紙（見警三卷第821│
│    │      ├────┼──────┼─────────┼──────┤   ～833 頁）             │
│    │      │89-4    │96年11月9 日│奶粉18瓶          │13,878元    │                          │
│    │      ├────┼──────┼─────────┼──────┤                          │
│    │      │89-5    │97年1 月26日│奶粉12瓶          │6,736元     │                          │
│    │      ├────┼──────┼─────────┼──────┤                          │
│    │      │89-6    │97年2 月24日│奶粉6瓶           │7,144元     │                          │
│    │      ├────┼──────┼─────────┼──────┤                          │
│    │      │89-7    │97年3 月6 日│奶粉60瓶          │40,212元    │                          │
│    │      ├────┼──────┼─────────┼──────┤                          │
│    │      │89-8    │97年4 月1 日│奶粉24瓶          │17,904元    │                          │
│    │      ├────┼──────┼─────────┼──────┤                          │
│    │      │89-9    │97年4 月9 日│奶粉12瓶          │9,252元     │                          │
│    │      ├────┼──────┼─────────┼──────┤                          │
│    │      │89-10   │97年4 月16日│奶粉24瓶          │18,504元    │                          │
│    │      ├────┼──────┼─────────┼──────┤                          │
│    │      │89-11   │97年5 月14日│奶粉24瓶          │15,200元    │                          │
├──┼───┼────┼──────┼─────────┼──────┼─────────────┤
│90  │陳清美│90-1    │96年11月30日│奶粉、米精共21瓶  │8,400元     │1. 證人陳清美於警詢中之證 │
│    │      ├────┼──────┼─────────┼──────┤   述（見警一卷第289 頁） │
│    │      │90-2    │97年6 月12日│奶粉15瓶          │9,440元     │2. 統一發票1紙（見警三卷第│
│    │      │        │            │                  │            │   834頁）                │
├──┼───┼────┴──────┼─────────┼──────┼─────────────┤
│91  │蔣梨娜│97年6月11日           │奶粉12瓶          │5,760元     │1. 證人蔣梨娜於警詢中之證 │
│    │      │                      │                  │            │   述（見警一卷第293 頁） │
│    │      │                      │                  │            │2. 統一發票1紙（見警三卷第│
│    │      │                      │                  │            │   835頁）                │
├──┼───┼───────────┼─────────┼──────┼─────────────┤
│92  │張雅茵│97年3月29日           │羊奶粉、奶粉共48瓶│26,268元    │1. 證人張雅茵於警詢中之證 │
│    │      │                      │                  │            │   述（見警一卷第296 頁） │
│    │      │                      │                  │            │2. 中國信託商業銀行信用卡 │
│    │      │                      │                  │            │   簽帳單2 紙（見警三卷第 │
│    │      │                      │                  │            │   836頁）                │
├──┼───┼───────────┼─────────┼──────┼─────────────┤
│93  │李有松│97年7月22日           │奶粉12瓶          │7,620元     │1. 證人李有松於警詢中之證 │
│    │      │                      │                  │            │   述（見警一卷第299 頁） │
│    │      │                      │                  │            │2. 中國信託商業銀行信用卡 │
│    │      │                      │                  │            │   簽帳單、統一發票各1 紙 │
│    │      │                      │                  │            │   （見警三卷第837 頁）   │
├──┼───┼───┬───────┼─────────┼──────┼─────────────┤
│94  │陳維倩│94-1  │96年12月31日  │奶粉12瓶          │5,630元     │1. 證人陳維倩於警詢中之證 │
│    │      ├───┼───────┼─────────┼──────┤   述（見警一卷第302 頁） │
│    │      │94-2  │97年6 月1 日  │奶粉12瓶          │5,520 元    │2. 大眾銀行信用卡消費明細 │
│    │      │      │              │                  │            │   、中國信託商業銀行信用 │
│    │      │      │              │                  │            │   卡簽帳單各1 紙（見警三 │
│    │      │      │              │                  │            │   卷第838 ～839頁）      │
├──┼───┼───┴───────┼─────────┼──────┼─────────────┤
│95  │葉富瑭│97年3月17日           │奶粉12瓶          │9,264元     │1. 證人葉富塘於警詢中之證 │
│    │      │                      │                  │            │   述（見警一卷第305 頁） │
│    │      │                      │                  │            │2. 永豐信用卡消費明細1 紙 │
│    │      │                      │                  │            │   （見警三卷第840頁）    │
├──┼───┼───────────┼─────────┼──────┼─────────────┤
│96  │王怡文│97年7月21日           │玩具、洗手乳、奶瓶│5,376元     │1. 證人王怡文於警詢中之證 │
│    │      │                      │刷、兒童椅、洗衣精│            │   述（見警一卷第308 頁） │
│    │      │                      │、馬桶座椅、維他命│            │2.  統一發票2 紙、信用卡消│
│    │      │                      │E                 │            │    費明細、中國信託商業銀│
│    │      │                      │                  │            │    行信用卡簽帳單、估價單│
│    │      │                      │                  │            │    各1紙（見警三卷第841  │
│    │      │                      │                  │            │   ～843頁）              │
├──┼───┼───────────┼─────────┼──────┼─────────────┤
│97  │蔡宜岑│97年7月24日           │營養品6瓶、米精4瓶│12,504元    │1. 證人蔡宜岑於警詢中之證 │
│    │      │                      │（贈送米精1瓶）及 │            │   述（見警一卷第311 頁） │
│    │      │                      │兒童網座1台       │            │2. 送貨單、中國信託商業銀 │
│    │      │                      │                  │            │   行信用卡簽帳單各1 紙、 │
│    │      │                      │                  │            │   統一發票2 紙（見警三卷 │
│    │      │                      │                  │            │   第844 ～845頁）        │
├──┼───┼───┬───────┼─────────┼──────┼─────────────┤
│98  │曾善貞│99- 1 │97年7 月26 日 │嬰兒用品          │16,856元    │1. 證人曾善貞於警詢中之證 │
│    │      ├───┼───────┼─────────┼──────┤   述（見警一卷第314 頁） │
│    │      │99- 2 │97年7 月29 日 │嬰兒用品          │7,194元     │2. 門市送貨單2 紙、統一發 │
│    │      │      │              │                  │            │   票4紙（見警三卷第846 ～│
│    │      │      │              │                  │            │   848頁）                │
├──┼───┼───┴───────┼─────────┼──────┼─────────────┤
│99  │林淑娟│97年7月23日           │奶粉12瓶（贈送3 瓶│6,204元     │1. 證人林淑娟於警詢中之證 │
│    │      │                      │）                │            │   述（見警一卷第317 頁） │
│    │      │                      │                  │            │2. 帳冊資料1份（見警五卷第│
│    │      │                      │                  │            │   65頁）                 │
├──┼───┼───────────┼─────────┼──────┼─────────────┤
│100 │陳勁溢│96年間某日            │營養品            │約1,920元   │1. 證人陳勁溢於警詢中之證 │
│    │      ├───────────┼─────────┼──────┤   述（見警一卷第323 頁） │
│    │      │97年6月1日            │奶粉12瓶          │6,120元     │2. 信用卡消費明細1紙（見警│
│    │      │                      │                  │            │   三卷第858頁）          │
├──┼───┼───┬───────┼─────────┼──────┼─────────────┤
│101 │陳鵬壕│101-1 │97年1月間某日 │奶粉12瓶          │5,760元     │1. 證人陳鵬壕於警詢中之證 │
│    │      ├───┼───────┼─────────┼──────┤   述（見警一卷第326 頁） │
│    │      │101-2 │97年4月20日   │奶粉24瓶          │12,240元    │2. 大眾銀行信用卡消費明細 │
│    │      │      │              │                  │            │   表（見警三卷第859 頁） │
├──┼───┼───┼───────┼─────────┼──────┼─────────────┤
│102 │蔡宛臻│102-1 │97年6月22日   │雪印奶粉12瓶      │6,360元     │1. 證人王進福於警詢中之證 │
│    │      ├───┼───────┼─────────┼──────┤   述（見警一卷第329 頁） │
│    │      │102-2 │97年6月24日   │雪印奶粉36瓶      │19,080元    │2. 委託書、清單各1 份（見 │
│    │      ├───┼───────┼─────────┼──────┤   警三卷第860 ～862 頁） │
│    │      │102-3 │97年7月21日   │明治奶粉48瓶      │24,960元    │                          │
├──┼───┼───┴───────┼─────────┼──────┼─────────────┤
│103 │許惠萍│97年6月25日           │奶粉12瓶（贈送奶粉│9,000元     │1. 證人許惠萍於警詢中之證 │
│    │      │                      │2瓶）             │            │   述（見警一卷第332 頁） │
│    │      │                      │                  │            │2. 信用卡簽帳單、統一發票 │
│    │      │                      │                  │            │   各1 紙（見警三卷第863  │
│    │      │                      │                  │            │   頁）                   │
├──┼───┼───────────┼─────────┼──────┼─────────────┤
│104 │鄭怡茹│97年5月12日           │奶粉11瓶（贈送奶粉│5,280元     │1. 證人鄭怡茹於警詢中之證 │
│    │      │                      │2瓶 ）            │            │   述（見警一卷第335 頁） │
│    │      │                      │                  │            │2. 統一發票1紙（見警三卷第│
│    │      │                      │                  │            │   864頁）                │
├──┼───┼───┬───────┼─────────┼──────┼─────────────┤
│105 │吳沛瑾│105-1 │96年7月3日    │羊奶粉12瓶（贈送羊│18,120元    │1. 證人吳沛瑾於警詢中之證 │
│    │      │      │              │奶粉4瓶）及奶粉12 │            │   述（見警一卷第338 頁） │
│    │      │      │              │瓶（贈送奶粉4瓶） │            │2. 陳情書1 份、信用卡消費 │
│    │      ├───┼───────┼─────────┼──────┤   明細4 紙、消費糾紛細目 │
│    │      │105-2 │97年5 月27日  │奶粉24瓶（贈送奶粉│15,960元    │   單1 份（見警三卷第865  │
│    │      │      │              │8瓶）             │            │   ～868頁）              │
├──┼───┼───┴───────┼─────────┼──────┼─────────────┤
│106 │張銘同│97年5 月3 日          │奶粉48瓶（贈送奶粉│22,379元    │1. 證人張銘同於警詢中之證 │
│    │      │                      │12瓶）            │            │   述（見警一卷第341 頁） │
│    │      │                      │                  │            │2. 信用卡消費明細、陳情單 │
│    │      │                      │                  │            │   個1 紙（見警三卷第869  │
│    │      │                      │                  │            │   ～870頁）              │
├──┼───┼───────────┼─────────┼──────┼─────────────┤
│107 │林孟嬅│97年4月11日           │奶粉24瓶（贈送奶粉│12,384元    │林孟嬅於警詢中之證述（見警│
│    │      │                      │6瓶）             │            │一卷第344 頁）            │
├──┼───┼───────────┼─────────┼──────┼─────────────┤
│108 │蘇玉玲│97年4 月3 日          │奶粉              │15,420元    │1. 證人蘇玉玲於警詢中之證 │
│    │      │                      │                  │            │   述（見警一卷第347 頁） │
│    │      │                      │                  │            │2. 中國信託商業銀行信用卡 │
│    │      │                      │                  │            │   簽帳單2 紙（見警三卷第 │
│    │      │                      │                  │            │   871頁）                │
├──┼───┼───┬───────┼─────────┼──────┼─────────────┤
│109 │蘇靜慧│109-1 │96年11月23日  │奶粉11瓶          │6,120元     │1. 證人蘇靜慧於警詢中之證 │
│    │      ├───┼───────┼─────────┼──────┤   述（見警一卷第350 頁） │
│    │      │109-2 │97年2 月6 日  │奶粉12瓶（贈送奶粉│6,340元     │2. 帳冊資料1份（見警五卷第│
│    │      │      │              │3瓶）             │            │   67～68頁）             │
│    │      ├───┼───────┼─────────┼──────┤                          │
│    │      │109-3 │97年4 月30日  │奶粉24瓶（贈送奶粉│13,920元    │                          │
│    │      │      │              │6瓶）             │            │                          │
├──┼───┼───┴───────┼─────────┼──────┼─────────────┤
│110 │洪惠晶│97年4月15日           │奶粉80瓶          │31,350元    │1. 證人洪惠晶於警詢中之證 │
│    │      │                      │                  │            │   述（見警二卷第353 頁） │
│    │      │                      │                  │            │2. 中國信託商業銀行96年4  │
│    │      │                      │                  │            │   月份信用卡帳單1 紙（見 │
│    │      │                      │                  │            │   警三卷第872 頁）       │
│    │      │                      │                  │            │3. 帳冊資料1份（見警五卷第│
│    │      │                      │                  │            │   69～69頁反面）         │
├──┼───┼───────────┼─────────┼──────┼─────────────┤
│111 │林靜蔚│97年7月17日           │羊奶粉18瓶        │16,690元    │1. 證人林靜蔚於警詢中之證 │
│    │      │                      │                  │            │   述（見警二卷第356 頁） │
│    │      │                      │                  │            │2. 中國信託商業銀行信用卡 │
│    │      │                      │                  │            │   簽帳單1 紙（見警三卷第 │
│    │      │                      │                  │            │   873頁）                │
├──┼───┼───┬───────┼─────────┼──────┼─────────────┤
│112 │曾莉雯│112-1 │97年3 月28 日 │奶粉12瓶          │5,040元     │1. 證人曾莉雯於警詢中之證 │
│    │      ├───┼───────┼─────────┼──────┤   述（見警二卷第359 頁） │
│    │      │112-2 │97年4 月28 日 │奶粉12瓶          │5,040元     │2. 信用卡簽帳單2紙（見警三│
│    │      │      │              │                  │            │   卷第874頁）            │
├──┼───┼───┴───────┼─────────┼──────┼─────────────┤
│113 │郭文裕│97年4月30日           │奶粉12瓶          │8,520元     │1. 證人郭文裕於警詢中之證 │
│    │      │                      │                  │            │   述（見警二卷第362 頁） │
│    │      │                      │                  │            │2. 新光銀行信用卡消費明細 │
│    │      │                      │                  │            │   、統一發票、信用卡簽帳 │
│    │      │                      │                  │            │   單各1 紙（見警三卷第875│
│    │      │                      │                  │            │   ～876頁）              │
├──┼───┼───────────┼─────────┼──────┼─────────────┤
│114 │蔡淑華│97年5月12日           │奶粉12瓶（贈送奶粉│6,000元     │1. 證人蔡淑華於警詢中之證 │
│    │      │                      │3瓶）             │            │   述（見警二卷第365 頁） │
│    │      │                      │                  │            │2. 京城銀行信用卡消費明細1│
│    │      │                      │                  │            │   紙（見警三卷第877頁）  │
├──┼───┼───────────┼─────────┼──────┼─────────────┤
│115 │陳瓊瑜│97年5月15日           │奶粉12瓶、益生菌4 │13,237元    │1. 證人陳瓊瑜於警詢中之證 │
│    │      │                      │瓶及嬰兒餅乾      │            │   述（見警二卷第368 頁） │
│    │      │                      │                  │            │2. 信用卡消費明細1 紙（見 │
│    │      │                      │                  │            │   警三卷第878 頁）       │
│    │      │                      │                  │            │3. 帳冊資料1份（見警五卷第│
│    │      │                      │                  │            │   70頁）                 │
├──┼───┼───────────┼─────────┼──────┼─────────────┤
│116 │彭祥雲│97年3月31日           │奶粉12瓶（贈送奶粉│6,960元     │1. 證人彭祥雲於警詢中之證 │
│    │      │                      │3瓶）             │            │   述（見警二卷第371 頁） │
│    │      │                      │                  │            │2. 帳冊資料1份（見警五卷第│
│    │      │                      │                  │            │   71～73頁）             │
├──┼───┼───┬───────┼─────────┼──────┼─────────────┤
│117 │吳嘉鈴│117-1 │97年5 月間某日│奶粉24瓶          │10,080元    │1. 證人吳嘉鈴於警詢中之證 │
│    │      ├───┼───────┼─────────┼──────┤   述（見警二卷第374 頁） │
│    │      │117-2 │97年7 月25日  │電動摩托車乙台    │2,980元     │2. 送貨單、統一發票各1 紙 │
│    │      │      │              │                  │            │   （見警三卷第879頁）    │
├──┼───┼───┴───────┼─────────┼──────┼─────────────┤
│118 │鐘惠芳│97年6 月18日          │奶粉12瓶          │6,840元     │1. 證人鍾惠芳於警詢中之證 │
│    │      │                      │                  │            │   述（見警二卷第377 頁） │
│    │      │                      │                  │            │2. 帳冊資料1份（見警五卷第│
│    │      │                      │                  │            │   74頁）                 │
├──┼───┼───┬───────┼─────────┼──────┼─────────────┤
│119 │黃琬蓁│119-1 │97年1 月31 日 │羊奶粉12瓶（贈送羊│10,200元    │1. 證人黃琬蓁於警詢中之證 │
│    │      │      │              │奶粉4瓶）         │            │   述（見警二卷第380 頁） │
│    │      ├───┼───────┼─────────┼──────┤2. 中國信託商業銀行信用卡 │
│    │      │119-2 │97年7 月17 日 │羊奶12瓶（贈送羊奶│17,520元    │   簽帳單2 紙（見警三卷第 │
│    │      │      │              │粉4 瓶）、牛奶12瓶│            │   880頁）                │
│    │      │      │              │（贈送牛奶4 瓶）  │            │                          │
├──┼───┼───┴───────┼─────────┼──────┼─────────────┤
│120 │鐘民淇│97年7月3日            │米精12瓶          │5,400元     │1. 證人鍾民淇於警詢中之證 │
│    │      │                      │                  │            │   述（見警二卷第383 頁） │
│    │      │                      │                  │            │2. 國泰世華銀行97年8 月份 │
│    │      │                      │                  │            │   信用卡帳單1 份（見警三 │
│    │      │                      │                  │            │   卷第881頁）            │
├──┼───┼───┬───────┼─────────┼──────┼─────────────┤
│121 │盧雲卿│121-1 │97年4 月27日  │奶粉、米精、麥精  │6,240元     │1. 證人盧雲卿於警詢中之證 │
│    │      ├───┼───────┼─────────┼──────┤   述（見警二卷第386 頁） │
│    │      │121-2 │97年6 月7 日  │奶粉、米精、麥精  │8,000元     │2. 中國信託商業銀行信用卡 │
│    │      ├───┼───────┼─────────┼──────┤   簽帳單7 紙（見警三卷第8│
│    │      │121-3 │97年7 月20日  │奶粉、米精、麥精  │730元       │   82頁）                 │
├──┼───┼───┼───────┼─────────┼──────┼─────────────┤
│122 │施美雲│122-1 │97年5 月4 日  │奶粉              │19,960元    │1. 證人施美雲於警詢中之證 │
│    │      ├───┼───────┼─────────┼──────┤   述（見警二卷第389 頁） │
│    │      │122-2 │97年6 月1 日  │奶粉              │8,799 元    │2. 信用卡消費明細帳單2 紙 │
│    │      │      │              │                  │            │   、信用卡簽帳單1 紙（見 │
│    │      │      │              │                  │            │   警三卷第883 ～885 頁） │
├──┼───┼───┴───────┼─────────┼──────┼─────────────┤
│123 │劉素杏│97年4月12日           │奶粉36瓶          │31,680元    │1. 證人劉素杏於警詢中之證 │
│    │      │                      │                  │            │   述（見警二卷第392 頁） │
│    │      │                      │                  │            │2. 中國信託商業銀行信用卡 │
│    │      │                      │                  │            │   簽帳單、統一發票各1 紙 │
│    │      │                      │                  │            │   （見警三卷第886頁）    │
├──┼───┼───────────┼─────────┼──────┼─────────────┤
│124 │劉金梅│97年7月29日           │奶粉12瓶（贈送奶粉│7,020元     │1. 證人劉金梅於警詢中之證 │
│    │      │                      │3瓶）             │            │   述（見警二卷第395 頁） │
│    │      │                      │                  │            │2. 統一發票1紙（見警三卷第│
│    │      │                      │                  │            │   887頁）                │
├──┼───┼───┬───────┼─────────┼──────┼─────────────┤
│125 │吳宜倩│125-1 │96年7 月22日  │奶粉48瓶          │18,150元    │1. 證人吳宜倩於警詢中之證 │
│    │      ├───┼───────┼─────────┼──────┤   述（見警二卷第398 頁） │
│    │      │125-2 │97年1 月31日  │奶粉24瓶          │10,070元    │2. 臺灣永旺信用卡消費明細2│
│    │      │      │              │                  │            │   紙（見警三卷第888 ～889│
│    │      │      │              │                  │            │   頁）                   │
├──┼───┼───┼───────┼─────────┼──────┼─────────────┤
│126 │潘麗玉│126-1 │96年9 月30日  │奶粉24瓶（贈送奶粉│12,240元    │1. 潘麗玉於警詢中之證述（ │
│    │      │      │              │8瓶）             │            │   見警二卷第404 頁）     │
│    │      ├───┼───────┼─────────┼──────┤2. 臺北富邦銀行信用卡消費 │
│    │      │126-2 │97年3 月20日  │奶粉24瓶          │6,460元     │   明細及帳單2 紙（見警三 │
│    │      │      │              │                  │            │   卷第892 ～893頁）      │
├──┼───┼───┴───────┼─────────┼──────┼─────────────┤
│127 │姜育姍│97年6月7 日           │麥精12瓶          │5,400元     │1. 證人姜育姍於警詢中之證 │
│    │      │                      │                  │            │   述（見警二卷第407 頁） │
│    │      │                      │                  │            │2. 帳冊資料1份（見警五卷第│
│    │      │                      │                  │            │   75～75頁反面）         │
├──┼───┼───────────┼─────────┼──────┼─────────────┤
│128 │李明賢│97年3月26日           │奶粉24瓶          │17,594元    │1. 證人李明賢於警詢中之證 │
│    │      │                      │                  │            │   述（見警二卷第413 頁） │
│    │      │                      │                  │            │2. 中國信託銀行信用卡簽帳 │
│    │      │                      │                  │            │   單、花旗信用卡月結單各1│
│    │      │                      │                  │            │   紙（見警三卷第894 ～895│
│    │      │                      │                  │            │   頁）                   │
├──┼───┼───────────┼─────────┼──────┼─────────────┤
│129 │賴佳鈴│96年11月14日          │奶粉              │8,530元     │1. 證人賴佳鈴於警詢中之證 │
│    │      │                      │                  │            │   述（見警二卷第416 頁） │
│    │      │                      │                  │            │2. 臺北富邦銀行信用卡消費 │
│    │      │                      │                  │            │   明細1 紙（見警三卷第896│
│    │      │                      │                  │            │   頁）                   │
├──┼───┼───────────┼─────────┼──────┼─────────────┤
│130 │楊銘仁│97年3月28日           │奶粉24瓶          │12,600元    │1. 證人楊銘仁於警詢中之證 │
│    │      │                      │                  │            │   述（見警二卷第419 頁） │
│    │      │                      │                  │            │2. 信用卡消費明細1紙（見警│
│    │      │                      │                  │            │   三卷第897頁）          │
├──┼───┼───┬───────┼─────────┼──────┼─────────────┤
│131 │吳芳欣│131-1 │97年1 月10日  │奶粉12瓶          │8,524元     │1. 證人吳芳欣於警詢中之證 │
│    │      ├───┼───────┼─────────┼──────┤   述（見警二卷第422 頁） │
│    │      │131-2 │97年5 月14日  │奶粉24 瓶、營養品2│20,280元    │2. 國泰世華銀行信用卡帳單2│
│    │      │      │              │瓶                │            │   紙、信用卡簽帳單1 紙（ │
│    │      │      │              │                  │            │   見警三卷第898 ～899 頁 │
│    │      │      │              │                  │            │   ）                     │
├──┼───┼───┼───────┼─────────┼──────┼─────────────┤
│132 │劉文琪│132-1 │97年2月18日   │奶粉36瓶          │20,208元    │1. 證人劉文琪於警詢中之證 │
│    │      ├───┼───────┼─────────┼──────┤   述（見警二卷第431 頁） │
│    │      │132-2 │97年7月14日   │米精6 瓶（贈送米精│3,485元     │2. 統一發票3紙（見警三卷第│
│    │      │      │              │1 瓶）            │            │   909頁）                │
├──┼───┼───┴───────┼─────────┼──────┼─────────────┤
│133 │黃千芷│97年1月19日           │營養品6 瓶（贈送奶│9,600元     │1. 證人黃千芷於警詢中之證 │
│    │      │                      │粉6 瓶）          │            │   述（見警二卷第434 頁） │
│    │      │                      │                  │            │2. 信用卡消費明細、信用卡 │
│    │      │                      │                  │            │   簽帳單各1 紙（見警三卷 │
│    │      │                      │                  │            │   第910頁）              │
├──┼───┼───────────┼─────────┼──────┼─────────────┤
│134 │柳縈駖│97年6月15日           │奶粉12瓶          │5,180元     │1. 證人柳縈駖於警詢中之證 │
│    │      │                      │                  │            │   述（見警二卷第437 頁） │
│    │      │                      │                  │            │2. 信用卡消費明細、信用卡 │
│    │      │                      │                  │            │   簽帳單、統一發票各1 紙 │
│    │      │                      │                  │            │   （見警三卷第911 ～912  │
│    │      │                      │                  │            │   頁）                   │
├──┼───┼───────────┼─────────┼──────┼─────────────┤
│135 │許惠榮│97年2月23日           │奶粉54瓶（贈送奶粉│27,300元    │1. 證人許惠榮於警詢中之證 │
│    │      │                      │4瓶）             │            │   述（見警二卷第440 頁） │
│    │      │                      │                  │            │2. 信用卡消費明細1紙（見警│
│    │      │                      │                  │            │   三卷第913頁）          │
├──┼───┼───────────┼─────────┼──────┼─────────────┤
│136 │許慧玉│97年2月2日            │奶粉12瓶（贈送奶粉│8,500元     │1. 證人許慧玉於警詢中之證 │
│    │      │                      │4瓶）             │            │   述（見警二卷第443 頁） │
│    │      │                      │                  │            │2. 帳冊資料1份（見警五卷第│
│    │      │                      │                  │            │   77頁）                 │
├──┼───┼───┬───────┼─────────┼──────┼─────────────┤
│137 │鍾子涵│137-1 │97年4月底     │奶粉12瓶（贈送奶粉│7,600元     │1. 證人鍾子涵於警詢中之證 │
│    │      │      │              │8瓶）             │            │   述（見警二卷第446 頁） │
│    │      ├───┼───────┼─────────┼──────┤2. 信用卡消費明細1紙（見警│
│    │      │137-2 │97年6 月18日  │奶粉12瓶          │6,940元     │   三卷第914 頁）         │
│    │      ├───┼───────┼─────────┼──────┤                          │
│    │      │137-3 │97年6 月26日  │奶粉6瓶           │2,640元     │                          │
├──┼───┼───┼───────┼─────────┼──────┼─────────────┤
│138 │陳愛齡│138-1 │97年1 月26日  │奶粉12瓶（贈送奶粉│5,760元     │1. 證人陳愛齡於警詢中之證 │
│    │      │      │              │4瓶）             │            │   述（見警二卷第449 頁） │
│    │      ├───┼───────┼─────────┼──────┤2. 信用卡簽帳單、統一發票 │
│    │      │138-2 │97年6 月23日  │麥精16瓶（贈送麥精│9,660 元    │   各2紙（見警三卷第915 頁│
│    │      │      │              │4瓶）             │            │   ）                     │
├──┼───┼───┴───────┼─────────┼──────┼─────────────┤
│139 │徐碧雲│96年4月30日           │奶粉12瓶、乳鐵2 瓶│16,844元    │1. 證人徐碧雲於警詢中之證 │
│    │      │                      │、鈣粉8瓶         │            │   述（見警二卷第452 頁） │
│    │      │                      │                  │            │2. 帳冊資料1份（見警五卷第│
│    │      │                      │                  │            │   78～82頁反面）         │
├──┼───┼───────────┼─────────┼──────┼─────────────┤
│140 │蔡孟宏│96年8月29日           │營養品（贈送奶粉6 │12,135元    │1. 證人蔡孟宏於警詢中之證 │
│    │      │                      │瓶）              │            │   述（見警二卷第455 頁） │
│    │      │                      │                  │            │2. 聯邦銀行信用卡簽帳單3  │
│    │      │                      │                  │            │   紙（見警三卷第917 ～919│
│    │      │                      │                  │            │   頁）                   │
├──┼───┼───────────┼─────────┼──────┼─────────────┤
│141 │陳秀美│97年3月27日           │奶粉21瓶          │12,300元    │1. 證人陳秀美於警詢中之證 │
│    │      │                      │                  │            │   述（見警二卷第458 頁） │
│    │      │                      │                  │            │2. 慶豐銀行信用卡帳單1 紙 │
│    │      │                      │                  │            │   （見警三卷第920 頁）   │
├──┼───┼───────────┼─────────┼──────┼─────────────┤
│142 │黃淑雯│97年2月4日            │奶粉24瓶（贈送奶粉│11,520元    │1. 證人黃淑雯於警詢中之證 │
│    │      │                      │6瓶）             │            │   述（見警二卷第461 頁） │
│    │      │                      │                  │            │2. 臺北富邦銀行信用卡帳單1│
│    │      │                      │                  │            │   紙（見警三卷第921 頁） │
│    │      │                      │                  │            │3. 帳冊資料1份（見院四卷第│
│    │      │                      │                  │            │   9 ～10頁）             │
├──┼───┼───────────┼─────────┼──────┼─────────────┤
│143 │吳方菱│97年7月13日           │奶粉12瓶（折扣1000│5,120元     │1. 證人吳方菱於警詢中之證 │
│    │      │                      │元）              │            │   述（見警二卷第464 頁） │
│    │      │                      │                  │            │2. 信用卡簽帳單、統一發票 │
│    │      │                      │                  │            │   各1 紙（見警三卷第922  │
│    │      │                      │                  │            │   頁）                   │
├──┼───┼───┬───────┼─────────┼──────┼─────────────┤
│144 │潘美純│144-1 │96年2 月24日  │奶粉11瓶（贈送4 瓶│約4,950元   │1. 證人潘美純於警詢中之證 │
│    │      │      │              │）                │            │   述（見警二卷第467 頁） │
│    │      ├───┼───────┼─────────┼──────┤2. 帳冊資料1份（見警五卷第│
│    │      │144-2 │96年3 月25日  │奶粉30瓶          │約13,500元  │   83～84頁）             │
│    │      ├───┼───────┼─────────┼──────┤                          │
│    │      │144-3 │97年6 月12日  │奶粉16瓶、奶粉│20,726元    │                          │
│    │      │      │              │36瓶、奶粉3 瓶、│            │                          │
│    │      │      │              │SOD 6瓶           │            │                          │
├──┼───┼───┴───────┼─────────┼──────┼─────────────┤
│145 │楊世煒│97年5月25日           │奶粉18瓶          │11,699元    │1. 證人楊世煒於警詢中之證 │
│    │      │                      │                  │            │   述（見警二卷第470 頁） │
│    │      │                      │                  │            │2. 荷蘭銀行信用卡帳單1 紙 │
│    │      │                      │                  │            │   （見警三卷第923頁）    │
├──┼───┼───────────┼─────────┼──────┼─────────────┤
│146 │劉靜宜│97年2月10日           │奶粉24瓶          │17,504元    │1. 證人劉靜宜於警詢中之證 │
│    │      │                      │                  │            │   述（見警二卷第473 頁） │
│    │      │                      │                  │            │2. 臺新銀行信用卡帳單1 紙 │
│    │      │                      │                  │            │   （見警三卷第924頁）    │
├──┼───┼───┬───────┼─────────┼──────┼─────────────┤
│147 │陳國展│147-1 │97年2 月5 日  │奶粉12瓶          │5,760元     │1. 證人陳國展於警詢中之證 │
│    │      ├───┼───────┼─────────┼──────┤   述（見警二卷第476 頁） │
│    │      │147-2 │97年2 月15日  │奶粉12瓶、麥精12瓶│11,160元    │2. 信用卡帳單2 紙（見警三 │
│    │      ├───┼───────┼─────────┼──────┤   卷第925 ～926頁）      │
│    │      │147-3 │97年6 月8 日  │奶粉12瓶          │6,120 元    │                          │
├──┼───┼───┼───────┼─────────┼──────┼─────────────┤
│148 │曾淑娟│148-1 │97年2 月間某日│奶粉12瓶          │6,960元     │1. 證人曾淑娟於警詢中之證 │
│    │      ├───┼───────┼─────────┼──────┤   述（見警二卷第482 頁） │
│    │      │148-2 │97年3 月29日  │奶粉12瓶          │6,960 元    │2. 信用卡帳單3 紙（見警三 │
│    │      ├───┼───────┼─────────┼──────┤   卷第929 ～931頁）      │
│    │      │148-3 │97年5 月3 日  │奶粉12瓶          │6,960 元    │                          │
├──┼───┼───┼───────┼─────────┼──────┼─────────────┤
│149 │王志雄│149-1 │97年1月27日   │奶粉24瓶（贈送8 瓶│12,240元    │1. 證人王志雄於警詢中之證 │
│    │      │      │              │）                │            │   述（見警二卷第488 頁） │
│    │      ├───┼───────┼─────────┼──────┤2. 帳冊資料1份（見警五卷第│
│    │      │149-2 │97年7月21日   │奶粉24瓶（贈送奶粉│12,240元    │   85～87頁）             │
│    │      │      │              │8瓶）             │            │                          │
├──┼───┼───┼───────┼─────────┼──────┼─────────────┤
│150 │黃慧嵐│150-1 │97年4月7日    │奶粉6 瓶、洋奶粉5 │約13,665元  │1. 證人黃慧嵐於警詢中之證 │
│    │      │      │              │瓶、兒童奶粉6瓶   │            │   述（見警二卷第491 頁） │
│    │      ├───┼───────┼─────────┼──────┤2. 帳冊資料1份（見警五卷第│
│    │      │150-2 │97年6月17日   │兒童奶粉2瓶       │約1,610元   │   88頁）                 │
├──┼───┼───┼───────┼─────────┼──────┼─────────────┤
│151 │陳則均│151-1 │96年12月31日  │奶粉6 瓶、奶粉│11,700元    │1. 證人陳則均於警詢中之證 │
│    │      │      │              │18瓶              │            │   述（見警二卷第494 頁） │
│    │      ├───┼───────┼─────────┼──────┤2. 中國信託商業銀行信用卡 │
│    │      │151-2 │97年2 月29日  │藻精4瓶、乳酸菌8瓶│20,720元    │   帳單、消費明細各1 紙（ │
│    │      │      │              │、鈣粉8瓶         │            │   見警三卷第935 ～936頁）│
├──┼───┼───┴───────┼─────────┼──────┼─────────────┤
│152 │林文嬌│97年4月8日            │米精7瓶、其他用品 │3,791元     │1. 證人林文嬌於警詢中之證 │
│    │      │                      │                  │            │   述（見警二卷第500 頁） │
│    │      │                      │                  │            │2. 信用卡消費明細1紙（見警│
│    │      │                      │                  │            │   三卷第939頁）          │
├──┼───┼───────────┼─────────┼──────┼─────────────┤
│153 │徐英琴│97年7 月25 日         │奶粉11瓶（贈送奶粉│8,248元     │1. 證人徐英琴於警詢中之證 │
│    │      │                      │3 瓶）、小孩衣服2 │            │   述（見警二卷第503 頁） │
│    │      │                      │件、奶粉8瓶       │            │2. 信用卡簽帳單、統一發票 │
│    │      │                      │                  │            │   各2 紙（見警三卷第940  │
│    │      │                      │                  │            │   頁）                   │
├──┼───┼───────────┼─────────┼──────┼─────────────┤
│154 │呂尹君│97年7月10日           │奶粉12瓶、嬰兒尿布│9,335元     │1. 證人呂尹君於警詢中之證 │
│    │      │                      │                  │            │   述（見警二卷第506 頁） │
│    │      │                      │                  │            │2. 信用卡消費明細、統一發 │
│    │      │                      │                  │            │   票各1 紙（見警三卷第941│
│    │      │                      │                  │            │   ～942頁）              │
├──┼───┼───────────┼─────────┼──────┼─────────────┤
│155 │黃而亨│97年10月8日           │奶粉12瓶          │5,160元     │1. 證人黃而亨於警詢中之證 │
│    │      │                      │                  │            │   述（見警二卷第512 頁） │
│    │      │                      │                  │            │2. 信用卡消費明細1 紙（見 │
│    │      │                      │                  │            │   警三卷第946頁）        │
├──┼───┼───┬───────┼─────────┼──────┼─────────────┤
│156 │林菀莉│156-1 │95年6 月15日  │奶粉48瓶          │25,920元    │1. 證人林菀莉於警詢中之證 │
│    │      ├───┼───────┼─────────┼──────┤   述（見警二卷第515 頁） │
│    │      │156-2 │96年1 月17日  │奶粉15瓶          │8,100 元    │2. 臺北富邦銀行信用卡帳單1│
│    │      ├───┼───────┼─────────┼──────┤   紙（見警三卷第947 頁） │
│    │      │156-3 │96年3 月15日  │奶粉24瓶          │11,140元    │                          │
├──┼───┼───┴───────┼─────────┼──────┼─────────────┤
│157 │邵鈺惠│97年4月13日           │奶粉72瓶          │37,680元    │證人邵鈺惠於警詢中之證述（│
│    │      │                      │                  │            │見警二卷第527 頁）        │
├──┼───┼───────────┼─────────┼──────┼─────────────┤
│158 │黃微真│97年3月12日           │麥精12瓶（贈送麥精│3,700元     │1. 證人黃微真於警詢中之證 │
│    │      │                      │3瓶 ）            │            │   述（見警四卷第16頁）   │
│    │      │                      │                  │            │2. 帳冊資料1 份（見警四卷 │
│    │      │                      │                  │            │   第18頁）               │
├──┼───┼───────────┼─────────┼──────┼─────────────┤
│159 │洪仁宏│97年4月4日            │奶粉48瓶、離子鈣2 │30,960元    │1. 證人洪苑瓊於警詢中之證 │
│    │      │                      │瓶、三益菌2 瓶、鈣│            │   述（見警四卷第20～21頁 │
│    │      │                      │片2 瓶            │            │   ）                     │
│    │      │                      │                  │            │2. 委託書、聯邦銀行信用卡 │
│    │      │                      │                  │            │   消費明細各1 紙（見警四 │
│    │      │                      │                  │            │   卷第24、27頁）         │
├──┼───┼───────────┼─────────┼──────┼─────────────┤
│160 │黃淑卿│97年7月13日           │離子鈣3 瓶（贈送離│10,079元    │1. 證人黃淑卿於警詢中之證 │
│    │      │                      │子鈣1 瓶）、金裝佐│            │   述（見警四卷第41頁）   │
│    │      │                      │藤優質3 瓶（贈送金│            │2. 統一發票2 紙、信用卡簽 │
│    │      │                      │裝佐藤優質1 瓶）、│            │   帳單1 紙（見警四卷第43 │
│    │      │                      │營養品            │            │   頁）                   │
├──┼───┼───┬───────┼─────────┼──────┼─────────────┤
│161 │黃秀琳│161-1 │96年11月23日  │麥粉12瓶（贈送麥粉│5,400元     │1. 證人黃秀琳於警詢中之證 │
│    │      │      │              │3瓶）             │            │   述（見警四卷第45頁）   │
│    │      ├───┼───────┼─────────┼──────┤2. 統一發票、信用卡簽帳單 │
│    │      │161-2 │97年7月2 日   │奶粉12瓶（贈送奶粉│9,000 元    │   各1紙（見警四卷第47頁）│
│    │      │      │              │3瓶）             │            │                          │
├──┼───┼───┴───────┼─────────┼──────┼─────────────┤
│162 │林良憲│97年7月5日            │奶粉24瓶（贈送奶粉│10,920元    │1. 證人林良憲於警詢中之證 │
│    │      │                      │4 瓶）            │            │   述（見警四卷第49頁）   │
│    │      │                      │                  │            │2. 統一發票、信用卡簽帳單 │
│    │      │                      │                  │            │   各1紙（見警四卷第51頁）│
├──┼───┼───────────┼─────────┼──────┼─────────────┤
│163 │吳進賢│96年5月14日           │奶粉24瓶（贈送奶粉│19,078元    │1. 證人吳進賢於警詢中之證 │
│    │      │                      │3瓶）             │            │   述（見警四卷第53頁）   │
│    │      │                      │                  │            │2. 中國信託信用卡消費明細 │
│    │      │                      │                  │            │   1紙（見警四卷第55頁）  │
├──┼───┼───────────┼─────────┼──────┼─────────────┤
│164 │郭庭佑│97年1月27日           │羊奶粉12瓶（贈送羊│15,601元    │1. 證人郭庭佑於警詢中之證 │
│    │      │                      │奶粉6 瓶）、奶粉12│            │   述（見警四卷第57頁）   │
│    │      │                      │瓶（贈送奶粉2 瓶）│            │2. 統一發票2 紙、信用卡簽 │
│    │      │                      │、其他營養品      │            │   帳單1 紙（見警四卷第59 │
│    │      │                      │                  │            │   頁）                   │
├──┼───┼───────────┼─────────┼──────┼─────────────┤
│165 │魏德儀│97年3月29日           │奶粉30瓶          │20,550元    │1. 證人魏德儀於警詢中之證 │
│    │      │                      │                  │            │   述（見警四卷第65頁）   │
│    │      │                      │                  │            │2. 國泰世華銀行信用卡消費 │
│    │      │                      │                  │            │   明細1 紙（見警四卷第67 │
│    │      │                      │                  │            │   頁）                   │
├──┼───┼───────────┼─────────┼──────┼─────────────┤
│166 │董清源│97年6月10日           │奶粉12瓶          │7,533元     │1. 證人董清源於警詢中之證 │
│    │      │                      │                  │            │   述（見偵四卷第26頁）   │
│    │      │                      │                  │            │2. 遠東信用卡消費明細及帳 │
│    │      │                      │                  │            │   單（見偵四卷第34頁）   │
├──┼───┼───────────┼─────────┼──────┼─────────────┤
│167 │林哲毓│97年2月29日           │奶粉12瓶、尿布    │8,132元     │1. 證人林哲毓於警詢中之證 │
│    │      │                      │                  │            │   述（見偵四卷第29頁）   │
│    │      │                      │                  │            │2. 聯邦銀行信用卡消費明細 │
│    │      │                      │                  │            │   表、統一發票各1 紙（見 │
│    │      │                      │                  │            │   偵四卷第36 ～37頁）    │
└──┴───┴───────────┴─────────┴──────┴─────────────┘

附表二、遭詐欺之苓雅店消費者明細：
┌──┬───┬───────────┬─────────┬──────┬─────────────┐
│編號│姓  名│詐欺時間（民國）      │購買之物品        │詐得金額    │證據及證據頁碼            │
│    │      │                      │                  │（新臺幣）  │                          │
├──┼───┼───────────┼─────────┼──────┼─────────────┤
│1   │王珮純│97年7月23日           │奶粉13瓶          │9,280元     │1. 證人王珮純於警詢中之證 │
│    │      │                      │                  │            │   述（見警一卷第236 頁） │
│    │      │                      │                  │            │2. 帳冊資料1份（見警五卷第│
│    │      │                      │                  │            │   55頁）                 │
├──┼───┼───┬───────┼─────────┼──────┼─────────────┤
│2   │陳柏玲│2-1   │97年2月20日   │奶粉12瓶、奶粉│14,640元    │1. 證人陳柏玲於警詢中之證 │
│    │      │      │              │12瓶（贈送奶粉3 │            │   述（見警二卷第410 頁） │
│    │      │      │              │瓶）              │            │2. 帳冊資料1份（見警五卷第│
│    │      ├───┼───────┼─────────┼──────┤   76頁）                 │
│    │      │2-2   │97年2月25日   │奶粉12瓶        │6,840元     │                          │
├──┼───┼───┼───────┼─────────┼──────┼─────────────┤
│3   │陳秀枝│3-1   │96年3 月2日   │奶粉48瓶、麥精12瓶│27,020元    │1. 證人陳秀枝於警詢中之證 │
│    │      │      │              │（贈送麥精4 瓶）及│            │   述（見警二卷第530 ～531│
│    │      │      │              │其他物品4瓶       │            │   頁）                   │
│    │      ├───┼───────┼─────────┼──────┤2. 帳冊資料1 份、統一發票2│
│    │      │3-2   │96年7 月24日  │奶粉24瓶          │13,680元    │   紙（見警三卷第957 ～958│
│    │      │      │              │                  │            │   頁）                   │
├──┼───┼───┼───────┼─────────┼──────┼─────────────┤
│4   │郭佳瑀│4-1   │96年11月7 日  │奶粉12瓶          │6,840元     │1. 證人郭佳瑀於警詢中之證 │
│    │      ├───┼───────┼─────────┼──────┤   述（見警二卷第533 ～534│
│    │      │4-2   │97年2 月1 日  │乳漿6瓶           │約6000元    │   頁）                   │
│    │      ├───┼───────┼─────────┼──────┤2. 帳冊資料1 份（見警五卷 │
│    │      │4-3   │97年5 月5 日  │奶粉12瓶          │6,840元     │   第91頁）               │
├──┼───┼───┼───────┼─────────┼──────┼─────────────┤
│5   │潘芊羽│5-1   │97年1 月21日  │奶粉11瓶          │6,270元     │1. 證人潘芊羽於警詢中之證 │
│    │      ├───┼───────┼─────────┼──────┤   述（見警二卷第536 頁） │
│    │      │5-2   │97年3 月3 日  │奶粉12瓶          │6,840元     │2. 帳冊資料1 份、統一發票1│
│    │      ├───┼───────┼─────────┼──────┤   紙（見警五卷第92～93頁 │
│    │      │5-3   │97年6 月27日  │奶粉12瓶          │6,840元     │   ）                     │
├──┼───┼───┴───────┼─────────┼──────┼─────────────┤
│6   │謝蕙如│97年3月間             │奶粉30瓶、其他物品│23,024元    │1. 證人謝蕙如於警詢中之證 │
│    │      │                      │                  │            │   述（見警二卷第539 頁） │
│    │      │                      │                  │            │2. 信用卡帳單1紙（見警三卷│
│    │      │                      │                  │            │   第959頁）              │
├──┼───┼───┬───────┼─────────┼──────┼─────────────┤
│7   │詹惠如│7-1   │95年10月19日  │奶粉18瓶          │9,000元     │1. 證人詹惠如於警詢中之證 │
│    │      ├───┼───────┼─────────┼──────┤   述（見警二卷第542 頁） │
│    │      │7-2   │96年3 月6 日  │奶粉12瓶、奶粉│12,000元    │2. 帳冊資料1份（見警五卷第│
│    │      │      │              │12瓶              │            │   94～95頁）             │
│    │      ├───┼───────┼─────────┼──────┤                          │
│    │      │7-3   │96年4 月17日  │奶粉12瓶        │6,000元     │                          │
│    │      ├───┼───────┼─────────┼──────┤                          │
│    │      │7-4   │96年5 月1 日  │奶粉54瓶（贈送6 瓶│27,000元    │                          │
│    │      │      │              │）                │            │                          │
│    │      ├───┼───────┼─────────┼──────┤                          │
│    │      │7-5   │96年7 月27日  │奶粉18瓶          │9,000元     │                          │
│    │      ├───┼───────┼─────────┼──────┤                          │
│    │      │7-6   │96年11月1 日  │奶粉36瓶          │18,000元    │                          │
│    │      ├───┼───────┼─────────┼──────┤                          │
│    │      │7-7   │96年11月10日  │奶粉24瓶          │12,000元    │                          │
├──┼───┼───┼───────┼─────────┼──────┼─────────────┤
│8   │廖味  │8-1   │95年3 月14日  │奶粉3瓶           │1,200元     │1. 證人詹味於警詢中之證述 │
│    │      ├───┼───────┼─────────┼──────┤   （見警二卷第545 頁）   │
│    │      │8-2   │95年5 月23日  │奶粉10瓶（贈送奶粉│4,000元     │2. 電腦會員歷史交易資料1份│
│    │      │      │              │3瓶）             │            │   （見警五卷第96頁）     │
├──┼───┼───┴───────┼─────────┼──────┼─────────────┤
│9   │利松枝│97年3 月31日          │奶粉24瓶          │16,440元    │1. 證人利松枝於警詢中之證 │
│    │      │                      │                  │            │   述（見警二卷第548 ～549│
│    │      │                      │                  │            │   頁、院二卷第248 頁）   │
│    │      │                      │                  │            │2. 中國信託商業銀行信用卡 │
│    │      │                      │                  │            │   簽帳單、統一發票各1 紙 │
│    │      │                      │                  │            │   （見院二卷第250 頁）   │
│    │      │                      │                  │            │3. 帳冊資料1 份（見警五卷 │
│    │      │                      │                  │            │   第97頁）               │
├──┼───┼───────────┼─────────┼──────┼─────────────┤
│10  │楊雅雯│97年4 月30日          │奶粉12瓶（贈送奶粉│6,120元     │1. 證人楊雅雯於警詢中之證 │
│    │    │                      │3瓶）             │            │   述（見警二卷第551 ～552│
│    │      │                      │                  │            │   頁、院二卷第251頁）    │
│    │      │                      │                  │            │2. 中國信託商業銀行信用卡 │
│    │      │                      │                  │            │   簽帳單1 紙（見院二卷第 │
│    │      │                      │                  │            │   253 頁）               │
│    │      │                      │                  │            │3. 帳冊資料1 份（見警五卷 │
│    │      │                      │                  │            │   第98頁）               │
├──┼───┼───┬───────┼─────────┼──────┼─────────────┤
│11  │林玉英│11-1  │96年9 月2 日  │奶粉10瓶          │5,000元     │1. 證人林玉英於警詢中之證 │
│    │      ├───┼───────┼─────────┼──────┤   述（見警二卷第554 頁） │
│    │      │11-2  │96年9 月30日  │奶粉24瓶          │12,000元    │2. 帳冊資料1份（見警五卷第│
│    │      ├───┼───────┼─────────┼──────┤   99頁反面）             │
│    │      │11-3  │97年1月5日    │奶粉24瓶（贈送奶粉│12,000元    │                          │
│    │      │      │              │8瓶）             │            │                          │
├──┼───┼───┼───────┼─────────┼──────┼─────────────┤
│12  │洪曉萍│12-1  │96年9 月30日  │乳漿3瓶（贈送3瓶）│約6,000元   │1. 證人洪曉萍於警詢中之證 │
│    │      │      │              │、DHA 營養品1 瓶（│            │   述（見警二卷第557 頁、 │
│    │      │      │              │贈送1 瓶）、鈣粉2 │            │   院二卷第254頁反面）    │
│    │      │      │              │瓶（贈送2 瓶）    │            │2. 帳冊資料1份（見警五卷第│
│    │      ├───┼───────┼─────────┼──────┤   100 ～100 頁反面）     │
│    │      │12-2  │97年3 月11日  │鈣粉2瓶           │約2,000元   │                          │
│    │      ├───┼───────┼─────────┼──────┤                          │
│    │      │12-3  │97年6 月8 日  │乳漿2 瓶、SOD 乳鐵│約14,000元  │                          │
│    │      │      │              │蛋白3 瓶、HA1 水解│            │                          │
│    │      │      │              │蛋白奶粉12瓶      │            │                          │
├──┼───┼───┴───────┼─────────┼──────┼─────────────┤
│13  │鄭淑翎│97年5 月31日          │奶粉36瓶、麥精3 瓶│約31,500元  │1. 證人鄭淑翎於警詢中之證 │
│    │      │                      │、DHA 營養品7 瓶、│            │   述（見警二卷第560 頁、 │
│    │      │                      │幼兒洋奶粉3 瓶、鈣│            │   院二卷第256 頁反面）   │
│    │      │                      │粉5瓶             │            │2. 帳冊資料1份（見警五卷第│
│    │      │                      │                  │            │   101 頁）               │
├──┼───┼───────────┼─────────┼──────┼─────────────┤
│14  │張芸榕│97年5 月30日          │奶粉24瓶（贈送奶粉│13,260元    │1. 證人張芸榕於警詢中之證 │
│    │      │                      │6 瓶）、麥精12瓶（│            │   述（見警二卷第563 頁、 │
│    │      │                      │贈送麥精3瓶）     │            │   院二卷第258 頁反面～259│
│    │      │                      │                  │            │   頁）                   │
│    │      │                      │                  │            │2. 電腦會員歷史交易資料1  │
│    │      │                      │                  │            │   份（見警五卷第102 頁） │
├──┼───┼───────────┼─────────┼──────┼─────────────┤
│15  │郭順發│97年2 月29日          │奶粉24瓶（贈送奶粉│21,000元    │1. 證人郭順發於警詢中之證 │
│    │      │                      │8瓶）             │            │   述（見警二卷第566 頁、 │
│    │      │                      │                  │            │   院二卷第260 頁反面）   │
│    │      │                      │                  │            │2. 帳冊資料1份（見警五卷第│
│    │      │                      │                  │            │   103頁）                │
├──┼───┼───┬───────┼─────────┼──────┼─────────────┤
│16  │黃盈霖│16-1  │97年3 月23日  │DHA 營養品17瓶、奶│20,635元    │1. 證人黃盈霖於警詢中之證 │
│    │      │      │              │粉13瓶（贈送2 瓶奶│            │   述（見警二卷第569 頁、 │
│    │      │      │              │粉）              │            │   院二卷第262 頁反面）   │
│    │      ├───┼───────┼─────────┼──────┤2. 花旗信用卡消費明細4紙、│
│    │      │16-2  │97年7月5日    │頂級DHA營養品     │補差價1,710 │   購買明細（見警三卷第962│
│    │      │      │              │                  │元          │   頁、院二卷第264 ～267  │
│    │      │      │              │                  │            │   頁）                   │
│    │      │      │              │                  │            │3. 帳冊資料1 份（見院二卷 │
│    │      │      │              │                  │            │   第268 頁）             │
├──┼───┼───┴───────┼─────────┼──────┼─────────────┤
│17  │謝莉貞│97年1 月13日          │奶粉12瓶（贈送奶粉│5,992元     │1. 證人謝莉貞於警詢中之證 │
│    │      │                      │1瓶）             │            │   述（見警二卷第572 ～573│
│    │      │                      │                  │            │   頁）                   │
│    │      │                      │                  │            │2. 信用卡消費明細1 紙（見 │
│    │      │                      │                  │            │   警三卷第963頁）        │
├──┼───┼───┬───────┼─────────┼──────┼─────────────┤
│18  │黃靜怡│18-1  │96年11月29日  │金適兒寶嬰兒奶粉13│44,630元    │1. 證人黃靜怡於警詢中之證 │
│    │      │      │              │瓶、妮妮奶粉34瓶、│            │   述（見警二卷第575 頁、 │
│    │      │      │              │金裝乳漿5 瓶、鈣粉│            │   院二卷第272頁反面      │
│    │      │      │              │5 瓶、DHA 營養品6 │            │2. 帳冊資料1份（見警五卷第│
│    │      │      │              │瓶、奇力菌5 瓶    │            │   104 ～105 頁）         │
│    │      ├───┼───────┼─────────┼──────┤                          │
│    │      │18-2  │97年5 月27日  │妮妮奶粉49瓶      │24,500元    │                          │
├──┼───┼───┴───────┼─────────┼──────┼─────────────┤
│19  │林昱伶│97年5 月29日          │優生嬰兒奶粉12瓶（│7,800元     │1. 證人林昱伶於警詢中之證 │
│    │      │                      │贈送奶粉1瓶）     │            │   述（見警二卷第578 頁、 │
│    │      │                      │                  │            │   院二卷第274頁反面）    │
│    │      │                      │                  │            │2. 統一發票1紙（見警三卷第│
│    │      │                      │                  │            │   964 頁）               │
│    │      │                      │                  │            │3. 帳冊資料1份（見警五卷  │
│    │      │                      │                  │            │   第106 頁）             │
├──┼───┼───────────┼─────────┼──────┼─────────────┤
│20  │江錦秋│97年3 月30日          │奶粉24瓶（贈送奶粉│約10,080元  │1. 證人江錦秋於警詢中之證 │
│    │      │                      │7瓶）             │            │   述（見警二卷第581 頁、 │
│    │      │                      │                  │            │   院二卷第276 頁反面）   │
│    │      │                      │                  │            │2. 帳冊資料1份（見警五卷第│
│    │      │                      │                  │            │   107 頁）               │
├──┼───┼───────────┼─────────┼──────┼─────────────┤
│21  │李芳州│97年5 月31日          │奶粉14瓶（贈送奶粉│8,120元     │1. 證人李芳州於警詢中之證 │
│    │      │                      │3瓶）             │            │   述（見警二卷第584 頁、 │
│    │      │                      │                  │            │   院二卷第278頁反面）    │
│    │      │                      │                  │            │2. 帳冊資料1份（見警五卷第│
│    │      │                      │                  │            │   108 頁）               │
├──┼───┼───────────┼─────────┼──────┼─────────────┤
│22  │謝素鶯│97年5月15日           │奶粉24瓶          │14,504元    │1. 證人謝素鶯於警詢中之證 │
│    │      │                      │                  │            │   述（見警二卷第587 ～588│
│    │      │                      │                  │            │   頁、院二卷第280 頁反面 │
│    │      │                      │                  │            │   ）                     │
│    │      │                      │                  │            │2. 臺新銀行信用卡帳單2 紙 │
│    │      │                      │                  │            │   、統一發票1 紙（見警三 │
│    │      │                      │                  │            │   卷第965 ～966 頁、院二 │
│    │      │                      │                  │            │   卷第282 頁）           │
├──┼───┼───┬───────┼─────────┼──────┼─────────────┤
│23  │張桂芳│23-1  │96年9 月27日  │奶粉1瓶           │584元       │1. 證人張桂芳於警詢中之證 │
│    │      ├───┼───────┼─────────┼──────┤   述（見警二卷第590 頁、 │
│    │      │23-2  │96年10月2 日  │奶粉、羊奶粉      │20,400元    │   院二卷第283 頁反面）   │
│    │      ├───┼───────┼─────────┼──────┤2. 消費明細2紙（見警三卷第│
│    │      │23-3  │96年12月30日  │奶粉、羊奶粉      │13,523元    │   967 ～968 頁）         │
├──┼───┼───┼───────┼─────────┼──────┼─────────────┤
│24  │唐開麟│24-1  │95年9 月23日  │貝比卡兒奶粉11瓶（│約6,050元   │1. 證人唐開麟於警詢中之證 │
│    │      │      │              │贈送奶粉1 瓶）    │            │   述（見警二卷第593 頁、 │
│    │      ├───┼───────┼─────────┼──────┤   院二卷第285 頁反面～286│
│    │      │24-2  │95年11月26日  │貝比卡兒奶粉12瓶（│約6,600元   │   頁）                   │
│    │      │      │              │贈送奶粉1 瓶）    │            │2. 聯邦銀行信用卡消費明細3│
│    │      ├───┼───────┼─────────┼──────┤   紙（見院二卷第287 ～289│
│    │      │24-3  │96年1 月13日  │貝比卡兒奶粉12瓶（│約6,600元   │   頁）                   │
│    │      │      │              │贈送奶粉1 瓶）    │            │3. 帳冊資料1 份（見警五卷 │
│    │      ├───┼───────┼─────────┼──────┤   第109 ～111頁）        │
│    │      │24-4  │96年4 月5 日  │貝比卡兒奶粉20瓶（│約11,000元  │                          │
│    │      │      │              │贈送奶粉2 瓶）    │            │                          │
│    │      ├───┼───────┼─────────┼──────┤                          │
│    │      │24-5  │96年4 月28日  │金適奶粉20瓶（贈送│約11,000元  │                          │
│    │      │      │              │奶粉2 瓶）        │            │                          │
│    │      ├───┼───────┼─────────┼──────┤                          │
│    │      │24-6  │96年8 月4 日  │貝比卡兒奶粉72瓶（│28,184元    │                          │
│    │      │      │              │贈送奶粉6 瓶）    │            │                          │
│    │      ├───┼───────┼─────────┼──────┤                          │
│    │      │24-7  │97年2 月19日  │貝比卡兒兒童奶粉12│約6,600元   │                          │
│    │      │      │              │瓶                │            │                          │
├──┼───┼───┼───────┼─────────┼──────┼─────────────┤
│25  │張瑞欣│25-1  │96年4 月5 日  │奶粉12瓶（贈送奶粉│約6,600元   │1. 證人張瑞欣於警詢中之證 │
│    │      │      │              │1瓶）             │            │   述（見警二卷第596 頁） │
│    │      ├───┼───────┼─────────┼──────┤2. 帳冊資料1份（見警五卷第│
│    │      │25-2  │96年5 月21日  │奶粉12瓶          │約6,600元   │   112 ～112 頁反面）     │
│    │      ├───┼───────┼─────────┼──────┤                          │
│    │      │25-3  │96年7 月6 日  │奶粉30瓶（贈送奶粉│約1,6500元  │                          │
│    │      │      │              │1瓶）             │            │                          │
├──┼───┼───┼───────┼─────────┼──────┼─────────────┤
│26  │陳秀美│26-1  │97年2 月間某日│奶粉12瓶（贈送奶粉│12,160元    │1. 證人陳秀美於警詢中之證 │
│    │      │      │              │3瓶）             │            │   述（見警二卷第599 頁） │
│    │      ├───┼───────┼─────────┼──────┤2. 電腦會員歷史交易資料、 │
│    │      │26-2  │97年2 月至6 月│奶粉24瓶（贈送奶粉│16,667元    │   帳冊資料各1 份（見警五 │
│    │      │      │1 日間某日    │6瓶）             │            │   卷第113 ～115頁）      │
├──┼───┼───┼───────┼─────────┼──────┼─────────────┤
│27  │魏燕雀│27-1  │97年2 月20日  │奶粉12瓶（贈送奶粉│6,120元     │1. 證人魏燕雀於警詢中之證 │
│    │      │      │              │3瓶）             │            │   述（見警二卷第602 頁） │
│    │      ├───┼───────┼─────────┼──────┤2. 帳冊資料1份（見警五卷第│
│    │      │27-2  │97年4 月8 日  │奶粉12瓶（贈送奶粉│5,143元     │   113頁）                │
│    │      │      │              │3瓶）             │            │                          │
├──┼───┼───┴───────┼─────────┼──────┼─────────────┤
│28  │陳詩螢│96年2月17日           │奶粉72瓶、麥精4瓶 │33,600元    │1. 證人陳詩瑩於警詢中之證 │
│    │      │                      │                  │            │   述（見警二卷第605 ～606│
│    │      │                      │                  │            │   頁、院二卷第290 頁反面 │
│    │      │                      │                  │            │   ）                     │
│    │      │                      │                  │            │2. 帳冊資料1 份（見警五卷 │
│    │      │                      │                  │            │   第116 ～117頁）        │
├──┼───┼───────────┼─────────┼──────┼─────────────┤
│29  │曾麗娟│97年5月間某日         │奶粉12瓶          │7,600元     │1. 證人曾麗娟於警詢中之證 │
│    │      │                      │                  │            │   述（見警二卷第608 ～609│
│    │      │                      │                  │            │   頁、院二卷第292 頁反面 │
│    │      │                      │                  │            │   ）                     │
│    │      │                      │                  │            │2. 統一發票1 紙（見警三卷 │
│    │      │                      │                  │            │   第969頁）              │
├──┼───┼───────────┼─────────┼──────┼─────────────┤
│30  │林莉家│97年1月6日            │奶粉24瓶（贈送6 瓶│13,290元    │1. 證人林莉家於警詢中之證 │
│    │      │                      │）                │            │   述（見警二卷第611 ～612│
│    │      │                      │                  │            │   頁）                   │
│    │      │                      │                  │            │2. 信用卡簽帳單、信用卡帳 │
│    │      │                      │                  │            │   單各1 紙（見警三卷第970│
│    │      │                      │                  │            │   ～971頁）              │
├──┼───┼───┬───────┼─────────┼──────┼─────────────┤
│31  │葉秀碧│31-1  │96年8月27日   │奶粉14瓶          │約7,700元   │1. 證人葉秀碧於警詢中證述 │
│    │      ├───┼───────┼─────────┼──────┤   （見警二卷第614 ～615  │
│    │      │31-2  │96年12月24日  │奶粉12瓶（贈送奶│約13,200元  │   頁）                   │
│    │      │      │              │粉3 瓶）、奶粉12│            │2. 帳冊資料1 份（見警五卷 │
│    │      │      │              │瓶（贈送奶粉3瓶） │            │   第119 ～120頁）        │
│    │      ├───┼───────┼─────────┼──────┤                          │
│    │      │31-3  │97年1月23日   │奶粉24瓶        │約13,200元  │                          │
├──┼───┼───┴───────┼─────────┼──────┼─────────────┤
│32  │廖瑞財│97年3月25日           │奶粉12瓶          │8,500元     │1. 證人廖瑞財於警詢中證述 │
│    │      │                      │                  │            │   （見警二卷第617 ～618  │
│    │      │                      │                  │            │   頁）                   │
│    │      │                      │                  │            │2. 聯邦銀行信用卡消費明細 │
│    │      │                      │                  │            │   1 份（見警三卷第972頁）│
├──┼───┼───────────┼─────────┼──────┼─────────────┤
│33  │蔡依玲│97年2月1日            │奶粉24瓶（贈送8 │約39,600元  │1. 證人蔡依玲於警詢中之證 │
│    │      │                      │瓶）、奶粉24瓶（│            │   述（見警二卷第620 頁） │
│    │      │                      │贈送8 瓶）、奶粉│            │2. 帳冊資料1份（見警五卷第│
│    │      │                      │24瓶（贈送8瓶）   │            │   121 ～121 頁反面）     │
├──┼───┼───┬───────┼─────────┼──────┼─────────────┤
│34  │鄭景升│34-1  │96年5月9日    │奶粉24瓶（贈送4 瓶│21,600元    │1. 證人鄭景升於警詢中之證 │
│    │      │      │              │）                │            │   述（見警二卷第623 ～624│
│    │      ├───┼───────┼─────────┼──────┤   頁、院二卷第294 頁反面 │
│    │      │34-2  │96年7月3日    │奶粉12瓶（贈送2 瓶│10,800元    │   ）                     │
│    │      │      │              │）                │            │2. 信用卡消費明細5 紙（見 │
│    │      ├───┼───────┼─────────┼──────┤   警三卷第973 ～977 頁） │
│    │      │34-3  │97年1月5日    │奶粉24瓶（贈送4 瓶│19,560元    │                          │
│    │      │      │              │）                │            │                          │
├──┼───┼───┼───────┼─────────┼──────┼─────────────┤
│35  │涂敏鈺│35-1  │96年5 月28日  │奶粉6瓶           │約3,350元   │1. 證人涂敏鈺於警詢中之證 │
│    │      ├───┼───────┼─────────┼──────┤   述（見警二卷第626 ～627│
│    │      │35-2  │96年8 月17日  │奶粉12瓶          │6,700元     │   頁）                   │
│    │      ├───┼───────┼─────────┼──────┤2. 帳冊資料1 份（見警五卷 │
│    │      │35-3  │97年1 月18日  │鈣粉10瓶、奶粉12瓶│約11,700元  │   第122 頁）             │
│    │      ├───┼───────┼─────────┼──────┤                          │
│    │      │35-4  │97年3 月10日  │奶粉6瓶           │約3,350元   │                          │
│    │      ├───┼───────┼─────────┼──────┤                          │
│    │      │35-5  │97年6 月26日  │鈣粉5 瓶（贈送5 鈣│約2,500元   │                          │
│    │      │      │              │粉5瓶）           │            │                          │
├──┼───┼───┴───────┼─────────┼──────┼─────────────┤
│36  │許正聰│97年4月14日           │奶粉24瓶          │12,240元    │1. 證人許正聰於警詢中之證 │
│    │      │                      │                  │            │   述（見警二卷第629 頁） │
│    │      │                      │                  │            │2. 電腦會員歷史交易資料1  │
│    │      │                      │                  │            │   份（見警五卷第123 頁） │
├──┼───┼───────────┼─────────┼──────┼─────────────┤
│37  │蕭素琴│97年5月13日           │奶粉11瓶（贈送奶粉│6,960元     │1. 證人蕭素琴於警詢中之證 │
│    │      │                      │4瓶）             │            │   述（見警二卷第632 頁、 │
│    │      │                      │                  │            │   院二卷第296 ～297 頁） │
│    │      │                      │                  │            │2. 帳冊資料1份（見警五卷第│
│    │      │                      │                  │            │   124 頁）               │
├──┼───┼───┬───────┼─────────┼──────┼─────────────┤
│38  │劉俊輝│38-1  │96年11月1 日  │奶粉2瓶           │1,092元     │1. 證人劉俊輝於警詢中之證 │
│    │      ├───┼───────┼─────────┼──────┤   述（見警二卷第635 ～636│
│    │      │38-2  │96年11月22日  │奶粉12瓶（贈送奶粉│10,000元    │   頁）                   │
│    │      │      │              │3瓶）             │            │2. 信用卡消費明細4紙（見警│
│    │      ├───┼───────┼─────────┼──────┤   三卷第978 ～981頁反面）│
│    │      │38-3  │97年1 月1日   │奶粉24瓶（贈送奶粉│12,513元    │                          │
│    │      │      │              │6瓶）             │            │                          │
│    │      ├───┼───────┼─────────┼──────┤                          │
│    │      │38-4  │97年7 月17日  │奶粉12瓶（贈送奶粉│10,560元    │                          │
│    │      │      │              │3瓶）             │            │                          │
├──┼───┼───┼───────┼─────────┼──────┼─────────────┤
│39  │劉智偉│39-1  │97年1 月14日  │貝比卡兒奶粉31瓶  │約12,000 元 │1. 證人劉智偉於警詢中之證 │
│    │      ├───┼───────┼─────────┼──────┤   述（見警二卷第638 ～639│
│    │      │39-2  │97年2 月25日  │貝比卡兒奶粉12瓶、│10,500元    │   頁）                   │
│    │      │      │              │奇力奶粉5瓶       │            │2. 帳冊資料1 份（見警五卷 │
│    │      │      │              │                  │            │   第125 ～127頁）        │
├──┼───┼───┴───────┼─────────┼──────┼─────────────┤
│40  │洪銘聰│97年7月25日           │奶粉              │13,790元    │1. 證人洪銘聰於警詢中之證 │
│    │      │                      │                  │            │   述（見警二卷第641 ～642│
│    │      │                      │                  │            │   頁）                   │
│    │      │                      │                  │            │2. 信用卡簽帳單、統一發票 │
│    │      │                      │                  │            │   各1 紙（見警三卷第982  │
│    │      │                      │                  │            │   頁）                   │
├──┼───┼───────────┼─────────┼──────┼─────────────┤
│41  │王惠琴│96年12月15日          │1萬元禮卷         │5,000元     │1. 證人王惠勤於警詢中之證 │
│    │      │                      │                  │            │   述（見警二卷第644 ～645│
│    │      │                      │                  │            │   頁）                   │
│    │      │                      │                  │            │2. 禮券5張（見警三卷第983 │
│    │      │                      │                  │            │   ～987頁）              │
├──┼───┼───────────┼─────────┼──────┼─────────────┤
│42  │蔡佩融│97年7月23日           │奶粉13瓶          │8,516元     │1. 證人蔡佩融於警詢中之證 │
│    │      │                      │                  │            │   述（見警二卷第647 ～648│
│    │      │                      │                  │            │   頁）                   │
│    │      │                      │                  │            │2. 帳冊資料1 份（見警五卷 │
│    │      │                      │                  │            │   第128頁）              │
├──┼───┼───┬───────┼─────────┼──────┼─────────────┤
│43  │蔡安綺│43-1  │96年2 月25日  │安孚奶粉8 瓶、佳得│約8,500元   │1. 證人蔡安綺於警詢中之證 │
│    │      │      │              │奶粉1 瓶、佳得奶粉│            │   述（見警二卷第650 ～651│
│    │      │      │              │8瓶             │            │   頁）                   │
│    │      ├───┼───────┼─────────┼──────┤2. 帳冊資料1 份（見警五卷 │
│    │      │43-2  │96年3 月7 日  │佳得米精12瓶、佳得│約8,000元   │   第129 ～129 頁反面）   │
│    │      │      │              │奶粉4 瓶（贈送佳得│            │                          │
│    │      │      │              │奶粉1瓶）         │            │                          │
│    │      ├───┼───────┼─────────┼──────┤                          │
│    │      │43-3  │96年3 月30日  │佳得奶粉8瓶       │約4,000元   │                          │
│    │      ├───┼───────┼─────────┼──────┤                          │
│    │      │43-4  │96年10月16日  │妮妮麥精6 瓶、妮妮│約11,000元  │                          │
│    │      │      │              │羊奶16瓶（贈送妮妮│            │                          │
│    │      │      │              │羊奶2 瓶）        │            │                          │
│    │      ├───┼───────┼─────────┼──────┤                          │
│    │      │43-5  │97年1 月31日  │妮妮麥精12瓶（贈送│約9,000元   │                          │
│    │      │      │              │妮妮麥精3 瓶）、妮│            │                          │
│    │      │      │              │妮羊奶6瓶         │            │                          │
├──┼───┼───┴───────┼─────────┼──────┼─────────────┤
│44  │邱秀鳳│97年6月4日            │奶粉12瓶（贈送奶粉│6,120元     │1. 證人邱秀鳳於警詢中之證 │
│    │      │                      │3瓶）             │            │   述（見警二卷第652 ～653│
│    │      │                      │                  │            │   頁）                   │
│    │      │                      │                  │            │2. 帳冊資料1 份（見警五卷 │
│    │      │                      │                  │            │   第130頁）              │
├──┼───┼───┬───────┼─────────┼──────┼─────────────┤
│45  │林文昭│45-1  │95年5月10日   │奶粉、營養品      │8,958元     │1. 證人林文昭於警詢中之證 │
│    │      ├───┼───────┼─────────┼──────┤   述（見警二卷第655 ～656│
│    │      │45-2  │95年7 月2 日  │奶粉、營養品      │16,098元    │   頁）                   │
│    │      ├───┼───────┼─────────┼──────┤2. 信用卡消費明細3 紙（見 │
│    │      │45-3  │95年7 月7 日  │奶粉、營養品      │10,098元    │   警三卷第988 ～990 頁） │
│    │      ├───┼───────┼─────────┼──────┤                          │
│    │      │45-4  │95年7 月30日  │奶粉、營養品      │10,494元    │                          │
│    │      ├───┼───────┼─────────┼──────┤                          │
│    │      │45-5  │95年10月8 日  │奶粉、營養品      │8,342元     │                          │
│    │      ├───┼───────┼─────────┼──────┤                          │
│    │      │45-6  │95年11月25日  │奶粉、營養品      │9,506元     │                          │
├──┼───┼───┴───────┼─────────┼──────┼─────────────┤
│46  │李鈺真│97年4月4日            │買經9 瓶、貝比卡兒│12,000元    │1. 證人李鈺真於警詢中之證 │
│    │      │                      │奶粉16瓶、貝比卡兒│            │   述（見警四卷第87頁）   │
│    │      │                      │兒童奶粉8 瓶、貝比│            │2. 帳冊資料1 份（見警四卷 │
│    │      │                      │卡兒幼兒羊奶粉4 瓶│            │   第89頁）               │
│    │      │                      │、比菲1 瓶、優貝兒│            │                          │
│    │      │                      │錠2瓶             │            │                          │
├──┼───┼───────────┼─────────┼──────┼─────────────┤
│47  │劉怡君│95年7月間某日         │禮券              │20,000元    │1. 證人劉怡君於警詢中之證 │
│    │      │                      │                  │            │   述（見警四卷第91頁）   │
│    │      │                      │                  │            │2. 帳冊資料1 份（見警四卷 │
│    │      │                      │                  │            │   第93頁）               │
├──┼───┼───┬───────┼─────────┼──────┼─────────────┤
│48  │王靜芬│48-1  │97年4月2日    │奶粉、營養用品    │9,252元     │1. 證人王靜芬於警詢中之證 │
│    │      ├───┼───────┼─────────┼──────┤   述（見警四卷第95頁）   │
│    │      │48-2  │97年7月29日   │奶粉6 瓶、奶嘴、其│18,273元    │2. 信用卡消費明細1 紙、統 │
│    │      │      │              │他嬰兒用品        │            │   一發票、信用卡簽帳單各 │
│    │      │      │              │                  │            │   2 紙（見警四卷第97～98 │
│    │      │      │              │                  │            │   頁）                   │
├──┼───┼───┼───────┼─────────┼──────┼─────────────┤
│49  │吳幸姬│49-1  │97年7月1日    │奶粉1 瓶、固齒器1 │1,046元     │1. 證人吳幸姬於警詢中之證 │
│    │      │      │              │組、營養飲品2 瓶、│            │   述（見警四卷第99～     │
│    │      │      │              │棉柔1包           │            │   100頁）                │
│    │      ├───┼───────┼─────────┼──────┤2. 電腦會員歷史交易資料   │
│    │      │49-2  │97年7月23日   │棉柔1 包、奶粉12瓶│7,584元     │   1份（見警四卷第101頁） │
│    │      │      │              │（折價600 元）、幼│            │                          │
│    │      │      │              │兒奶粉2 瓶、牙餅1 │            │                          │
│    │      │      │              │盒、乳酪牙餅1 包、│            │                          │
│    │      │      │              │彩盒牙餅1 盒、棉柔│            │                          │
│    │      │      │              │1 包              │            │                          │
├──┼───┼───┼───────┼─────────┼──────┼─────────────┤
│50  │劉芳燕│50-1  │96年7 月4 日  │奶粉              │8,428元     │1. 證人劉芳燕於警詢中之證 │
│    │      ├───┼───────┼─────────┼──────┤   述（見警四卷第103 ～   │
│    │      │50-2  │96年7 月6 日  │奶粉              │14,566元    │   104頁）                │
│    │      ├───┼───────┼─────────┼──────┤2. 聯邦銀行信用卡消費明細 │
│    │      │50-3  │96年11月15日  │奶粉              │10,000元    │   3 紙（見警四卷第104 ～ │
│    │      ├───┼───────┼─────────┼──────┤   107頁）                │
│    │      │50-4  │96年12月27日  │奶粉              │960元       │                          │
│    │      ├───┼───────┼─────────┼──────┤                          │
│    │      │50-5  │97年1 月8 日  │奶粉              │3,147元     │                          │
├──┼───┼───┴───────┼─────────┼──────┼─────────────┤
│51  │鍾堤云│97年6月5日            │羊奶粉6 瓶（贈送羊│約6,000元   │1. 證人鍾堤云於警詢中之證 │
│    │      │                      │奶粉1瓶）         │            │   述（見警四卷第109 ～110│
│    │      │                      │                  │            │   頁）                   │
│    │      │                      │                  │            │2. 帳冊資料1 份（見警四卷 │
│    │      │                      │                  │            │   第111頁）              │
├──┼───┼───────────┼─────────┼──────┼─────────────┤
│52  │趙寶貞│97年6月30日           │亞培奶粉46瓶、亞│約36,750元  │1. 證人趙寶貞於警詢中之證 │
│    │      │                      │培奶粉3瓶       │            │   述（見警四卷第112 ～113│
│    │      │                      │                  │            │   頁）                   │
│    │      │                      │                  │            │2. 帳冊資料1 份（見警四卷 │
│    │      │                      │                  │            │   第114頁）              │
├──┼───┼───────────┼─────────┼──────┼─────────────┤
│53  │顏玉宙│97年1月20日           │奶粉12瓶（折扣500 │7,552元     │1. 證人顏玉宙於警詢中之證 │
│    │      │                      │元）              │            │   述（見警四卷第121 ～122│
│    │      │                      │                  │            │   頁）                   │
│    │      │                      │                  │            │2. 信用卡消費明細1 紙（見 │
│    │      │                      │                  │            │   警四卷第123頁）        │
├──┼───┼───┬───────┼─────────┼──────┼─────────────┤
│54  │古秀容│54-1  │95年10月10日  │天生柔嫩4 包、短和│1,024元     │1. 證人古秀容於警詢中之證 │
│    │      │      │              │服1件             │            │   述（見警四卷第125 頁） │
│    │      ├───┼───────┼─────────┼──────┤2. 電腦會員歷史交易資料1  │
│    │      │54-2  │95年10月12日  │奶嘴1組           │128元       │   份（見警四卷第127頁）  │
│    │      ├───┼───────┼─────────┼──────┤                          │
│    │      │54-3  │95年10月23日  │天生柔嫩4 包、天生│1,360元     │                          │
│    │      │      │              │柔嫩4包           │            │                          │
│    │      ├───┼───────┼─────────┼──────┤                          │
│    │      │54-4  │95年10月31日  │妙而舒2包         │320元       │                          │
│    │      ├───┼───────┼─────────┼──────┤                          │
│    │      │54-5  │95年11月6日   │背巾1條           │999元       │                          │
│    │      ├───┼───────┼─────────┼──────┤                          │
│    │      │54-5  │95年11月16日  │天生柔嫩1包       │180元       │                          │
│    │      ├───┼───────┼─────────┼──────┤                          │
│    │      │54-6  │95年11月29日  │天生柔嫩1包       │295元       │                          │
│    │      ├───┼───────┼─────────┼──────┤                          │
│    │      │54-7  │96年1月10日   │奶粉1瓶           │310元       │                          │
├──┼───┼───┴───────┼─────────┼──────┼─────────────┤
│55  │莊秀美│95年12月1 日          │奶粉12瓶、鈣粉1 瓶│約11,250元  │1. 證人莊秀美於警詢中之證 │
│    │      │                      │（贈送鈣粉1 瓶）、│            │   述（見警四卷第129 ～130│
│    │      │                      │益寶素1 瓶、乳漿2 │            │   頁）                   │
│    │      │                      │瓶（贈送乳漿1 瓶）│            │2. 帳冊資料1 份（見警四卷 │
│    │      │                      │、蜂膠1 瓶、營養素│            │   第131～133 頁）        │
│    │      │                      │1 瓶              │            │                          │
├──┼───┼───────────┼─────────┼──────┼─────────────┤
│56  │戴麗莉│96年12月14日          │奶粉6瓶、營養品   │4,293元     │1. 證人戴麗莉於警詢中之證 │
│    │      │                      │                  │            │   述（見警四卷第135 ～136│
│    │      │                      │                  │            │   頁）                   │
│    │      │                      │                  │            │2. 信用卡消費明細、統一發 │
│    │      │                      │                  │            │   票各1 紙（見警四卷第139│
│    │      │                      │                  │            │   頁）                   │
├──┼───┼───────────┼─────────┼──────┼─────────────┤
│57  │黃闡瑤│97年6月12日           │奶粉24瓶（贈送奶粉│12,240元    │1. 證人黃闡瑤於警詢中之證 │
│    │      │                      │6瓶 ）            │            │   述（見警四卷第141 ～142│
│    │      │                      │                  │            │   頁）                   │
│    │      │                      │                  │            │2. 統一發票、信用卡簽帳單 │
│    │      │                      │                  │            │   各1 紙（見警四卷第143  │
│    │      │                      │                  │            │   頁）                   │
├──┼───┼───────────┼─────────┼──────┼─────────────┤
│58  │陳義新│96年12月25日          │奶粉24瓶（贈送奶粉│16,450元    │1. 證人陳義新於警詢中之證 │
│    │      │                      │6瓶）             │            │   述（見警四卷第145 ～146│
│    │      │                      │                  │            │   頁）                   │
│    │      │                      │                  │            │2. 信用卡消費明細1 紙（見 │
│    │      │                      │                  │            │   警四卷第147 頁）       │
├──┼───┼───┬───────┼─────────┼──────┼─────────────┤
│59  │陳雅婷│59-1  │96年11月23日  │奶粉12瓶（贈送奶粉│約7,000元   │1. 證人陳雅婷於警詢中之證 │
│    │      │      │              │3瓶 ）、比菲2 瓶  │            │   述（見警四卷第149 ～150│
│    │      ├───┼───────┼─────────┼──────┤   頁）                   │
│    │      │59-2  │96年12月15日  │奶粉12瓶（贈送奶粉│約6,500元   │2. 帳冊資料（見警四卷第151│
│    │      │      │              │1瓶）、比菲1 瓶   │            │   ～151頁反面）          │
│    │      ├───┼───────┼─────────┼──────┤                          │
│    │      │59-3  │97年2月12日   │比菲1瓶           │約500元     │                          │
│    │      ├───┼───────┼─────────┼──────┤                          │
│    │      │59-4  │97年4月23日   │奶粉3瓶           │約1,500元   │                          │
├──┼───┼───┴───────┼─────────┼──────┼─────────────┤
│60  │楊麗娟│97年7月16日           │奶粉12瓶 (贈3000元│10,560元    │1. 證人楊麗娟於警詢中之證 │
│    │      │                      │折價券)           │            │   述（見警四卷第153 ～   │
│    │      │                      │                  │            │   154頁）                │
│    │      │                      │                  │            │2. 信用卡消費明細1 紙（見 │
│    │      │                      │                  │            │   警四卷第155頁）        │
├──┼───┼───────────┼─────────┼──────┼─────────────┤
│61  │李水龍│97年2月27日           │奶粉12瓶 (贈1000元│10,500元    │1. 證人李水龍於警詢中之證 │
│    │      │                      │折價券)           │            │   述（見警四卷第157 ～158│
│    │      │                      │                  │            │   頁）                   │
│    │      │                      │                  │            │2. 信用卡消費明細1 紙（見 │
│    │      │                      │                  │            │   警四卷第159頁）        │
├──┼───┼───────────┼─────────┼──────┼─────────────┤
│62  │黃郁婷│97年1月1日            │奶粉12 瓶         │10,200元    │1. 證人黃郁婷於警詢中之證 │
│    │      │                      │                  │            │   述（見警四卷第161 ～162│
│    │      │                      │                  │            │   頁）                   │
│    │      │                      │                  │            │2. 統一發票、信用卡簽帳單 │
│    │      │                      │                  │            │   各1 紙（見警四卷第163頁│
│    │      │                      │                  │            │   ）                     │
└──┴───┴───────────┴─────────┴──────┴─────────────┘

附表三、遭詐欺之中正店消費者明細：
┌──┬───┬───────────┬─────────┬──────┬─────────────┐
│編號│姓  名│詐欺時間（民國）      │購買之物品        │詐得金額    │證據頁碼                  │
│    │      │                      │                  │（新臺幣）  │                          │
├──┼───┼───┬───────┼─────────┼──────┼─────────────┤
│1   │陶平  │1-1   │96年7 月至8 月│鈣粉2瓶、奶粉12瓶 │約6,700元   │1. 證人陶平、林瑞容於警詢 │
│    │      │      │間某日        │                  │            │   中之證述（見警一卷第65 │
│    │      ├───┼───────┼─────────┼──────┤   、92頁）               │
│    │      │1-2   │97年1 月14日  │奶粉12瓶（贈送奶粉│約6,000元   │2. 帳冊資料1份（見警五卷第│
│    │      │      │              │4瓶）             │            │   34頁）                 │
├──┼───┼───┼───────┼─────────┼──────┼─────────────┤
│2   │黃千育│2-1   │96年7月5日    │奶粉36瓶（贈送奶粉│16,200元    │1. 證人黃千育於警詢中之證 │
│    │      │      │              │12瓶）            │            │   述（見警二卷第485 頁） │
│    │      ├───┼───────┼─────────┼──────┤2. 信用卡消費明細2紙（見警│
│    │      │2-2   │97年1月8日    │奶粉36瓶（贈送奶粉│19,341元    │   三卷第933 ～934 頁）   │
│    │      │      │              │12瓶）            │            │                          │
├──┼───┼───┴───────┼─────────┼──────┼─────────────┤
│3   │廖培華│95年6月25日           │奶粉48瓶          │24,481元    │1. 證人廖培華於警詢中之證 │
│    │      │                      │                  │            │   述（見警四卷第61頁）   │
│    │      │                      │                  │            │2. 信用卡帳單1 紙（見警四 │
│    │      │                      │                  │            │   卷第63頁）             │
└──┴───┴───────────┴─────────┴──────┴─────────────┘

附表四、被詐騙廠商名稱、地址
┌──┬───────────┬────┬───────────────┐
│編號│公司名稱（統一編號）  │負責人  │地址                          │
├──┼───────────┼────┼───────────────┤
│1   │昕承實業有限公司      │盧鎂娥  │臺北市○○區○○路622 號      │
│    │（00000000）          │        │                              │
├──┼───────────┼────┼───────────────┤
│2   │捷昇藝術印刷有限公司  │林俊吉  │高雄市○○區○○路603號2樓    │
│    │（00000000）          │        │                              │
├──┼───────────┼────┼───────────────┤
│3   │守博企業有限公司      │劉秀玲  │高雄市○○區○○街10號1 樓    │
│    │（00000000）          │        │                              │
├──┼───────────┼────┼───────────────┤
│4   │豪博實業有限公司      │陳益宏  │高雄市○○區○○里○○○路239 │
│    │（00000000）          │        │巷23號1 樓                    │
├──┼───────────┼────┼───────────────┤
│5   │春之彩國際有限公司    │吳泓瑩  │臺北市○○區○○路一段189 巷16│
│    │（00000000）          │        │號2 樓                        │
├──┼───────────┼────┼───────────────┤
│6   │悅嬰堡企業有限公司    │潘永進  │嘉義縣水上鄉柳子林997 號      │
│    │（00000000）          │        │                              │
├──┼───────────┼────┼───────────────┤
│7   │世岱嬰兒用品有限公司  │李春甫  │臺中市○○區○○路201 之24號1 │
│    │（00000000）          │        │樓                            │
├──┼───────────┼────┼───────────────┤
│8   │無公司行號            │王勇仁  │屏東縣屏東市○○路250 之1 號  │
├──┼───────────┼────┼───────────────┤
│9   │杏豐實業有限公司      │歐慶鵬  │臺北市○○區○○路一段59號10樓│
│    │（00000000）          │        │之1                           │
├──┼───────────┼────┼───────────────┤
│10  │友華生技醫藥股份有限公│蔡正弘  │臺北市大安區○○○路○段368 號│
│    │司                    │        │7 樓                          │
│    │（00000000）          │        │                              │
├──┼───────────┼────┼───────────────┤
│11  │傑宇企業行            │曾雲彬  │高雄市○鎮區○○街19巷14號3 樓│
│    │（00000000）          │        │之3                           │
├──┼───────────┼────┼───────────────┤
│12  │佳嬰婦幼用品專賣行    │林俊陸  │臺北市○○區○○路541 巷14弄3 │
│    │（00000000）          │        │號1 樓                        │
├──┼───────────┼────┼───────────────┤
│13  │天良生物科技企業股份有│紀博文  │臺北市○○區○○路一段147 號9 │
│    │限公司                │        │樓                            │
│    │（00000000）          │        │                              │
├──┼───────────┼────┼───────────────┤
│14  │麗翔股份有限公司      │林春生  │臺北市○○區○○街321 巷60號  │
│    │（00000000）          │        │                              │
├──┼───────────┼────┼───────────────┤
│15  │臺灣喜瑞利有限公司    │陳婉明  │臺中市西屯區○○區○○路19號1 樓│
│    │（00000000）          │        │                              │
├──┼───────────┼────┼───────────────┤
│16  │東宇生物科技股份有限公│黃哲倫  │臺南市善化區○○○路1號       │
│    │司                    │        │                              │
│    │（00000000）          │        │                              │
└──┴───────────┴────┴───────────────┘
                                                                                                                                                      
附表五、被詐騙廠商明細        
┌──┬──────┬──────┬─────┬──────────┬───────────────────┬─────────────┐
│編號│公司名稱    │詐欺時間    │詐得財物  │詐得財物之價值      │被告交付之支票（發票日/ 支票號碼/ 票面│證據頁碼                  │
│    │（統一編號）│（民國）    │          │（新臺幣）          │金額）（新臺幣）                      │                          │
├──┼──────┼──────┼─────┼──────────┼─┬─────────────────┼─────────────┤
│1   │昕承實業有限│97年5 月1 日│嬰兒用品  │52萬元              │A │97年7月31日 / UA0000000 / 5萬元   │1. 證人劉守倫於偵查中之證 │
│    │公司        │～97年7 月21│          │                    ├─┼─────────────────┤   述（院三卷第111 頁反面 │
│    │（00000000）│日          │          │                    │B │97年8月31日 / AW0000000 / 10萬元  │   ～112頁）              │
│    │            │            │          │                    ├─┼─────────────────┤2. 委託書、退票理由單各1份│
│    │            │            │          │                    │C │97年8月31日 / UA0000000 / 7萬元   │   、支票6 張、昕承實業有 │
│    │            │            │          │                    ├─┼─────────────────┤   限公司96年優良客戶合作 │
│    │            │            │          │                    │D │97年9月30日 / AW0000000 / 10萬元  │   合約書1份、銷貨憑單60張│
│    │            │            │          │                    ├─┼─────────────────┤   （見警三卷第851 ～857頁│
│    │            │            │          │                    │E │97年10月31日/ AW0000000 / 10萬元  │   、院二卷第215 ～235頁）│
│    │            │            │          │                    ├─┼─────────────────┤                          │
│    │            │            │          │                    │F │97年11月30日/ AW0000000 / 10萬元  │                          │
├──┼──────┼──────┼─────┼──────────┼─┴─────────────────┼─────────────┤
│2   │捷昇藝術印刷│97年5月20日 │海報及兌獎│7萬6,200元          │97年7 月30日/ AW0000000 / 7 萬6200元  │1. 證人林俊吉於警詢、偵查 │
│    │有限公司    │            │卷        │                    │                                      │   中之證述（見警二卷第401│
│    │（00000000）├──────┼─────┼──────────┼───────────────────┤   頁、院三卷第107 頁反面 │
│    │            │97年7月11日 │海報      │8萬元               │無                                    │   ～108 頁）             │
│    │            │            │          │                    │                                      │2. 請款單2 紙、退票理由單 │
│    │            │            │          │                    │                                      │   、支票各1 紙（見警三卷 │
│    │            │            │          │                    │                                      │   第890 ～891 頁）       │
├──┼──────┼──────┼─────┼──────────┼─┬─────────────────┼─────────────┤
│3   │守博企業有限│97年4 月間某│嬰兒用品  │10萬4,526元         │A │97年7月31日/AW0000000/5萬1,422元  │1. 證人鄭基發於警詢偵查中 │
│    │公司        │日～97年7 月│          │                    │  │                                  │   之證述（見警二卷第425  │
│    │（00000000）│            │          │                    │  │                                  │   頁、院三卷第167 ～168  │
│    │            │            │          │                    ├─┼─────────────────┤   頁）                   │
│    │            │            │          │                    │  │                                  │2. 支票2 紙、退票理由單1紙│
│    │            │            │          │                    │B │97年8月31日/ AW0000000 / 3,500元  │   、應收帳款對帳單5 紙、 │
│    │            │            │          │                    │  │                                  │   貨款明細1 紙、應收帳款 │
│    │            │            │          │                    │  │                                  │   對帳單3 紙、出貨單2 紙 │
│    │            │            │          │                    │  │                                  │   （見警三卷第900 ～905頁│
│    │            │            │          │                    │  │                                  │   院二卷第114 ～120 頁） │
├──┼──────┼──────┼─────┼──────────┼─┴─────────────────┼─────────────┤
│4   │豪博實業有限│97年5 月間某│嬰兒用品  │10萬6,580元         │97年8月5日/AW0000000/4萬9,330元       │1. 證人陳益宏於警詢、偵查 │
│    │公司        │日～97年7 月│          │                    │                                      │   中之證述（見警二卷第428│
│    │（00000000）│23 日       │          │                    │                                      │   頁、院三卷第142 ～142頁│
│    │            │            │          │                    │                                      │   反面）                 │
│    │            │            │          │                    │                                      │2. 支票1 紙、送貨單24紙（ │
│    │            │            │          │                    │                                      │   見警三卷第908 頁、院三 │
│    │            │            │          │                    │                                      │   卷第144 頁反面～156 頁 │
│    │            │            │          │                    │                                      │   ）                     │
├──┼──────┼──────┼─────┼──────────┼───────────────────┼─────────────┤
│5   │春之彩國際有│96年6 月5 日│孕婦保養品│13萬8,924 元        │97年8 月10日/AW0000000/9,605 元       │1. 證人朱鳳娟於偵查、本院 │
│    │限公司      │～97年7 月21│          │                    │                                      │   審理中之證述（見院三卷 │
│    │（00000000）│日          │          │                    │                                      │   第74頁反面～78頁反面、 │
│    │            │            │          │                    │                                      │   187頁反面～188頁）     │
│    │            │            │          │                    │                                      │2. 支票、退票理由單各1 紙 │
│    │            │            │          │                    │                                      │   、寄售總表5 紙、出貨單 │
│    │            │            │          │                    │                                      │   8 紙、寄單證明2 紙（見 │
│    │            │            │          │                    │                                      │   警三卷第928 頁、院三卷 │
│    │            │            │          │                    │                                      │   第188 頁反面～196 頁） │
├──┼──────┼──────┼─────┼──────────┼───────────────────┼─────────────┤
│6   │悅嬰堡企業有│97年4 月～97│嬰兒手推車│18萬9,540元         │97年7月31日/AW0000000/5萬3,970元      │1. 證人汪正終於警詢、本院 │
│    │限公司      │年7 月23日  │、嬰兒汽車│                    │                                      │   審理中之證述（見警二卷 │
│    │（00000000）│            │安全座椅、│                    │                                      │   第497 頁、院三卷第162  │
│    │            │            │嬰兒搖床、│                    ├───────────────────┤   頁反面～163頁）        │
│    │            │            │嬰兒餐椅、│                    │97年8月31日/AW0000000/7萬2,680元      │2. 授權書1 紙、應收帳款簡 │
│    │            │            │學步車、其│                    │                                      │   要表3 紙、支票2 紙（見 │
│    │            │            │他嬰兒用品│                    │                                      │   警三卷第938 頁、院三卷 │
│    │            │            │          │                    │                                      │   第165 頁反面～166 頁反 │
│    │            │            │          │                    │                                      │   面）                   │
├──┼──────┼──────┼─────┼──────────┼─┬─────────────────┼─────────────┤
│7   │世岱嬰兒用品│97年3 月26日│奶瓶、消毒│43萬255元           │A │97年8月5日/AW0000000/7萬6,652元   │1. 證人廖先義於偵查、本院 │
│    │有限公司    │～97年7 月26│鍋、遊戲床│                    ├─┼─────────────────┤   審理中之證述（見院三卷 │
│    │（00000000）│日          │、其他嬰兒│                    │B │97年8月5日/UA0000000/5萬元        │   第79～82頁反面、138 頁 │
│    │            │            │用品      │                    ├─┼─────────────────┤   反面～139 頁）         │
│    │            │            │          │                    │C │97年9月5日/AW0000000/4萬2,822元   │2. 支票6 紙、出貨單123 紙 │
│    │            │            │          │                    ├─┼─────────────────┤   （見警三卷第944 至945  │
│    │            │            │          │                    │D │97年9月5日/UA0000000/5萬元        │   頁、院三卷第206 ～268  │
│    │            │            │          │                    ├─┼─────────────────┤   頁）                   │
│    │            │            │          │                    │E │97年10月5日/UA0000000/5萬元       │                          │
│    │            │            │          │                    ├─┼─────────────────┤                          │
│    │            │            │          │                    │F │97年11月5日/AW0000000/5萬元       │                          │
├──┼──────┼──────┼─────┼──────────┼─┼─────────────────┼─────────────┤
│8   │公司無設置行│97年5 月29日│嬰兒用品  │8萬6,858元          │A │97年5月29日/00000000/510元        │1. 證人王勇仁於警詢、偵查 │
│    │號          │、97年6 月2 │          │                    ├─┼─────────────────┤   中之證述（見警二卷第518│
│    │            │日、97年7 月│          │                    │B │97年6月2日/00000000/1萬2,500元    │   頁、院三卷第156 頁反面 │
│    │            │15日        │          │                    ├─┼─────────────────┤   ～157頁）              │
│    │            │            │          │                    │C │97年7月15日/00000000/3,510元      │2. 支票、對帳單各2 紙、退 │
│    │            │            │          │                    ├─┼─────────────────┤   票理由單1 紙（見警三卷 │
│    │            │            │          │                    │D │97年7 月31日/AW0000000/3萬8,680 元│   第950 至952頁）        │
│    │            │            │          │                    ├─┼─────────────────┤                          │
│    │            │            │          │                    │E │97年8 月31日/AW0000000/3萬1,658元 │                          │
├──┼──────┼──────┼─────┼──────────┼─┼─────────────────┼─────────────┤
│9   │杏豐實業有限│97年4 月間某│嬰兒玩具用│21萬9,106元         │A │97年7月31日/AW0000000/5萬元       │1. 證人龔信雄於偵查、本院 │
│    │公司        │日～97年7 月│品        │                    ├─┼─────────────────┤   審理中之證述（見院三卷 │
│    │            │2日         │          │                    │B │97年8月31日/AW0000000/5萬元       │   第82頁反面～85頁反面、 │
│    │            │            │          │                    ├─┼─────────────────┤   198 頁）               │
│    │            │            │          │                    │C │97年9月30日/AW0000000/5萬元       │2. 支票3 紙（見警三卷第954│
│    │            │            │          │                    │  │                                  │   頁）                   │
├──┼──────┼──────┼─────┼──────────┼─┼─────────────────┼─────────────┤
│10  │友華生技醫藥│97年6 月5 日│貝比卡兒奶│84萬7,085元         │A │97年7月31日/UA0000000/10萬3,800元 │1. 證人蔣世道於偵查、本院 │
│    │股份有限公司│～97年7 月18│粉1446瓶及│                    │  │                                  │   審理中之證述（見院三卷 │
│    │（00000000）│日          │金適兒奶粉│                    ├─┼─────────────────┤   第105 ～105 頁反面、282│
│    │            │            │          │                    │B │97年8月5日/AW0000000/59萬5,200元  │   頁反面～286頁反面）    │
│    │            │            │          │                    │  │                                  │2. 支票、退票理由單各2 紙 │
│    │            │            │          │                    │  │                                  │   、銷貨單10紙、統一發票 │
│    │            │            │          │                    │  │                                  │   10紙（見警三卷第956 頁 │
│    │            │            │          │                    │  │                                  │   、院二卷第187 ～197 頁 │
│    │            │            │          │                    │  │                                  │   ）                     │
├──┼──────┼──────┼─────┼──────────┼─┼─────────────────┼─────────────┤
│11  │傑宇企業行  │97年4 月間某│嬰兒用品  │42萬7,197元         │A │97年7月15日/AW0000000/3萬2,270元  │1. 證人曾雲彬於偵查、本院 │
│    │（00000000）│日～97年7 月│          │                    ├─┼─────────────────┤   審理中之證述（見偵二卷 │
│    │            │29 日       │          │                    │B │97年8 月15日/AW0000000/2萬211元   │   第3 頁、院三卷第99頁反 │
│    │            │            │          │                    ├─┼─────────────────┤   面～100 頁、286 頁反面 │
│    │            │            │          │                    │C │97年8 月15日/AW0000000/7萬7000元  │   ～290頁）              │
│    │            │            │          │                    ├─┼─────────────────┤2. 請購單、支票、退票理由 │
│    │            │            │          │                    │D │97年8 月31日/AW0000000/7萬6037元  │   單各2 紙、訂貨單、請款 │
│    │            │            │          │                    │  │                                  │   單、出貨明細、支票各4  │
│    │            │            │          │                    │  │                                  │   紙、出貨單37張（見偵二 │
│    │            │            │          │                    │  │                                  │   卷第4 ～7 頁、偵四卷第 │
│    │            │            │          │                    │  │                                  │   19～21頁、院二卷第121  │
│    │            │            │          │                    │  │                                  │   ～145 頁、院三卷第299～│
│    │            │            │          │                    │  │                                  │   305 頁）               │
├──┼──────┼──────┼─────┼──────────┼─┴─────────────────┼─────────────┤
│12  │佳嬰婦幼用品│97年3 月28日│涼墊、浴巾│10萬9,593元         │無                                    │1. 證人呂婉榕於本院審理中 │
│    │企業有限公司│～97年7 月21│、奶瓶、其│                    │                                      │   之證述（見院三卷第290  │
│    │（00000000）│日          │他嬰兒用品│                    │                                      │   頁反面～291 頁反面）   │
│    │            │            │          │                    │                                      │2. 證人陳孟君於偵查中之證 │
│    │            │            │          │                    │                                      │   述（見院三卷第185頁）  │
│    │            │            │          │                    │                                      │3. 客戶交易明細4 紙、出貨 │
│    │            │            │          │                    │                                      │   單7 紙（見警四卷第32至 │
│    │            │            │          │                    │                                      │   39頁）                 │
├──┼──────┼──────┼─────┼──────────┼─┬─────────────────┼─────────────┤
│13  │天良生物科技│96年10月間某│嬰兒用品  │63萬4,495元         │A │97年7月31日/AW0000000/10萬元      │1. 證人毛議鋒於偵查、本院 │
│    │企業股份有限│日～97年7 月│          │                    ├─┼─────────────────┤   審理中之證述（見院三卷 │
│    │公司        │24日        │          │                    │B │97年8月31日/AW0000000/10萬元      │   第200 頁反面、333 頁反 │
│    │（00000000）│            │          │                    ├─┼─────────────────┤   面～341頁反面）        │
│    │            │            │          │                    │C │97年9月30日/AW0000000/6萬元       │2. 支票12 紙、退票理由單、│
│    │            │            │          │                    ├─┼─────────────────┤   收受支票明細表、支票明 │
│    │            │            │          │                    │D │97年10月31日/AW0000000/8萬元      │   細、未支付貨款明細、債 │
│    │            │            │          │                    ├─┼─────────────────┤   務人應支付天良公司帳款 │
│    │            │            │          │                    │E │97年11月30日/AW0000000/8萬元      │   統計資料、出貨詳細資料 │
│    │            │            │          │                    ├─┼─────────────────┤   各1 份、送貨單7 紙（見 │
│    │            │            │          │                    │F │97年12月31日/AW0000000/8萬元      │   警四卷第72～76頁、院二 │
│    │            │            │          │                    ├─┼─────────────────┤   卷第201 ～214 頁）     │
│    │            │            │          │                    │G │98年1月31日/AW0000000/8萬元       │                          │
│    │            │            │          │                    ├─┼─────────────────┤                          │
│    │            │            │          │                    │H │98年2月29日/AW0000000/8萬元       │                          │
│    │            │            │          │                    ├─┼─────────────────┤                          │
│    │            │            │          │                    │I │98年3月31日/AW0000000/8萬元       │                          │
│    │            │            │          │                    ├─┼─────────────────┤                          │
│    │            │            │          │                    │J │98年4月30日/AW0000000/8萬元       │                          │
│    │            │            │          │                    ├─┼─────────────────┤                          │
│    │            │            │          │                    │K │98年5月31日/AW0000000/8萬元       │                          │
├──┼──────┼──────┼─────┼──────────┼─┴─────────────────┼─────────────┤
│14  │麗翔股份有限│97年4 月28日│嬰兒玩具、│20萬1,309元         │無                                    │1. 證人黃國川於警詢、偵查 │
│    │公司        │～97年7 月29│奶嘴、其他│                    │                                      │   中之證述（見警四卷第77 │
│    │（00000000）│日          │嬰兒用品  │                    │                                      │   至79頁、院三卷第102 頁 │
│    │            │            │          │                    │                                      │   反面～103頁）          │
│    │            │            │          │                    │                                      │2. 送貨單12紙、對帳明細表6│
│    │            │            │          │                    │                                      │   紙、出貨單39紙、退貨單 │
│    │            │            │          │                    │                                      │   19紙（見警四卷第81至85 │
│    │            │            │          │                    │                                      │   頁、院二卷第147 ～162頁│
│    │            │            │          │                    │                                      │   ）                     │
├──┼──────┼──────┼─────┼──────────┼───────────────────┼─────────────┤
│15  │臺灣喜瑞利有│96年5 月3 日│孕婦用品  │12萬4,000元         │無                                    │1. 證人陳品蓁於偵查、本院 │
│    │限公司      │～97年6 月6 │          │                    │                                      │   審理中之證述（見院三卷 │
│    │（00000000）│日          │          │                    │                                      │   第174 頁反面～175 頁、 │
│    │            │            │          │                    │                                      │   330 頁反面～333頁反面）│
│    │            │            │          │                    │                                      │2. 經銷同意書2 紙、庫存明 │
│    │            │            │          │                    │                                      │   細表4 紙、進貨單29紙、 │
│    │            │            │          │                    │                                      │   代銷商抽成表2 紙（見警 │
│    │            │            │          │                    │                                      │   四卷第119 頁、院二卷第 │
│    │            │            │          │                    │                                      │   164 ～181 頁、院三卷第 │
│    │            │            │          │                    │                                      │   177 ～183 頁）         │
├──┼──────┼──────┼─────┼──────────┼───────────────────┼─────────────┤
│16  │東宇生物科技│97年5月19日 │健康食品  │8,700元             │無                                    │1. 證人蔡和榮於偵查中之證 │
│    │股份有限公司│            │          │                    │                                      │   述（見院三卷第96頁反面 │
│    │（00000000）│            │          │                    │                                      │   ～97頁反面）           │
│    │            │            │          │                    │                                      │2. 銷貨單3 紙、統一發票1  │
│    │            │            │          │                    │                                      │   紙、送貨單1 紙、應收帳 │
│    │            │            │          │                    │                                      │   款對帳單1 紙（見警四卷 │
│    │            │            │          │                    │                                      │   第168 頁、院二卷第182  │
│    │            │            │          │                    │                                      │   ～186 頁）             │
└──┴──────┴──────┴─────┴──────────┴───────────────────┴─────────────┘

附表六、扣押物品（保管字號：97年南大字第250號）
┌──────────────────────────┐
│搜索地點：高雄市三民區○○○路227 號「育嬰坊博愛店」│
├──┬─────────────────┬─────┤
│編號│品名                              │數量      │
├──┼─────────────────┼─────┤
│1   │林金鑫辦公室電腦主機（編號1 、2 ）│2部       │
├──┼─────────────────┼─────┤
│2   │員工辦公室電腦主機（編號3至6）    │4部       │
├──┼─────────────────┼─────┤
│3   │1 樓櫃臺電腦主機（編號7 、8 ）    │2部       │
├──┼─────────────────┼─────┤
│4   │博愛門市員工考勤表                │6張       │
├──┼─────────────────┼─────┤
│5   │銀行帳戶一覽表                    │1張       │
├──┼─────────────────┼─────┤
│6   │刷卡機                            │2部       │
├──┼─────────────────┼─────┤
│7   │7/25～7/31特惠專案內容            │1張       │
├──┼─────────────────┼─────┤
│8   │7/11～720業績進度表               │1張       │
├──┼─────────────────┼─────┤
│9   │會員奶粉寄庫名冊                  │2張       │
├──┼─────────────────┼─────┤
│10  │會員資料名冊                      │12本      │
├──┼─────────────────┼─────┤
│11  │店章                              │1枚       │
├──┼─────────────────┼─────┤
│12  │育嬰坊名章                        │1枚       │
├──┼─────────────────┼─────┤
│13  │經理林金鑫章                      │1枚       │
├──┼─────────────────┼─────┤
│14  │店長范黎天香章                    │1枚       │
└──┴─────────────────┴─────┘

附表七、扣押物品（保管字號：97年南大字第250號）
┌────────────────────────────┐
│搜索地點：高雄市苓雅區○○○路316 號1 樓「育嬰坊苓雅店」│
├──┬─────────────────┬───────┤
│編號│品名                              │數量          │
├──┼─────────────────┼───────┤
│1   │電腦主機                          │2部           │
├──┼─────────────────┼───────┤
│2   │刷卡機                            │2部           │
├──┼─────────────────┼───────┤
│3   │會員寄庫帳冊                      │9本           │
├──┼─────────────────┼───────┤
│4   │苓雅店7月份進貨單                 │1批           │
└──┴─────────────────┴───────┘

附表八、（起訴書附表一）詐欺案被害人資料（一般消費者）

編號    姓名    證據                        損失金額( 新台幣/ 元)

1       蔡育錠  信用卡消費明細1張                  10410
2       潘淑芬  （補）帳冊資料影本7頁              13200
3       張雅雯  刷卡單1張、遠東信用卡消費明細1張   10200
4       宋旻熹  發票2張                            14370
5       吳淑惠  台北富邦銀行信用卡消費明細1張      6780
6       陳羿樺  （補）帳冊資料影本3頁              36000
7       蔡素香  中國信託信用卡消費明細1張、發票1張 12043
8       鄭莉蓁  發票1張                            18210
9       蕭雅伶  （補）帳冊資料影本1頁              00000
00      林育秀  （補）帳冊資料影本1頁              4200
11      黃湘屏  （補）董盈岑帳冊資料影本1頁        00000
00      蔡富在  發票2張、刷卡單2張                 00000
00      許峻瑋  （補）羅桂葉帳冊資料影本1頁        4680
14      許秀雯  （補）發票、刷卡單各1張            00000
00      陳妍吟  聯邦銀行信用卡消費明細1張、刷卡單1張 00000
00      朱嘉儀  發票、刷卡單各1張                  6517
17      林瑞容  （補）帳冊資料影本1頁              00000
00      張雅婷  （補）帳冊資料影本1頁              00000
00      顏韻錡  （補）帳冊資料影本1頁              00000
00      陳淑儀  （補）帳冊資料影本2頁              00000
00      林芳秋  （補）帳冊資料影本3頁              9840
22      陳貞如  （補）帳冊資料影本1頁              00000
00      柯慧貞  刷卡單1張                          9380
24      陳詹魁  第一銀行信用卡消費明細1張          00000
00      張瓊文  （補）帳冊資料影本1頁              00000
00      陶平    （補）帳冊資料影本1頁              7680
27      藍于翔  信用卡消費明細1張                  00000
00      洪慧琦  刷卡單、發票各1張                  8820
29      吳俐柔  刷卡單1張                          8388
30      蘇嘉惠  刷卡單、發票各1張                  00000
00      陳思華  （補）帳冊資料影本4頁              00000
00      周玉燕  刷卡單1張                          00000
00      李姿慧  （補）帳冊資料影本1頁              6120
34      黃祺貿  刷卡單1張                          00000
00      張簡媺玄        信用卡消費明細2張          00000
00      王芬郁  （補）帳冊資料影本3頁              7650
37      李順發  （補）陳昱錂帳冊資料影本3頁        00000
00      吳玉如  （補）帳冊資料影本1頁              1980
39      楊堆詣  台北富邦銀行信用卡消費明細1張      00000
00      李順仁  （補）帳冊資料影本1頁              5400
41      莊梅鳳  刷卡單2張                          00000
00      陳榮仁  估價單1張                          00000
00      杜珮綺  （補）帳冊資料影本2頁              3848
44      彭慧君  刷卡單3張                          00000
00      杜羿賢  （補）謝綿倩帳冊資料影本1頁        5700
46      黃惠美  中國信託信用卡消費明細2張          00000
00      蘇玉娟  （補）帳冊資料影本1頁              3050
48      宋運隆  （補）卓金每帳冊資料影本1頁        6000
49      黃匯雯  （補）帳冊資料影本2頁              00000
00      蘇珊    信用卡消費明細1張
                、中國信託信用卡帳單1張            00000
00      莊慧玲  刷卡單1張                          5800
52      徐佳妤  （補）帳冊資料影本1頁              5130
53      許家毓  刷卡單1張                          00000
00      方秀華  刷卡單2張、信用卡消費明細2張       00000
00      葉麗華  臺灣銀行信用卡明細1張              5460
56      廖培茹  （補）帳冊資料影本1頁              9550
57      洪麗雯  刷卡單、發票各1張                  5539
58      沈芷蓁  刷卡單1張、發票2張                 9720
59      邱靖婷  發票1張                            5400
60      陳滋嫺  刷卡單、發票各1張                  00000
00      陳蘭香  台新銀行信用卡帳單1張              00000
00      沈坤韻  信用卡帳單1張                      6437
63      王淑華  信用卡帳單1張                      00000
00      陳淑君  信用卡帳單1張                      9405
65      王姿文  陽信銀行信用卡帳單1張              00000
00      劉淑貞  聯邦銀行信用卡帳單6張              00000
00      陳天佐  （補）陳翠瓊帳冊資料影本5頁        00000
00      賴子瑜  信用卡帳單1張、送貨單1張           00000
00      林桂萍  刷卡單1張                          00000
00      張玉惠  信用卡帳單1張                      00000
00      林靖惠  中國信託信用卡帳單1張              00000
00      林錚儀  發票1張                            4110
73      許英達  信用卡帳單2張、刷卡單2張           00000
00      王珮純  （補）帳冊資料影本1頁              9280
75      郭雅蘭  發票1張、信用卡帳單4張             00000
00      劉貞瑋  （補）帳冊資料影本1頁              7100
77      楊堯慧  （補）蔡淑華帳冊資料影本1頁        00000
00      溫嘉瑤  發票1張、信用卡帳單3張、刷卡單1張  7020
79      劉雅玉  信用卡帳單3張                      00000
00      顏玉彩  發票1張                            00000
00      李翠雯  信用卡帳單2張                      00000
00      楊雅雯  中國信託信用卡帳單3張              00000
00      李雅雯  （補）刷卡單3張、發票1張           00000
00      鄒智慧  信用卡消費明細1張                  00000
00      唐瑞萍  （補）帳冊資料影本1頁              00000
00      林詩潁  （補）帳冊資料影本1頁              6960
87      高秀雅  信用卡帳單2張                      5262
88      謝美惠  發票1張                            6350
89      劉豐裕  （補）發票1張、刷卡單1張           4050
90      洪煥然  信用卡帳單2張                      00000
00      黃景堂  信用卡帳單10張、發票1 張
                、刷卡單1 張                       000000
00      陳清美  發票1張                            00000
00      蔣梨娜  發票1張                            4800
94      張雅茵  刷卡單2張                          5240
95      李有松  發票1張、刷卡單1張                 5480
96      陳維倩  信用卡帳單1張、刷卡單1張           9200
97      葉富瑭  信用卡帳單1張                      9264
98      王怡文  信用卡帳單1張、發票2張、刷卡單1張
                、估價單1張                        3519
99      蔡宜岑  送貨單1張、刷卡單1張、發票2張      0000
000     曾善貞  送貨單2張、發票4張                 00000
000     林淑娟  （補）帳冊資料影本1頁              0000
000     陳勁溢  信用卡帳單1張                      0000
000     陳鵬壕  信用卡帳單1張                      00000
000     王進福  委託書2份、清單1份                 00000
000     許惠萍  信用卡帳單1張、刷卡單1張           0000
000     鄭怡茹  發票1張                            0000
000     吳沛瑾  陳情書1份、信用卡帳單2張
                、消費糾紛細目單                   00000
000     張銘同  （補）陳情書1份、信用卡消費明細    00000
000     林孟嬅  （補）莊淑貞帳冊資料影本1頁        00000
000     蘇玉玲  刷卡單2張                          0000
000     蘇靜慧  （補）帳冊資料影本3頁              00000
000     洪惠晶  （補）帳冊資料影本2頁              00000
000     林靜蔚  刷卡單1張                          00000
000     曾莉雯  刷卡單2張、                        0000
000     郭文裕  信用卡帳單1 張、刷卡單1 張、發票1 張   0000
000     蔡淑華  信用卡帳單2張                      0000
000     陳瓊瑜  （補）帳冊資料影本1頁              0000
000     彭祥雲  （補）帳冊資料影本3頁              0000
000     吳嘉鈴  送貨單1張、發票1張                 0000
000     鐘惠芳  （補）帳冊資料影本1頁              0000
000     黃琬蓁  刷卡單2張                          00000
000     鐘民淇  信用卡帳單1張                      0000
000     盧雲卿  刷卡單7張                          0000
000     施美雲  信用卡帳單2張、刷卡單1張           00000
000     劉素杏  刷卡單1張、發票1張                 00000
000     劉金梅  發票1張                            0000
000     吳宜倩  信用卡帳單2張                      00000
000     潘麗玉  信用卡帳單2張                      0000
000     姜育姍  （補）帳冊資料影本1頁              0000
000     陳柏玲  （補）帳冊資料影本1頁              00000
000     李明賢  刷卡單1張、花旗信用卡帳單1張       00000
000     賴佳玲  台北富邦銀行信用卡帳單1張          0000
000     楊銘仁  信用卡消費明細1張                  0000
000     吳芳欣  信用卡消費明細2張、刷卡單1張       00000
000     劉文琪  發票3張                            00000
000     黃千芷  信用卡消費明細1張、刷卡單1張       0000
000     柳縈駖  信用卡消費明細1張、刷卡單1張
                、發票1張                          0000
000     許惠榮  信用卡消費明細1張                  00000
000     許慧玉  （補）帳冊資料影本1頁              0000
000     鍾子涵  信用卡消費明細1張                  00000
000     陳愛齡  刷卡單2張、發票2張                 00000
000     徐碧雲  （補）鄭晴洋帳冊資料影本10頁       00000
000     蔡孟宏  聯邦銀行信用卡帳單3張              00000
000     陳秀美  慶豐銀行信用卡帳單1張              0000
000     黃淑雯  台北富邦銀行信用卡帳單1張          0000
000     吳方菱  刷卡單1張、發票1張                 0000
000     潘美純  （補）帳冊資料影本2頁              00000
000     楊世瑋  荷蘭銀行信用卡帳單1張              0000
000     劉靜宜  台新銀行信用卡帳單1張              0000
000     陳國展  信用卡帳單2張                      00000
000     曾淑娟  信用卡帳單3張                      00000
000     黃千育  信用卡消費明細1張                  00000
000     王志雄  （補）帳冊資料影本5頁              00000
000     黃慧嵐  （補）帳冊資料影本1頁              00000
000     陳則均  中國信託信用卡帳單1 張
                、消費明細1 張                     00000
000     林文嬌  信用卡消費明細1張                  0000
000     徐英琴  刷卡單2張、發票2張                 0000
000     呂尹君  信用卡消費明細1張、發票1張         0000
000     黃而亨  信用卡消費明細1張                  0000
000     林菀莉  台北富邦銀行信用卡帳單3張          00000
000     邵鈺惠  （補）吳倢妤帳冊資料影本1頁        00000
000     陳秀枝  帳冊影本1張、發票2張               00000
000     郭佳瑀  （補）帳冊資料影本1頁              00000
000     潘芊羽  （補）發票1張、帳冊資料影本1頁     0000
000     謝蕙如  信用卡帳單1份                      00000
000     詹惠如  （補）帳冊資料影本3頁              00000
000     廖味    （補）電腦會員資料1頁              0000
000     利松枝  （補）帳冊資料影本1頁              00000
000     楊雅雯  （補）帳冊資料影本1頁              0000
000     林玉英  （補）帳冊資料影本2頁              0000
000     洪曉萍  （補）帳冊資料影本2 頁             00000
000     鄭淑翎  （補）帳冊資料影本1頁              00000
000     張芸榕  （補）王姿尹電腦會員資料1頁        00000
000     郭順發  （補）帳冊資料影本1頁              00000
000     黃盈霖   花旗信用卡消費明細1 張            00000
000     謝莉貞   信用卡消費明細1 張                00000
000     黃靜怡  （補）帳冊資料影本3頁              00000
000     林昱伶  發票1張                            0000
000     江錦秋  （補）帳冊資料影本1頁              0000
000     李方州  （補）江錦櫻帳冊資料影本1頁        0000
000     謝素鶯  台新銀行信用卡帳單1張、發票1張     00000
000     張桂芳  消費明細2張                        00000
000     唐開麟  （補）帳冊資料影本3頁              00000
000     張瑞欣  （補）帳冊資料影本2頁              0000
000     陳秀美  （補）電腦會員資料1頁              00000
000     魏燕雀  （補）帳冊資料影本1頁              0000
000     陳詩瑩  （補）帳冊資料影本3頁              00000
000     曾麗娟  （補）發票1張                      0000
000     林莉家  刷卡單1張、信用卡帳單1張           0000
000     葉秀碧  （補）帳冊資料影本3頁              00000
000     廖瑞財  聯邦銀行信用卡消費明細1張          0000
000     蔡依玲  （補）帳冊資料影本2頁              00000
000     鄭景升  信用卡消費明細5張                  00000
000     涂敏鈺  （補）帳冊資料影本1頁              0000
000     許正聰  （補）電腦會員資料1頁              0000
000     蕭素琴  （補）帳冊資料影本1頁              0000
000     劉俊輝  信用卡消費明細4張                  00000
000     劉智偉  （補）帳冊資料影本3頁              00000
000     洪銘聰  刷卡單1張、發票1張                 0000
000     王惠琴  禮券10張                           0000
000     蔡佩融  （補）帳冊資料影本1頁              0000
000     蔡安綺  （補）帳冊資料影本1頁              00000
000     邱秀鳳  （補）帳冊資料影本1頁              0000
000     林文昭  信用卡消費明細3張                  00000
000     黃薇真                                     0000
000     洪苑瓊  委託書、聯邦銀行信用卡消費明細1張  00000
000     黃淑卿  發票影本2張、刷卡單1張             0000
000     黃秀琳  發票影本1張、刷卡單1張             00000
000     林良憲  發票影本1張、刷卡單1張             0000
000     吳進賢  中國信託信用卡消費明細1張          00000
000     郭庭佑  發票影本2張、刷卡單1張             0000
000     廖培華  新光銀行信用卡消費明細1張          00000
000     魏德儀  國泰世華銀行信用卡消費明細1張      00000
000     李鈺真                                     00000
000     劉怡君                                     00000
006     王靜芬  信用卡消費明細1張、發票2張
                、刷卡單影本2張                    00000
000     吳幸姬                                     0000
000     劉芳燕  聯邦銀行信用卡消費明細3張          00000
000     鍾堤云                                     0000
000     趙寶貞                                     00000
000     顏玉宙  信用卡消費明細1張                  0000
000     古秀容                                     00000
000     莊秀美  信用卡影本                         0000
000     戴麗莉  信用卡消費明細1張、發票影本1張     0000
000     黃闡瑤  發票影本1張、刷卡單1張             0000
000     陳義新  信用卡消費明細1張                  0000
000     陳雅婷                                     0000
000     楊麗娟  信用卡消費明細1張                  00000
000     李水龍  信用卡消費明細1張                  00000
000     黃郁婷  發票影本1張、刷卡單1張             0000
000     董清源  信用卡消費明細1張                  0000
000     林哲毓  信用卡消費明細1張、發票
                、信用卡影本1張                    2512
                            受害總金額      新台幣 3,248,672元

附表九、（起訴書附表二）詐欺案被害人資料( 出貨廠商)

編號    姓名    證據                         損失金額（新台幣/ 元）

1       劉守倫  委託書、退票理由單、支票影本6張         000000
0       林俊吉  請款單2張、退票理由單、支票影本各1張    000000
0       鄭基發  支票影本2張、退票理由單1張、應收帳款
                對帳單5張、營利事業登記、委任書1張      000000
0       陳益宏  送貨單1張                               000000
0       朱鳳娟  委託書、支票影本2張、退票理由單1張      000000
0       汪正中  授權書1份                               000000
0       廖先義  授權書1張、支票影本6張                  000000
0       王勇仁  支票影本2張、退票理由單1張、對帳單2張   86858
9       龔信雄  授權書1份、支票影本3張                  000000
00      蔣世道  支票影本2張                             000000
00      曾雲彬  請款單影本4張、支票與退票理由單各1張    000000
00      呂沛潔  客戶交易明細4張、出貨單影本4張          000000
00      毛議鋒  委託書、支票影本1張、退票理由單1張      000000
00      黃國川  委託書1張、送貨單影本12張               000000
00      陳品蓁  委託書、經銷商同意書                    000000
00      蔡和榮  委託書、銷貨單                          8700
                                        受害總金額      4,376,729元